【裁判字號】    95,訴緝,7
【裁判日期】    950321
【裁判案由】    洗錢防制法等
【裁判全文】
臺灣基隆地方法院刑事判決               95年度訴緝字第7號
公  訴  人  台灣基隆地方法院檢察署檢察官
被      告  甲Ｋ○
                    （另案在台灣桃園監獄受刑中）
上列被告因洗錢防制法等案件，經檢察官提起公訴（93年度偵字
第2386、第2669號、第2897號、第3055號、第3102號、第3283
號、第3318號、第3458號、第3801號、第3847號、第4171號）及
提出補充理由書（94年度蒞字第19號、第688號、第689號、691
號、第693號、第694號），暨移送併案審理（台灣基隆地方法院
檢察署94年度核退偵字第1號），本院判決如下：
    主  文
甲Ｋ○共同常業詐欺，處有期徒刑年拾月。
扣案如附表四所示之物均沒收。
    事  實
一、甲Ｋ○因缺錢花用，遂與吳明憲、胡從金（吳明憲、胡從金
    涉犯常業詐欺、洗錢部分，業經本院分別判處有期徒刑4 年
    2月、1年8月）、余天晏（由本院另案審理中）與真實姓名
    年籍不詳綽號「小林」（又稱「余董」、「魚仔」、「董仔
    」，下稱「小林」）、「麥可」、「愛我」等成年男子及大
    陸地區不詳年籍之成年男、女，基於共同意圖為自己不法所
    有及隱匿自己常業詐欺重大犯罪所得之犯意聯絡，共組常業
    詐欺集團，由綽號「小林」之人擔任台灣地區收購帳戶、領
    取詐騙款項之首腦，指示甲Ｋ○、吳明憲、胡從金、「愛我
    」等人擔任收購帳戶、領取詐騙款項或人頭帳戶間轉匯、匯
    款至大陸地區等工作；余天晏負責收購帳戶；綽號「麥可」
    之人則與不詳姓名年籍男、女負責在大陸地區撥打詐騙電話
    ，並於詐騙款項匯入人頭帳戶後，通知甲Ｋ○、吳明憲、胡
    從金、「愛我」提領詐騙款項之工作。該詐欺集團並自92年
    10月間某日起，由余天晏在基隆等地，陸續以存摺1本（包
    括金融卡及其密碼、語音密碼）新台幣（下同）1,000元至
    5,000元不等之代價，向附表一所示之人收購如附表一所示
    之帳戶交與「小林」或交與甲Ｋ○、吳明憲、張嘉浚（張嘉
    浚涉犯幫助常業詐欺部分，業經本院判處有期徒刑1年2月）
    轉交「小林」，「小林」取得上開人頭帳戶及其另行起意，
    於92年12月間與胡從金共同冒用附表二所示名義取得之帳戶
    （有關胡從金冒用他人名義申辦帳戶之事實，詳如卷附本院
    93年度訴字第787號胡從金部分之判決），即將上開帳戶之
    存摺（包括金融卡及其密碼、語音密碼）分配與甲Ｋ○、吳
    明憲、「愛我」、胡從金等人，再由不詳年籍之男、女自92
    年11月16日起至93年7月21日止，在大陸地區撥打詐騙電話
    ，以附表三所示之詐騙方式，分別使附表三所示甲Ｌ○等人
    陷於錯誤，至銀行或郵局等金融機構之提款機前操作按鍵，
    匯出如附表三所示之款項至如附表一所示丁鳳君等人之人頭
    帳戶及附表二所示之冒名帳戶內（被害人匯款日期、金額、
    遭詐騙方式、匯入帳戶等均詳如附表三所示，共計詐得18,
    518,129元），再由大陸地區實施詐騙之人確認匯款後，以
    電話通知甲Ｋ○、吳明憲、「愛我」及胡從金等人提領詐得
    款項，甲Ｋ○、吳明憲、「愛我」及胡從金接獲電話後，旋
    至銀行或郵局等金融機構之提款機前提領詐得款項，若所分
    配之帳戶當天提款金額已滿，則將餘額轉匯至其他帳戶，平
    均每日約提領數十萬至百萬不等之金額，甲Ｋ○、吳明憲、
    「愛我」及胡從金則獲取每日提領比例百分之1款項之利益
    （甲Ｋ○共計約分得200至300多萬元許之利益），其餘提領
    款項則交與「小林」或匯入「小林」、「麥可」指示之帳戶
    ，以上述詐騙方式為常業並賴以為生，且以帳戶間轉匯之方
    式隱匿其等常業詐欺之犯罪所得。嗣因甲Ｌ○等人發覺帳戶
    內存款短少始知受騙，經報警後，於93年6月18日晚間7時許
    ，在基隆市○○路79號2樓為警查獲前來基隆收購及退回人
    頭帳戶之吳明憲與陪同前來之胡從金，並起獲該集團所收購
    預備供本案犯罪所用如附表四編號1至10所示之存摺25本、
    提款卡20張、吳明憲所有供本案犯罪所用之如附表11至14所
    示之行動電話2支、易付卡門號5張、黑色手提袋1只及犯罪
    所得現金337,000元，嗣於本院94年8月30日審理時並命員警
    至余天晏住處，扣得余天晏所有供甲Ｋ○、吳明憲等人匯入
    收購帳戶款項之華南商業銀行基隆港口分行（帳號：000000
    000000號）活期儲蓄存款存摺2本，而悉上情。
二、案經台灣基隆地方法院檢察署檢察官指揮基隆市警察局第一
    分局及台北縣警察局新店分局報告同署檢察官偵查起訴及移
    送併案審理。
    理  由
壹、證據能力方面：
    查本案如附表三所示被害人葉莉萍等人及被害人甲ｂ○於警
    詢之指述，固屬被告以外之人於審判外之陳述，惟此部分之
    證據業據當事人於準備程序同意作為證據，且迄於本院言詞
    辯論終結前亦未就證據能力聲明異義，而經本院審酌該言詞
    陳述作成之狀況，並無任何違法取證之情事，認以之為證據
    為適當，依刑事訴訟法第159條之5規定，自得作為證據，合
    先敘明。
貳、實體方面：
一、認定事實所憑之證據：
    上揭事實，業據被告甲Ｋ○於偵查及本院審理時供承不諱，
    並經證人即同案被告吳明憲、證人余天晏於本院審理時證述
    綦詳，且被害人確實遭詐騙而匯款至如附表一所示之人頭帳
    戶及附表二所示之冒名帳戶等情，亦據如附表三所示之被害
    人甲Ｌ○等人及被害人甲ｂ○於警詢或偵查中指述甚詳，復
    有如附表一、二所示人頭帳戶及冒名帳戶之開戶資料及存款
    交易往來明細表、如附表三證據欄所示被害人之匯款資料等
    件在卷可稽，並有余天晏筆記資料在卷及如附表四所示之存
    摺25本、提款卡20張、行動電話2支、易付卡門號5張、黑色
    手提袋1只、余天晏上開存摺2本及現金337,000元扣案可資
    佐證，堪認被告2人之自白與事實相符。本案事證明確，應
    依法論科。
二、論罪科刑之理由：
  (一)按刑法上所謂之常業犯，指反覆以同種類行為為目的之社會
    活動之職業性犯罪而言，至於犯罪所得之多寡，是否持此犯
    罪為唯一之謀生職業，則非所問，縱令兼有其他職業，仍無
    礙於該常業犯罪之成立（最高法院85年度臺上字第510號判
    例意旨參照），本案被告甲Ｋ○所組之上開詐欺集團，迄今
    報案之詐騙人數高達百人以上，且詐欺所得將近2千萬之譜
    ，被告亦供承其於案發當時並無其他工作，係靠領詐騙款項
    為其職業等語（見本院95年3月7日審判筆錄），故被告顯係
    以反覆詐欺行為為賴以營生之職業，自屬常業詐欺犯無訛。
    故核被告所為，係犯刑法第340條之常業詐欺罪及洗錢防制
    法第9條第1項之隱匿自己重大犯罪（即常業詐欺罪）所得之
    洗錢罪。又被告係以反覆詐欺行為為賴以營生之職業，並非
    以隱匿自己重大犯罪所得為賴以營生之職業，起訴書認被告
    係犯洗錢防制法第9條第3項之常業洗錢罪，尚有未洽，惟此
    部分業據蒞庭檢察官以補充理由書更正為洗錢防制法第9條
    第1項之洗錢罪，本院就此部分自無庸變更起訴法條。
  (二)再共同實施犯罪行為，在合同意思範圍內，相互利用他人之
    行為，以達其犯罪之目的，原不必每一階段均參與，祗須分
    擔犯罪行為之一部，即應對於全部所發生之結果共同負責；
    又共同正犯之意思聯絡，不限於事前有所協議，於行為當時
    ，基於相互之認識，以共同犯罪之意思參與者，亦無礙共同
    正犯之成立。而其意思聯絡，原不以數人間直接發生者為限
    ，即有間接之聯絡者，亦包括在內。故被告與吳明憲、胡從
    金、余天晏、真實姓名年籍不詳綽號「小林」、「麥可」、
    「愛我」及大陸地區負責撥打詐騙電話之不詳年籍成年男、
    女雖未參與每一詐欺、洗錢行為之階段，惟其等係在合同意
    思範圍內，相互利用他人之行為，以達其等獲取並隱匿詐騙
    款項之目的，其等就上開犯行間，自有犯意之聯絡及行為分
    擔，應論以共同正犯。
  (三)又被告先後多次隱匿自己重大犯罪所得之洗錢犯行，時間緊
    接，觸犯構成要件相同之罪名，顯係基於概括犯意而為，為
    連續犯，應依刑法第56條之規定以一隱匿自己重大犯罪所得
    之洗錢罪論，並依法加重其刑。被告於偵查及本院審理時就
    所犯隱匿重大犯罪所得之洗錢罪部分，均自白不諱，應依洗
    錢防制法第9條第5項之規定，就其所犯洗錢罪部分減輕其刑
    ，並依法先加後減之。另被告洗錢之目的係在隱匿其等犯常
    業詐欺之所得，故其所犯上開二罪間，有方法結果之牽連關
    係，應從一重之常業詐欺罪處斷。
  (四)再台灣基隆地方法院檢察署94年度核退偵字第1號移送併案
    審理部分（即附表一編號51至帳戶、附表二編號5至7、
    64所示被害人部分）、台灣基隆地方法院檢察署94年度偵字
    第4001號及台灣新竹地方法院檢察署93年度偵字第5836號就
    共犯吳明憲移送併案審理部分（即附表一編號93至94帳戶；
    附表二編號1至4、44所示被害人部分）及附表二編號22、2
    6、31、32、98、104、122、156所示被害人遭詐騙之部分，
    雖未據公訴人提起公訴，惟此部分與前揭論罪科刑之常業詐
    欺罪部分，係屬實質上一罪，為起訴效力所及，本院自得併
    予審理。
  (三)刑之酌科：
    爰審酌被告所組成之詐騙集團，結合台灣及大陸地區男女成
    員，組織龐大，分工精密，並以各種詐騙方式，使附表二所
    示百位以上被害人造成財物損失，詐騙金額高達1千8百多萬
    元，使得社會陷入詐騙恐慌之中，對社會及個人之危害至深
    且鉅，復為隱匿所得財物，以人頭帳戶進行轉匯之工作，使
    得犯罪之追查趨雜，並酌以被告之素行、被告係擔任該詐騙
    集團負責提領詐騙款項、匯款之重要工作，惟非首腦人物，
    暨其犯後坦承犯行之態度等一切情狀，量處如主文所示之刑
    ，以示懲儆。
四、沒收之諭知：
    扣案如附表四編號1至10之存摺25本、提款卡20張，為本案詐
    欺集團所有供預備本案常業詐欺、洗錢犯罪所用之物；扣案
    如附表四編號11至14張所示之行動電話2支、易付卡門號5張
    、黑色手提袋1只，為共犯吳明憲所有供本案常業詐欺、洗
    錢犯罪所用之物，業據共犯吳明憲供承在卷，爰均依刑法第
    38條第1項第2款規定予以宣告沒收；另扣得之如事實欄一所
    載之余天晏存摺2本，雖係共犯余天晏所有，惟非本案犯罪
    或預備犯罪所用之物，而扣得之筆記本1本、信用卡2張，亦
    無證據證明與本案犯罪或預備犯罪有關，爰不予宣告沒收。
    至扣得之現金337,000元，雖係本案犯罪所得之物，惟此現
    金係被害人所有，非被告或本案詐欺集團成員所有，亦不予
    宣告沒收，附此敘明。
據上論斷，應依刑事訴訟法第299條第1項前段，洗錢防制法第9
條第1項、第5項，刑法第11條前段、第28條、第56條、第340 條
、第55條、第38條第1項第2款，判決如主文。
本案經檢察官己○○庭執行職務。
中    華    民    國    95    年    3    月    21     日
                  刑事第四庭審判長法  官  鄭景文
                                  法  官  曾雨明
                                  法  官  王美婷
以上正本證明與原本無異。
對於本件判決如有不服，應於收受送達後10日內，向本院提出上
訴書狀，上訴於臺灣高等法院，並按他造當事人之人數附具繕本
。
中    華    民    國    95    年    3     月    22    日
                                  書記官  劉珍珍
附錄本案論罪科刑法條：
洗錢防制法第9條第1項、第5項
犯第2條第1款之罪者，處5年以下有期徒刑，得併科新臺幣三百
萬元以下罰金。
犯前四項之罪，於犯罪後六個月內自首者，免除其刑；逾六個月
者，減輕或免除其刑；在偵查或審判中自白者，減輕其刑。
刑法第340條
以犯第339條之罪為常業者，處1年以上7年以下有期徒刑，得併
科5萬元以下罰金。
附表一：
┌──┬────┬──────┬───────┬───────┐
│編號│人頭姓名│人 頭 帳 戶 │   帳    號   │  備     註   │
│    │        │銀       行 │              │              │
├──┼────┼──────┼───────┼───────┤
│ 1  │ 丁鳳君 │華南商業銀│000000000000  │              │
│    │        │  行（下稱華│              │              │
│    │        │  南銀行）基│              │              │
│    │        │  隆分行    │              │              │
│    │        │            │              │              │
│    │        ├──────┼───────┤              │
│    │        │中華郵政股│00000000000000│              │
│    │        │  份有限公司│              │              │
│    │        │  （下稱中華│              │              │
│    │        │  郵政）基隆│              │              │
│    │        │  南榮路郵局│              │              │
│    │        │            │              │              │
├──┼────┼──────┼───────┼───────┤
│ 2  │ 王水池 │上海商業儲│00000000000000│              │
│    │        │  蓄銀行（下│              │              │
│    │        │  稱上海銀行│              │              │
│    │        │  ）基隆分行│              │              │
│    │        │            │              │              │
│    │        ├──────┼───────┤              │
│    │        │華南銀行基│000000000000  │              │
│    │        │  隆港口分行│              │              │
│    │        │            │              │              │
├──┼────┼──────┼───────┼───────┤
│ 3  │ 王坤來 │中華郵政基│00000000000000│              │
│    │        │  隆愛三路郵│              │              │
│    │        │  局        │              │              │
│    │        │            │              │              │
│    │        ├──────┼───────┤              │
│    │        │中國信託商│0000000000000 │              │
│    │        │  業銀行（下│              │              │
│    │        │  稱中國信託│              │              │
│    │        │  ）基隆分行│              │              │
│    │        │            │              │              │
├──┼────┼──────┼───────┼───────┤
│ 4  │ 王建忠 │華南銀行基│000000000000  │              │
│    │        │  隆港口分行│              │              │
│    │        │            │              │              │
│    │        ├──────┼───────┤              │
│    │        │中國信託基│000000000000  │              │
│    │        │  隆分行    │              │              │
│    │        │            │              │              │
│    │        │            │              │              │
│    │        │            │              │              │
│    │        ├──────┼───────┤              │
│    │        │台灣中小企│00000000000   │              │
│    │        │  業銀行（下│              │              │
│    │        │  稱台灣中小│              │              │
│    │        │  企銀）中山│              │              │
│    │        │  分行      │              │              │
│    │        │            │              │              │
│    │        ├──────┼───────┤              │
│    │        │合庫金庫商│0000000000000 │              │
│    │        │  業銀行（下│              │              │
│    │        │  稱合作金庫│              │              │
│    │        │  ）雙連分行│              │              │
├──┼────┼──────┼───────┼───────┤
│ 5  │ 王素雲 │上海銀行基│00000000000000│              │
│    │        │  隆分行    │              │              │
│    │        │            │              │              │
│    │        │            │              │              │
│    │        ├──────┼───────┤              │
│    │        │華南銀行基│000000000000  │              │
│    │        │  隆港口分行│              │              │
│    │        │            │              │              │
│    │        ├──────┼───────┤              │
│    │        │第一商業銀│00000000000   │              │
│    │        │  行（下稱第│              │              │
│    │        │  一銀行）基│              │              │
│    │        │  隆分行    │              │              │
│    │        │            │              │              │
│    │        ├──────┼───────┤              │
│    │        │台灣中小企│00000000000   │              │
│    │        │  銀        │              │              │
│    │        │            │              │              │
│    │        ├──────┼───────┤              │
│    │        │中華郵政基│00000000000000│              │
│    │        │  隆新民郵局│              │              │
│    │        │            │              │              │
│    │        │            │              │              │
├──┼────┼──────┼───────┼───────┤
│ 6  │ 伍國瑋 │合作金庫基│0000000000000 │              │
│    │        │  隆分行    │              │              │
│    │        │            │              │              │
│    │        ├──────┼───────┤              │
│    │        │華南銀行基│000000000000  │              │
│    │        │  隆分行    │              │              │
│    │        │            │              │              │
│    │        ├──────┼───────┤              │
│    │        │萬泰銀行  │000000000000  │              │
│    │        │            │              │              │
│    │        │            │              │              │
├──┼────┼──────┼───────┼───────┤
│ 7  │ 朱天賜 │台灣中小企│00000000000   │              │
│    │        │  銀基隆分行│              │              │
│    │        │            │              │              │
│    │        ├──────┼───────┤              │
│    │        │華泰商業銀│000000000     │              │
│    │        │  行（下稱華│              │              │
│    │        │  泰銀行）新│              │              │
│    │        │  莊分行    │              │              │
│    │        │            │              │              │
├──┼────┼──────┼───────┼───────┤
│ 8  │ 江明傑 │中華郵政基│00000000000000│              │
│    │        │  隆南榮路郵│              │              │
│    │        │  局        │              │              │
│    │        │            │              │              │
│    │        ├──────┼───────┤              │
│    │        │華南銀行基│000000000000  │              │
│    │        │  隆分行    │              │              │
│    │        │            │              │              │
├──┼────┼──────┼───────┼───────┤
│ 9  │ 余明達 │台灣中小企│00000000000   │              │
│    │        │  銀基隆分行│              │              │
│    │        │            │              │              │
│    │        ├──────┼───────┤              │
│    │        │上海銀行基│00000000000000│              │
│    │        │  隆分行    │              │              │
│    │        │            │              │              │
│    │        ├──────┼───────┤              │
│    │        │富邦商業銀│000000000000  │              │
│    │        │  行（下稱富│              │              │
│    │        │  邦銀行）  │              │              │
│    │        ├──────┼───────┤              │
│    │        │華南銀行基│000000000000  │              │
│    │        │  隆分行    │              │              │
│    │        │            │              │              │
│    │        │            │              │              │
├──┼────┼──────┼───────┼───────┤
│ 10 │ 吳健文 │華南銀行基隆│000000000000  │              │
│    │        │隆分行      │              │              │
│    │        │            │              │              │
│    │        │            │              │              │
├──┼────┼──────┼───────┼───────┤
│ 11 │ 吳梅齡 │中華郵政基隆│00000000000000│              │
│    │        │愛三郵局    │              │              │
│    │        │            │              │              │
│    │        │            │              │              │
├──┼────┼──────┼───────┼───────┤
│ 12 │ 呂裕民 │中華郵政基隆│00000000000000│              │
│    │        │愛三郵局    │              │              │
│    │        │            │              │              │
│    │        │            │              │              │
├──┼────┼──────┼───────┼───────┤
│ 13 │ 李少騏 │中國國際商│00000000000   │              │
│    │        │  業銀行（下│              │              │
│    │        │  稱中國商銀│              │              │
│    │        │  ）基隆分行│              │              │
│    │        │            │              │              │
│    │        ├──────┼───────┤              │
│    │        │上海銀行基│00000000000000│              │
│    │        │  隆分行    │              │              │
│    │        │            │              │              │
│    │        │            │              │              │
├──┼────┼──────┼───────┼───────┤
│ 14 │ 李文勝 │華南銀行基隆│000000000000  │              │
│    │        │分行        │              │              │
│    │        │            │              │              │
│    │        │            │              │              │
├──┼────┼──────┼───────┼───────┤
│ 15 │ 李文慶 │中華郵政瑞芳│0000000000000 │              │
│    │        │四腳亭郵局  │              │              │
│    │        │            │              │              │
│    │        │            │              │              │
├──┼────┼──────┼───────┼───────┤
│ 16 │ 李宗軒 │華南銀行松江│000000000000  │              │
│    │        │分行        │              │              │
│    │        │            │              │              │
│    │        │            │              │              │
├──┼────┼──────┼───────┼───────┤
│ 17 │ 李明川 │中國信託  │000000000000  │              │
│    │        │            │              │              │
│    │        │            │              │              │
│    │        ├──────┼───────┤              │
│    │        │台灣中小企│00000000000   │              │
│    │        │  銀中山分行│              │              │
│    │        │            │              │              │
│    │        ├──────┼───────┤              │
│    │        │中國國際商│00000000000   │              │
│    │        │  銀忠孝分行│              │              │
│    │        │            │              │              │
├──┼────┼──────┼───────┼───────┤
│ 18 │ 李量和 │華南銀行基│000000000000  │              │
│    │        │  隆港口分行│              │              │
│    │        │            │              │              │
│    │        ├──────┼───────┤              │
│    │        │陽信商業銀│000000000     │              │
│    │        │  行南京分行│              │              │
│    │        │            │              │              │
├──┼────┼──────┼───────┼───────┤
│ 19 │ 杜裕仁 │遠東國際商業│00000000000000│              │
│    │        │銀行（下稱遠│              │              │
│    │        │東銀行）民權│              │              │
│    │        │分行        │              │              │
├──┼────┼──────┼───────┼───────┤
│ 20 │ 沈高銘 │第一銀行  │00000000000   │              │
│    │        │            │              │              │
│    │        │            │              │              │
│    │        ├──────┼───────┤              │
│    │        │中國國際商│00000000000   │              │
│    │        │  銀        │              │              │
│    │        │            │              │              │
├──┼────┼──────┼───────┼───────┤
│ 21 │ 沈進益 │中華郵政基隆│00000000000000│              │
│    │        │光二郵局    │              │              │
│    │        │            │              │              │
│    │        │            │              │              │
├──┼────┼──────┼───────┼───────┤
│ 22 │ 邢飛   │華南銀行基隆│000000000000  │              │
│    │        │隆分行      │              │              │
│    │        │            │              │              │
│    │        │            │              │              │
├──┼────┼──────┼───────┼───────┤
│ 23 │ 周若豪 │中華郵政基隆│00000000000000│              │
│    │        │中山郵局    │              │              │
├──┼────┼──────┼───────┼───────┤
│ 24 │ 林志漢 │中華郵政瑞芳│00000000000000│              │
│    │        │四腳亭郵局  │              │              │
│    │        │            │              │              │
├──┼────┼──────┼───────┼───────┤
│ 25 │ 林俊榮 │台灣中小企│00000000000   │              │
│    │        │  銀中山分行│              │              │
│    │        │            │              │              │
│    │        │            │              │              │
│    │        │            │              │              │
│    │        ├──────┼───────┤              │
│    │        │中華郵政海│00000000000000│              │
│    │        │  洋大學郵局│              │              │
│    │        │            │              │              │
│    │        │            │              │              │
├──┼────┼──────┼───────┼───────┤
│ 26 │ 林國瑞 │上海銀行基│00000000000000│              │
│    │        │  隆分行    │              │              │
│    │        │            │              │              │
│    │        │            │              │              │
│    │        ├──────┼───────┤              │
│    │        │華南銀行基│000000000000  │              │
│    │        │  隆分行    │              │              │
│    │        │            │              │              │
│    │        │            │              │              │
├──┼────┼──────┼───────┼───────┤
│ 27 │ 武國勝 │華南銀行基│000000000000  │              │
│    │        │  隆分行    │              │              │
│    │        │            │              │              │
│    │        │            │              │              │
│    │        ├──────┼───────┤              │
│    │        │上海商銀基│00000000000000│              │
│    │        │  隆分行    │              │              │
│    │        │            │              │              │
│    │        │            │              │              │
│    │        ├──────┼───────┤              │
│    │        │中華郵政基│000000000000  │              │
│    │        │  隆光二郵局│              │              │
│    │        │            │              │              │
│    │        │            │              │              │
│    │        ├──────┼───────┤              │
│    │        │台灣中小企│00000000000   │              │
│    │        │  銀基隆分行│              │              │
│    │        │            │              │              │
│    │        │            │              │              │
├──┼────┼──────┼───────┼───────┤
│ 28 │ 邵明德 │華南銀行基隆│000000000000  │              │
│    │        │港口分行    │              │              │
│    │        │            │              │              │
│    │        │            │              │              │
├──┼────┼──────┼───────┼───────┤
│ 29 │ 邱言正 │中華郵政基隆│00000000000000│              │
│    │        │隆東信郵局  │              │              │
│    │        │            │              │              │
│    │        │            │              │              │
│    │        │            │              │              │
├──┼────┼──────┼───────┼───────┤
│ 30 │ 胡孝忠 │台灣中小企│00000000000   │              │
│    │        │  銀基隆分行│              │              │
│    │        │            │              │              │
│    │        ├──────┼───────┤              │
│    │        │華南銀行基│000000000000  │              │
│    │        │  隆分行    │              │              │
│    │        │            │              │              │
├──┼────┼──────┼───────┼───────┤
│ 31 │ 胡福山 │華南銀行基│000000000000  │              │
│    │        │  隆港口分行│              │              │
│    │        │            │              │              │
│    │        │            │              │              │
│    │        ├──────┼───────┤              │
│    │        │誠泰商業銀│000000000000  │              │
│    │        │  銀行（下稱│              │              │
│    │        │  誠泰銀行）│              │              │
│    │        ├──────┼───────┤              │
│    │        │萬泰銀行  │000000000000  │              │
│    │        │            │              │              │
│    │        │            │              │              │
│    │        ├──────┼───────┤              │
│    │        │中華郵政基│00000000000000│              │
│    │        │  隆中山郵局│              │              │
│    │        │            │              │              │
│    │        │            │              │              │
├──┼────┼──────┼───────┼───────┤
│ 32 │ 高淑惠 │中華郵政    │000000000000  │              │
│    │        │            │              │              │
│    │        │            │              │              │
│    │        │            │              │              │
├──┼────┼──────┼───────┼───────┤
│ 33 │ 張明德 │中華郵政板橋│00000000000000│              │
│    │        │大觀郵局    │              │              │
│    │        │            │              │              │
│    │        │            │              │              │
├──┼────┼──────┼───────┼───────┤
│ 34 │ 張建成 │第一銀行草│00000000000   │              │
│    │        │  店尾分行  │              │              │
│    │        │            │              │              │
│    │        │            │              │              │
│    │        ├──────┼───────┤              │
│    │        │聯邦銀行  │000000000000  │              │
│    │        │            │              │              │
│    │        │            │              │              │
├──┼────┼──────┼───────┼───────┤
│ 35 │ 張美忠 │中華郵政  │00000000000000│ 起訴書附表漏 │
│    │        │            │              │ 未記載編號 │
│    │        │            │              │ 之帳戶       │
│    │        ├──────┼───────┤              │
│    │        │誠泰銀行  │000000000000  │              │
│    │        │            │              │              │
│    │        │            │              │              │
│    │        ├──────┼───────┤              │
│    │        │遠東銀行台│00000000000000│              │
│    │        │  北民權分行│              │              │
│    │        │            │              │              │
│    │        ├──────┼───────┤              │
│    │        │國泰世華銀│000000000000  │              │
│    │        │  行        │              │              │
│    │        │            │              │              │
│    │        ├──────┼───────┤              │
│    │        │第一商業銀│00000000000   │              │
│    │        │  行草店尾分│              │              │
│    │        │  行        │              │              │
│    │        │            │              │              │
│    │        │            │              │              │
├──┼────┼──────┼───────┼───────┤
│ 36 │ 張微萍 │上海銀行  │0000000000000 │起訴書附表漏未│
│    │        │            │              │記載編號帳戶│
│    │        │            │              │              │
│    │        ├──────┼───────┤              │
│    │        │台灣中小企│00000000000   │              │
│    │        │  銀中山分行│              │              │
│    │        │            │              │              │
├──┼────┼──────┼───────┼───────┤
│ 37 │ 張耀謙 │中華郵政基隆│00000000000000│              │
│    │        │孝三郵局    │              │              │
│    │        │            │              │              │
│    │        │            │              │              │
├──┼────┼──────┼───────┼───────┤
│ 38 │ 連林星 │合作金庫基│0000000000000 │起訴書附表漏未│
│    │        │  隆分行    │              │記載編號帳戶│
│    │        │            │              │              │
│    │        │            │              │              │
│    │        ├──────┼───────┤              │
│    │        │富邦銀行內│000000000000  │              │
│    │        │  湖分行    │              │              │
│    │        │            │              │              │
│    │        │            │              │              │
│    │        │            │              │              │
├──┼────┼──────┼───────┼───────┤
│ 39 │ 陳文祥 │上海銀行    │00000000000000│              │
│    │        │            │              │              │
│    │        │            │              │              │
│    │        │            │              │              │
├──┼────┼──────┼───────┼───────┤
│ 40 │ 陳明欽 │中華郵政基│00000000000000│              │
│    │        │  隆孝三郵局│              │              │
│    │        │            │              │              │
│    │        │            │              │              │
│    │        ├──────┼───────┤              │
│    │        │中國商銀基│00000000000   │              │
│    │        │  隆分行    │              │              │
│    │        │            │              │              │
│    │        │            │              │              │
│    │        ├──────┼───────┤              │
│    │        │華南銀行基│000000000000  │              │
│    │        │  隆港口分行│              │              │
│    │        │            │              │              │
│    │        │            │              │              │
│    │        ├──────┼───────┤              │
│    │        │台灣中小企│00000000000   │              │
│    │        │  銀        │              │              │
│    │        │            │              │              │
│    │        │            │              │              │
├──┼────┼──────┼───────┼───────┤
│ 41 │ 陳奎戎 │中華郵政基│00000000      │ 起訴書附表漏 │
│    │        │  隆愛三郵局│              │ 未記載編號 │
│    │        │  （郵政劃撥│              │ 之帳戶       │
│    │        │  儲金帳戶）│              │              │
│    │        │            │              │              │
│    │        │            │              │              │
│    │        ├──────┼───────┤              │
│    │        │中華郵政基│00000000000000│              │
│    │        │  隆仁二郵局│              │              │
│    │        │            │              │              │
│    │        │            │              │              │
├──┼────┼──────┼───────┼───────┤
│ 42 │ 陳素滿 │華南銀行基隆│000000000000  │              │
│    │        │分行        │              │              │
│    │        │            │              │              │
│    │        │            │              │              │
│    │        │            │              │              │
├──┼────┼──────┼───────┼───────┤
│ 43 │ 陳添榮 │中華郵政基隆│00000000000000│              │
│    │        │光二郵局    │              │              │
│    │        │            │              │              │
│    │        │            │              │              │
├──┼────┼──────┼───────┼───────┤
│ 44 │ 陳慶勝 │中華郵政基隆│00000000000000│              │
│    │        │孝三郵局    │              │              │
│    │        │            │              │              │
│    │        │            │              │              │
├──┼────┼──────┼───────┼───────┤
│ 45 │ 陳錦盛 │中華郵政基│00000000000000│              │
│    │        │  隆光二郵局│              │              │
│    │        ├──────┼───────┤              │
│    │        │中國國際商│00000000000   │              │
│    │        │  銀民生分行│              │              │
│    │        │            │              │              │
├──┼────┼──────┼───────┼───────┤
│ 46 │ 陳麗芳 │中國國際商│00000000000   │              │
│    │        │  銀        │              │              │
│    │        │            │              │              │
│    │        │            │              │              │
│    │        ├──────┼───────┤              │
│    │        │台灣中小企│00000000000   │              │
│    │        │  銀基隆分行│              │              │
│    │        │            │              │              │
│    │        │            │              │              │
│    │        ├──────┼───────┤              │
│    │        │中華郵政新│000000000000  │              │
│    │        │  莊後港路郵│              │              │
│    │        │  局        │              │              │
│    │        │            │              │              │
│    │        │            │              │              │
│    │        ├──────┼───────┤              │
│    │        │安泰銀行新│000000000000  │              │
│    │        │  莊分行    │              │              │
│    │        │            │              │              │
│    │        │            │              │              │
├──┼────┼──────┼───────┼───────┤
│ 47 │ 章嘉傑 │中華郵政頭份│00000000000000│              │
│    │        │郵局        │              │              │
│    │        │            │              │              │
│    │        │            │              │              │
├──┼────┼──────┼───────┼───────┤
│ 48 │ 曾德順 │華南銀行基隆│000000000000  │              │
│    │        │港分行      │              │              │
│    │        │            │              │              │
│    │        │            │              │              │
├──┼────┼──────┼───────┼───────┤
│ 49 │ 游德龍 │華南銀行基│000000000000  │              │
│    │        │  隆分行    │              │              │
│    │        │            │              │              │
│    │        │            │              │              │
│    │        ├──────┼───────┤              │
│    │        │台灣中小企│00000000000   │              │
│    │        │  銀基隆分行│              │              │
│    │        │            │              │              │
│    │        │            │              │              │
├──┼────┼──────┼───────┼───────┤
│ 50 │ 黃志成 │中華郵政龜山│00000000000000│              │
│    │        │郵局        │              │              │
│    │        │            │              │              │
│    │        │            │              │              │
│    │        │            │              │              │
│    │        │            │              │              │
├──┼────┼──────┼───────┼───────┤
│ 51 │ 黃建智 │華南銀行基│000000000000  │起訴書附表漏未│
│    │        │  隆分行    │              │記載編號至│
│    │        │            │              │帳戶（此部分帳│
│    │        ├──────┼───────┤戶係台灣基隆地│
│    │        │中華郵政瑞│000000000000  │方法院檢察署94│
│    │        │  芳郵局    │              │年度核退偵字第│
│    │        ├──────┼───────┤1號移送併案審 │
│    │        │第一銀行哨│000000000     │理）。        │
│    │        │  船頭分行  │              │              │
│    │        │            │              │              │
│    │        ├──────┼───────┤              │
│    │        │聯邦銀行內│000000000000  │              │
│    │        │  湖分行    │              │              │
├──┼────┼──────┼───────┼───────┤
│ 52 │ 黃恆財 │華南銀行基│000000000000  │              │
│    │        │  隆分行    │              │              │
│    │        ├──────┼───────┤              │
│    │        │中華郵政基│00000000000000│              │
│    │        │  隆南榮路郵│              │              │
│    │        │  局        │              │              │
│    │        ├──────┼───────┤              │
│    │        │上海銀行基│00000000000000│              │
│    │        │  隆分行    │              │              │
│    │        ├──────┼───────┤              │
│    │        │誠泰銀行  │000000000000  │              │
├──┼────┼──────┼───────┼───────┤
│ 53 │ 黃  健 │中華郵政基隆│00000000000000│              │
│    │        │新豐郵局    │              │              │
├──┼────┼──────┼───────┼───────┤
│ 54 │ 楊文祥 │上海商業銀行│00000000000000│              │
├──┼────┼──────┼───────┼───────┤
│ 55 │ 楊朝強 │中華郵政宜蘭│00000000000000│              │
│    │        │中山郵局    │              │              │
├──┼────┼──────┼───────┼───────┤
│ 56 │ 葉茂坤 │第一銀行北投│00000000000   │              │
│    │        │分行        │              │              │
├──┼────┼──────┼───────┼───────┤
│ 57 │ 葉國賢 │中華郵政    │00000000000000│              │
├──┼────┼──────┼───────┼───────┤
│ 58 │ 廖子昀 │華南銀行基│000000000000  │              │
│    │        │  隆分行    │              │              │
│    │        ├──────┼───────┤              │
│    │        │中華郵政台│00000000000000│              │
│    │        │  北吳興街郵│              │              │
│    │        │  局        │              │              │
├──┼────┼──────┼───────┼───────┤
│ 59 │ 劉文魁 │中華郵政基│00000000000000│起訴書附表漏未│
│    │        │  隆愛三郵局│              │記載編號之帳│
│    │        ├──────┼───────┤戶            │
│    │        │第一銀行草│00000000000   │              │
│    │        │  店尾分行  │              │              │
│    │        ├──────┼───────┤              │
│    │        │誠泰銀行復│0000000000000 │              │
│    │        │  興分行    │              │              │
├──┼────┼──────┼───────┼───────┤
│ 60 │ 潘慧儒 │中華郵政基│00000000000000│              │
│    │        │  隆新民郵局│              │              │
│    │        ├──────┼───────┤              │
│    │        │華南銀行龍│000000000000  │              │
│    │        │  江分行    │              │              │
├──┼────┼──────┼───────┼───────┤
│ 61 │ 蔡明宗 │上海銀行基隆│00000000000000│              │
│    │        │分行        │              │              │
├──┼────┼──────┼───────┼───────┤
│ 62 │ 鄭人豪 │中華郵政基│000000000000  │              │
│    │        │  隆西定郵局│              │              │
│    │        ├──────┼───────┤              │
│    │        │中國國際商│00000000000   │              │
│    │        │  銀基隆分行│              │              │
├──┼────┼──────┼───────┼───────┤
│ 63 │ 鄭建中 │上海銀行基隆│00000000000000│              │
│    │        │分行        │              │              │
├──┼────┼──────┼───────┼───────┤
│ 64 │ 鄭景文 │台灣中小企│00000000000   │              │
│    │        │  銀基隆分行│              │              │
│    │        ├──────┼───────┤              │
│    │        │富邦銀行汐│000000000000  │              │
│    │        │  止分行    │              │              │
│    │        ├──────┼───────┤              │
│    │        │遠東銀行汐│00000000000000│              │
│    │        │  止分行    │              │              │
├──┼────┼──────┼───────┼───────┤
│ 65 │ 賴施建 │中華郵政基隆│00000000000000│              │
│    │        │光二郵局    │              │              │
├──┼────┼──────┼───────┼───────┤
│ 66 │ 謝文成 │華南銀行基隆│000000000000  │              │
│    │        │分行        │              │              │
├──┼────┼──────┼───────┼───────┤
│ 67 │ 謝國雄 │中華郵政基隆│00000000000000│              │
│    │        │港西郵局    │              │              │
├──┼────┼──────┼───────┼───────┤
│ 68 │ 鍾新枝 │大眾銀行  │000000000000  │              │
│    │        ├──────┼───────┤              │
│    │        │合作金庫忠│0000000000000 │              │
│    │        │  孝分行    │              │              │
│    │        ├──────┼───────┤              │
│    │        │中華郵政瑞│00000000000000│              │
│    │        │  芳金瓜石郵│              │              │
│    │        │  局        │              │              │
│    │        ├──────┼───────┤              │
│    │        │聯邦銀行  │000000000000  │              │
│    │        ├──────┼───────┤              │
│    │        │台灣中小企│00000000000   │              │
│    │        │  銀汐止分行│              │              │
│    │        ├──────┼───────┤              │
│    │        │中國國際銀│00000000000   │              │
│    │        │  行汐止簡易│              │              │
│    │        │  型分行    │              │              │
├──┼────┼──────┼───────┼───────┤
│ 69 │ 簡秀美 │中華郵政基隆│00000000000000│              │
│    │        │孝三路郵局  │              │              │
├──┼────┼──────┼───────┼───────┤
│ 70 │ 闕志良 │華南銀行基隆│000000000000  │              │
│    │        │分行        │              │              │
├──┼────┼──────┼───────┼───────┤
│ 71 │ 譚雲怡 │中國信託銀│000000000000  │              │
│    │        │  行基隆分行│              │              │
│    │        ├──────┼───────┤              │
│    │        │萬泰銀行基│00000000000   │              │
│    │        │  隆分行    │              │              │
├──┼────┼──────┼───────┼───────┤
│ 72 │ 莊哲維 │富邦銀行    │00000000000000│以下至編號92係│
│    │        │            │              │共犯吳明憲被查│
│    │        │            │              │獲時所查扣之帳│
│    │        │            │              │戶，起訴書附表│
│    │        │            │              │均未記載      │
├──┼────┼──────┼───────┼───────┤
│ 73 │ 馬卜元 │富邦銀行    │00000000000000│              │
│    │        │            │              │              │
├──┼────┼──────┼───────┼───────┤
│ 74 │ 高宗德 │中華郵政基隆│00000000000000│              │
│    │        │七堵郵局    │              │              │
├──┼────┼──────┼───────┼───────┤
│ 75 │ 高宗興 │中華郵政基隆│00000000000000│              │
│    │        │安樂路郵局  │              │              │
├──┼────┼──────┼───────┼───────┤
│ 76 │ 曹有智 │中華郵政新興│00000000000000│              │
│    │        │郵局        │              │              │
├──┼────┼──────┼───────┼───────┤
│ 77 │ 何森泰 │中華郵政楠梓│00000000000000│              │
│    │        │右昌郵局    │              │              │
├──┼────┼──────┼───────┼───────┤
│ 78 │ 李家慶 │中華郵政大里│00000000000000│              │
│    │        │草湖郵局    │              │              │
├──┼────┼──────┼───────┼───────┤
│ 79 │ 張閣涎 │華南銀行內│000000000000  │同時查扣提款卡│
│    │        │  壢分行    │              │乙張          │
│    │        ├──────┼───────┼───────┤
│    │        │台北國際商│0000000000000 │同時查扣提款卡│
│    │        │  業銀行中壢│              │乙張          │
│    │        │  分行      │              │              │
├──┼────┼──────┼───────┼───────┤
│ 80 │ 許宗明 │上海商業儲蓄│00000000000000│              │
│    │        │銀行        │              │              │
├──┼────┼──────┼───────┼───────┤
│ 81 │ 莊進華 │遠東國際商業│00000000000000│同時查扣提款卡│
│    │        │銀行        │              │乙張          │
├──┼────┼──────┼───────┼───────┤
│ 82 │ 莊振顯 │國泰世華銀│000000000000  │同時查扣提款卡│
│    │        │  城東分行  │              │乙張          │
│    │        ├──────┼───────┼───────┤
│    │        │華南銀行七│000000000000  │同時查扣提款卡│
│    │        │  堵分行    │              │乙張          │
├──┼────┼──────┼───────┼───────┤
│ 83 │ 郭俊昌 │中國國際商業│00000000000   │              │
│    │        │銀行        │              │              │
├──┼────┼──────┼───────┼───────┤
│ 84 │ 楊宇薇 │玉山商業銀行│0000000000000 │同時查扣提款卡│
│    │        │            │              │乙張          │
│    │        │            │              │              │
├──┼────┼──────┼───────┼───────┤
│ 85 │ 徐文棟 │復華銀行大里│0000000000000 │              │
│    │        │分行        │              │              │
├──┼────┼──────┼───────┼───────┤
│ 86 │ 蔡立民 │台灣中小企銀│00000000000   │              │
│    │        │（原扣押物品│              │              │
│    │        │清單誤繕為台│              │              │
│    │        │灣銀行）高雄│              │              │
│    │        │分行        │              │              │
├──┼────┼──────┼───────┼───────┤
│ 87 │ 黃正雄 │中華郵政基│00000000000000│同時查扣提款卡│
│    │        │  隆新民郵局│              │乙張          │
│    │        ├──────┼───────┼───────┤
│    │        │合作金庫基│0000000000000 │同時查扣提款卡│
│    │        │  隆分行    │              │乙張          │
│    │        │            │              │              │
├──┼────┼──────┼───────┼───────┤
│ 88 │ 洪仁宗 │中華郵政台東│00000000000000│同時查扣提款卡│
│    │        │郵局        │              │乙張          │
│    │        │            │              │              │
├──┼────┼──────┼───────┼───────┤
│ 89 │ 陳維安 │中華郵政高雄│00000000000000│同時查扣提款卡│
│    │        │順昌銀行    │              │乙張          │
│    │        │            │              │              │
├──┼────┼──────┼───────┼───────┤
│ 90 │ 黃麗雲 │華南銀行七│000000000000  │              │
│    │        │  堵分行    │              │              │
│    │        ├──────┼───────┤              │
│    │        │中國商業銀│000000000000  │              │
│    │        │  行基隆分行│              │              │
├──┼────┼──────┼───────┼───────┤
│ 91 │ 陳志榮 │國泰世華銀行│0000000000000 │同時查扣提款卡│
│    │        │豐原分行    │              │乙張          │
│    │        │            │              │              │
├──┼────┼──────┼───────┼───────┤
│ 92 │ 古光偉 │玉山商業銀行│0000000000000 │同時查扣提款卡│
│    │        │            │              │乙張          │
│    │        │            │              │              │
├──┼────┼──────┼───────┼───────┤
│ 93 │ 江紹銘 │中華郵政台中│00000000000000│起訴書附表漏未│
│    │        │英才郵局    │              │記載（此帳戶係│
│    │        │            │              │台灣新竹地方法│
│    │        │            │              │院檢察署93年度│
│    │        │            │              │偵字第5836號共│
│    │        │            │              │犯吳明憲移送併│
│    │        │            │              │案審理部分）  │
├──┼────┼──────┼───────┼───────┤
│ 94 │ 江慧貞 │中華郵政基隆│00000000000000│起訴書附表漏未│
│    │        │南榮路郵局  │              │記載（此帳戶係│
│    │        │            │              │台灣基隆地方法│
│    │        │            │              │院檢察署94年偵│
│    │        │            │              │字第4001號共犯│
│    │        │            │              │吳明憲移送併案│
│    │        │            │              │審理部分）    │
└──┴────┴──────┴───────┴───────┘
附表二：
┌──┬────┬──────┬───────┬───────┐
│編號│冒用戶名│人 頭 帳 戶 │   帳    號   │  備     註   │
│    │        │銀       行 │              │              │
├──┼────┼──────┼───────┼───────┤
│ 1  │甲 ｂ ○│國泰世華商│000000000000  │1.以下帳戶起訴│
│    │        │  業銀行中壢│              │  書均未記載，│
│    │        │  分行      │              │  係共犯「小林│
│    │        │            │              │  」另行指示胡│
│    │        ├──────┼───────┤  從金冒用蔡振│
│    │        │安泰商業銀│00000000000000│  農名義申辦  │
│    │        │  行中壢分行│              │2.編號至均│
│    │        │            │              │  無被害人指述│
│    │        │            │              │  匯入金額    │
│    │        ├──────┼───────┤              │
│    │        │日盛國際商│00000000000000│              │
│    │        │  業銀行桃園│              │              │
│    │        │  分行      │              │              │
│    │        │            │              │              │
│    │        ├──────┼───────┤              │
│    │        │泛亞商業銀│000000000000  │              │
│    │        │  行桃園分行│              │              │
│    │        │  （現為寶華│              │              │
│    │        │  商業銀行桃│              │              │
│    │        │  園分行）  │              │              │
│    │        ├──────┼───────┤              │
│    │        │台灣中小企│00000000000   │              │
│    │        │  銀新屋簡易│              │              │
│    │        │  型分行    │              │              │
│    │        │            │              │              │
│    │        ├──────┼───────┤              │
│    │        │板信商業銀│00000000000000│              │
│    │        │  行台中分行│              │              │
│    │        │            │              │              │
│    │        │            │              │              │
│    │        ├──────┼───────┤              │
│    │        │聯信商業銀│00000000000000│              │
│    │        │  行忠明分行│              │              │
│    │        │  （現為台灣│              │              │
│    │        │  新光商業銀│              │              │
│    │        │  行向上分行│              │              │
│    │        │  ）        │              │              │
│    │        ├──────┼───────┤              │
│    │        │遠東國際商│00000000000000│              │
│    │        │  業銀行文心│              │              │
│    │        │  分行      │              │              │
│    │        │            │              │              │
├──┼────┼──────┼───────┼───────┤
│ 2  │亞太保險│國泰世華商│000000000000  │1.以下帳戶起訴│
│    │代理人公│  業銀行中壢│              │  書均未記載，│
│    │司      │  分行      │              │  係共犯「小林│
│    │        │            │              │  」另行指示胡│
│    │        ├──────┼───────┤  從金冒用亞太│
│    │        │安泰商業銀│00000000000000│  保險代理人公│
│    │        │  行中壢分行│              │  司負責人蔡振│
│    │        │            │              │  農名義申辦  │
│    │        │            │              │2.編號至均│
│    │        ├──────┼───────┤  無被害人指述│
│    │        │日盛國際商│00000000000000│  匯入金額    │
│    │        │  業銀行桃園│              │              │
│    │        │  分行      │              │              │
│    │        ├──────┼───────┤              │
│    │        │泛亞商業銀│33534         │              │
│    │        │  行桃園分行│              │              │
│    │        │  （現為寶華│              │              │
│    │        │  商業銀行桃│              │              │
│    │        │  園分行）  │              │              │
│    │        ├──────┼───────┤              │
│    │        │台灣中小企│00000000000   │              │
│    │        │  銀新屋簡易│              │              │
│    │        │  型分行    │              │              │
│    │        │            │              │              │
│    │        ├──────┼───────┤              │
│    │        │板信商業銀│00000000000000│              │
│    │        │  行台中分行│              │              │
│    │        │            │              │              │
│    │        │            │              │              │
│    │        ├──────┼───────┤              │
│    │        │聯信商業銀│00000000000000│              │
│    │        │  行忠明分行│              │              │
│    │        │  （現為台灣│              │              │
│    │        │  新光商業銀│              │              │
│    │        │  行向上分行│              │              │
│    │        │  ）        │              │              │
│    │        ├──────┼───────┤              │
│    │        │遠東國際商│0000000000000 │              │
│    │        │  業銀行文心│              │              │
│    │        │  分行      │              │              │
│    │        │            │              │              │
└──┴────┴──────┴───────┴───────┘
附表三 （單位：新台幣）
┌──┬───┬───┬───┬────┬────┬─────┐
│編號│被害人│匯  款│匯  款│詐欺手法│匯入帳戶│認定犯罪事│
│    │      │日  期│金  額│        │帳    號│實所憑證據│
├──┼───┼───┼───┼────┼────┼─────┤
│ 1  │甲Ｌ○│92年11│99,860│以電話向│江紹銘開│1.被害人於│
│    │      │月16日│元    │被害人謊│立之中華│  警訊之指│
│    │      │      │      │稱健保局│郵政台中│  述（台中│
│    │      │      │      │退費為由│英才郵局│  地檢93年│
│    │      │      │      │，需至提│00000000│  度偵字第│
│    │      │      │      │款機前辦│221429號│  8416 號 │
│    │      │      │      │理退費，│帳戶（附│  偵查卷第│
│    │      │      │      │使被害人│表一編號│  20至21頁│
│    │      │      │      │陷於錯誤│93帳戶）│  ）      │
│    │      │      │      │，依指示│        │2.自動櫃員│
│    │      │      │      │以金融卡│        │  機儲戶交│
│    │      │      │      │匯款至右│        │  易明細表│
│    │      │      │      │列帳號  │        │  （同上卷│
│    │      │      │      │        │        │  第22頁）│
│    │      │      │      │        │        │3.左列帳戶│
│    │      │      │      │        │        │  客戶基本│
│    │      │      │      │        │        │  資料及客│
│    │      │      │      │        │        │  戶歷史交│
│    │      │      │      │        │        │  易清單（│
│    │      │      │      │        │        │  同上卷第│
│    │      │      │      │        │        │  23至25頁│
│    │      │      │      │        │        │  ）      │
├──┼───┼───┼───┼────┼────┼─────┤
│ 2  │甲壬○│92年11│52,834│以電話向│同上    │1.被害人於│
│    │      │月17日│元    │被害人謊│        │  警訊之指│
│    │      │      │      │稱其先生│        │  述（同上│
│    │      │      │      │有雙掛號│        │  卷第10至│
│    │      │      │      │信件未領│        │  12頁）  │
│    │      │      │      │，並稱該│        │2.中華郵政│
│    │      │      │      │掛號信件│        │  公司自動│
│    │      │      │      │係健保局│        │  櫃員機儲│
│    │      │      │      │退款匯票│        │  戶交易明│
│    │      │      │      │，使被害│        │  細表（同│
│    │      │      │      │人陷於錯│        │  上卷第12│
│    │      │      │      │誤，依指│        │  頁）    │
│    │      │      │      │示至提款│        │3.同上編號│
│    │      │      │      │機前以金│        │  3.所示之│
│    │      │      │      │融卡連續│        │  證據    │
│    │      │      │      │匯款至右│        │          │
│    │      │      │      │列帳戶  │        │          │
├──┼───┼───┼───┼────┼────┼─────┤
│ 3  │戊○○│同上  │82,413│以同上詐│同上    │1.被害人王│
│    │      │      │元    │騙事由，│        │  秀枝於警│
│    │      │      │      │使被害人│        │  訊之指述│
│    │      │      │      │陷於錯誤│        │  （同上卷│
│    │      │      │      │，依指示│        │  第13頁）│
│    │      │      │      │至提款機│        │2.中國農民│
│    │      │      │      │前以金融│        │  銀行自動│
│    │      │      │      │卡匯款至│        │  櫃員機交│
│    │      │      │      │右列帳戶│        │  易明細表│
│    │      │      │      │        │        │  （同上卷│
│    │      │      │      │        │        │  第14頁）│
│    │      │      │      │        │        │3.同上編號│
│    │      │      │      │        │        │  3.所示之│
│    │      │      │      │        │        │  證據    │
├──┼───┼───┼───┼────┼────┼─────┤
│ 4  │丙○○│同上  │99,877│以電話向│同上    │1.被害人於│
│    │（以上│      │元    │被害人謊│        │  警訊之指│
│    │4位被 │      │      │稱健保局│        │  述（同上│
│    │害人起│      │      │要退稅，│        │  卷第16至│
│    │訴書均│      │      │要求被害│        │  17頁）  │
│    │漏未記│      │      │人至提款│        │2.中華郵政│
│    │載，此│      │      │機查詢餘│        │  公司自動│
│    │部分係│      │      │額，並按│        │  櫃員機儲│
│    │台灣新│      │      │指示操作│        │  戶交易明│
│    │竹地方│      │      │以辦理退│        │  細表（同│
│    │法院檢│      │      │費，使被│        │  上卷第18│
│    │察署93│      │      │害人陷於│        │  頁）    │
│    │年度偵│      │      │錯誤，依│        │3.同上編號│
│    │字第58│      │      │指示至提│        │  3.所示之│
│    │36號共│      │      │款機前操│        │  證據    │
│    │犯吳明│      │      │作按鍵，│        │          │
│    │憲移送│      │      │而匯款至│        │          │
│    │併案審│      │      │右列帳戶│        │          │
│    │理部分│      │      │        │        │          │
│    │）    │      │      │        │        │          │
├──┼───┼───┼───┼────┼────┼─────┤
│ 5  │卯○○│92年11│153,62│不詳    │黃建智開│1.轉入帳戶│
│    │      │月28日│5元   │        │立之中華│  客戶歷史│
│    │      │      │      │        │郵政瑞芳│  交易清單│
│    │      │      │      │        │郵局0011│  （警卷(七)│
│    │      │      │      │        │00000000│  第11頁）│
│    │      │      │      │        │號帳戶（│2.被害人轉│
│    │      │      │      │        │附表一編│  出帳戶存│
│    │      │      │      │        │號51帳│  款交易明│
│    │      │      │      │        │戶）    │  細查詢單│
│    │      │      │      │        │        │  及匯款單│
│    │      │      │      │        │        │ （核退偵 │
│    │      │      │      │        │        │  字1(二)第 │
│    │      │      │      │        │        │  58頁）  │
├──┼───┼───┼───┼────┼────┼─────┤
│ 6  │寅○○│92年11│128,60│以電話向│黃建智開│1.被害人於│
│    │      │月29日│2元   │被害人謊│立之中華│  偵查之證│
│    │      │      │      │稱有雙掛│郵政瑞芳│  述（核退│
│    │      │      │      │號信件，│郵局0011│  偵字1(一) │
│    │      │      │      │需被害人│00000000│  第178頁 │
│    │      │      │      │至提款機│號帳戶（│  ）      │
│    │      │      │      │辦理退費│附表一編│2.轉入帳戶│
│    │      │      │      │，使被害│號51帳│  客戶歷史│
│    │      │      │      │人陷於錯│戶）    │  交易明細│
│    │      │      │      │誤並依其│        │  （警卷(七)│
│    │      │      │      │指示以金│        │  第12頁）│
│    │      │      │      │融卡連續│        │3.被害人轉│
│    │      │      │      │2次轉出 │        │  出帳戶對│
│    │      │      │      │金額至右│        │  帳單（核│
│    │      │      │      │列帳戶  │        │  退偵字1 │
│    │      │      │      │        │        │  (一)第170 │
│    │      │      │      │        │        │  頁）    │
├──┼───┼───┼───┼────┼────┼─────┤
│ 7  │丁○一│92年12│73,495│不詳    │黃建智開│1.轉入帳戶│
│    │（以上│月6日 │元    │        │立之聯邦│  存摺交易│
│    │3位被 │      │      │        │銀行內湖│  明細（警│
│    │害人起│      │      │        │分行0375│  卷(七)第15│
│    │訴書均│      │      │        │00000000│  頁）    │
│    │漏未記│      │      │        │號帳戶（│2.轉出帳戶│
│    │載，此│      │      │        │附表一編│  往來明細│
│    │部分係│      │      │        │號51帳│  （核退偵│
│    │台灣基│      │      │        │戶）    │  字1(一)第1│
│    │隆地方│      │      │        │        │  43頁）  │
│    │法院檢│      │      │        │        │          │
│    │察署94│      │      │        │        │          │
│    │年度核│      │      │        │        │          │
│    │退偵字│      │      │        │        │          │
│    │第1號 │      │      │        │        │          │
│    │移送併│      │      │        │        │          │
│    │案審理│      │      │        │        │          │
│    │）    │      │      │        │        │          │
├──┼───┼───┼───┼────┼────┼─────┤
│ 8  │蕭家凱│92年12│24,660│被害人於│鄭人豪開│1.被害人於│
│    │      │月17日│ 元（ │購物網站│立之中國│  警訊之指│
│    │      │      │起訴書│得標後撥│國際商銀│  述（警卷│
│    │      │      │誤載為│打買家電│基隆分行│  (八)第79至│
│    │      │      │975,42│話，賣家│00000000│  80頁）  │
│    │      │      │9元） │向其謊稱│416號帳 │2.被害人活│
│    │      │      │      │匯款發生│戶（附表│  期儲蓄存│
│    │      │      │      │錯誤，使│一編號62│  款存摺交│
│    │      │      │      │被害人陷│帳戶）│  易明細、│
│    │      │      │      │於錯誤並│        │  轉入帳戶│
│    │      │      │      │依照指示│        │  客戶歷史│
│    │      │      │      │以金融卡│        │  檔交易明│
│    │      │      │      │轉出金額│        │  細查詢（│
│    │      │      │      │至右列帳│        │  警卷(八)第│
│    │      │      │      │戶      │        │  81頁、第│
│    │      │      │      │        │        │  86頁）  │
├──┼───┼───┼───┼────┼────┼─────┤
│ 9  │ｒ○○│92年12│99,845│以電話向│張美忠開│1.被害人於│
│    │      │月17日│元    │被害人謊│立之中華│  警訊之指│
│    │      │      │      │稱可退健│郵政0011│  述（警卷│
│    │      │      │      │保費，需│00000000│  (四)第209 │
│    │      │      │      │被害人至│46號帳戶│  至211頁 │
│    │      │      │      │提款機辦│（附表一│  ）      │
│    │      │      │      │理退稅，│編號35│2.被害人自│
│    │      │      │      │使被害人│帳戶）  │  動櫃員機│
│    │      │      │      │陷於錯誤│        │  存戶交易│
│    │      │      │      │並依其指│        │  明細表（│
│    │      │      │      │示以金融│        │  警卷(四)第│
│    │      │      │      │卡轉出金│        │  212頁） │
│    │      │      │      │額至右列│        │3.轉入帳戶│
│    │      │      │      │帳戶    │        │  交易清單│
├──┼───┼───┼───┼────┼────┼─────┤
│ 10 │ｑ○○│92年12│99,856│以電話向│張美忠開│1.被害人於│
│    │      │月18日│元    │被害人謊│立之中華│  警訊之指│
│    │      │      │      │稱可退健│郵政0011│  述（警卷│
│    │      │      │      │保費，需│00000000│  (四)第213 │
│    │      │      │      │被害人至│46 號帳 │  頁至反面│
│    │      │      │      │提款機辦│戶（附表│  ）      │
│    │      │      │      │理退費，│一編號  │2.自動櫃員│
│    │      │      │      │使被害人│35 帳 │  儲戶交易│
│    │      │      │      │陷於錯誤│戶）    │  明細表（│
│    │      │      │      │並依其指│        │  警卷(四)第│
│    │      │      │      │示以金融│        │  214頁） │
│    │      │      │      │卡轉出金│        │3.轉入帳戶│
│    │      │      │      │額至右列│        │  交易清單│
│    │      │      │      │帳戶    │        │          │
├──┼───┼───┼───┼────┼────┼─────┤
│ 11 │Ｄ○○│92年12│50,000│以電話向│張美忠開│1.被害人於│
│    │      │月23日│元    │被害人謊│立誠泰銀│  警訊之指│
│    │      │      │      │稱為其友│行709500│  述（警卷│
│    │      │      │      │人並急需│089966號│  (四)第222 │
│    │      │      │      │用錢，使│帳戶（附│  頁至反面│
│    │      │      │      │被害人陷│表一編號│  ）      │
│    │      │      │      │於錯誤並│35帳戶│2.匯款交易│
│    │      │      │      │依其指示│）      │  執據（警│
│    │      │      │      │以金融卡│        │  卷(四)第22│
│    │      │      │      │轉出金額│        │  1頁反面 │
│    │      │      │      │至右列帳│        │  ）      │
│    │      │      │      │戶      │        │3.轉入帳戶│
│    │      │      │      │        │        │  交易明細│
│    │      │      │      │        │        │  查詢單（│
│    │      │      │      │        │        │  警卷(四)第│
│    │      │      │      │        │        │  218頁） │
├──┼───┼───┼───┼────┼────┼─────┤
│ 12 │甲Ｘ○│92年12│30,000│以電話向│張美忠開│1.被害人於│
│    │      │月23日│元    │被害人謊│立之誠泰│  警訊之指│
│    │      │      │      │稱為其友│銀行7095│  述（警卷│
│    │      │      │      │人並急需│00000000│  (四)第223 │
│    │      │      │      │用錢，使│號帳戶（│  至225頁 │
│    │      │      │      │被害人陷│附表一編│  ）      │
│    │      │      │      │於錯誤並│號35帳│2.轉入帳戶│
│    │      │      │      │依其指示│戶）    │  交易明細│
│    │      │      │      │匯款至右│        │  清單（警│
│    │      │      │      │列帳戶  │        │  卷(四)第21│
│    │      │      │      │        │        │  8頁）   │
├──┼───┼───┼───┼────┼────┼─────┤
│ 13 │甲○○│92年12│15,000│以電話向│張美忠開│1.被害人於│
│    │      │月24日│元    │被害人稱│立之誠泰│  警訊之指│
│    │      │      │      │為其友人│銀行7095│  述（警卷│
│    │      │      │      │，因急需│00000000│  (四)第216 │
│    │      │      │      │用錢致被│號帳戶（│  頁至反面│
│    │      │      │      │害人陷於│附表一編│  ）      │
│    │      │      │      │錯誤並依│號35帳│2.轉入帳戶│
│    │      │      │      │其指示以│戶）    │  交易明細│
│    │      │      │      │金融卡轉│        │  查詢單（│
│    │      │      │      │出右列帳│        │  警卷(四)第│
│    │      │      │      │戶      │        │  218頁） │
├──┼───┼───┼───┼────┼────┼─────┤
│ 14 │Ｇ○○│92年12│7,557 │以電話向│李少騏開│1.被害人於│
│    │      │月24日│元    │被害人謊│立之中國│  警訊指述│
│    │      │      │      │稱家人  │國際商銀│ （警卷(二) │
│    │      │      │      │可退稅，│基隆分行│  第75頁至│
│    │      │      │      │使被害人│00000000│  反面）  │
│    │      │      │      │陷於錯誤│702號帳 │2.轉入帳戶│
│    │      │      │      │並依照指│戶（附表│  客戶歷史│
│    │      │      │      │示以金融│一編號13│  檔交易明│
│    │      │      │      │卡轉出金│帳戶）│  細查詢表│
│    │      │      │      │額至右列│        │  （警卷(二)│
│    │      │      │      │帳戶    │        │  第80頁）│
├──┼───┼───┼───┼────┼────┼─────┤
│ 15 │Ｔ○○│92年12│12,711│以電話向│沈高銘開│1.被害人於│
│    │      │月25日│元    │被害人謊│立之中國│  警訊之指│
│    │      │      │      │稱可退稅│國際商銀│  述（警卷│
│    │      │      │      │，要求被│00000000│  (三)第35至│
│    │      │      │      │害人至提│611號帳 │  36 頁） │
│    │      │      │      │款機辦理│戶（附表│2.轉入帳戶│
│    │      │      │      │退稅，使│一編號20│  客戶歷史│
│    │      │      │      │被害人陷│帳戶）│  交易明細│
│    │      │      │      │於錯誤並│        │  查詢表（│
│    │      │      │      │依其指示│        │  警卷(三)第│
│    │      │      │      │以金融卡│        │  40頁）  │
│    │      │      │      │轉出金額│        │          │
│    │      │      │      │至右列帳│        │          │
│    │      │      │      │戶      │        │          │
├──┼───┼───┼───┼────┼────┼─────┤
│ 16 │花江淑│92年12│71,469│以電話向│劉文魁開│1.被害人於│
│    │芬    │月26日│元    │被害人謊│立之中華│  警訊指述│
│    │      │      │      │稱其身分│郵政0011│ （警卷(八) │
│    │      │      │      │證號遭盜│00000000│  第6至9頁│
│    │      │      │      │用，使被│97號帳戶│  ）      │
│    │      │      │      │害人陷於│（附表一│2.被害人儲│
│    │      │      │      │錯誤並依│編號59│  金簿交易│
│    │      │      │      │照指示以│帳戶）  │  紀錄、轉│
│    │      │      │      │金融卡轉│        │  入帳戶交│
│    │      │      │      │出金額至│        │  易明細（│
│    │      │      │      │右列帳戶│        │  警卷(八)第│
│    │      │      │      │        │        │  10頁、第│
│    │      │      │      │        │        │  12頁）  │
│    │      │      │      │        │        │          │
├──┼───┼───┼───┼────┼────┼─────┤
│ 17 │陳春煌│92年12│399,42│向陳春煌│胡福山開│1.被害人警│
│    │      │月29日│8元   │之妻以電│立之華南│  訊指述（│
│    │      │      │      │話謊稱欲│銀行基隆│  偵卷3318│
│    │      │      │      │貸款需先│港口分行│  號第126 │
│    │      │      │      │繳交各名│00000000│  頁至反面│
│    │      │      │      │目費用，│0490號帳│  ）      │
│    │      │      │      │使陳春煌│戶（附表│2.匯款單據│
│    │      │      │      │之妻陷於│一編號31│  （偵卷33│
│    │      │      │      │錯誤，連│帳戶）│  18號第  │
│    │      │      │      │續匯出金│        │  128、129│
│    │      │      │      │額至右列│        │  、130頁 │
│    │      │      │      │帳戶    │        │  ）      │
│    │      │      │      │        │        │3.轉入帳戶│
│    │      │      │      │        │        │  交易明細│
│    │      │      │      │        │        │  表（偵卷│
│    │      │      │      │        │        │  3318號第│
│    │      │      │      │        │        │  134頁） │
├──┼───┼───┼───┼────┼────┼─────┤
│ 18 │甲ｐ○│同上  │99,896│以電話向│沈高銘開│1.被害人於│
│    │      │      │元    │被害人謊│立之第一│  警訊之指│
│    │      │      │      │稱可退稅│銀行2415│  述）警卷│
│    │      │      │      │，要求被│0000000 │  (三)第26頁│
│    │      │      │      │害人至提│號帳戶（│  ）      │
│    │      │      │      │款機辦理│附表一編│2.轉入帳戶│
│    │      │      │      │退稅，使│號20帳│  帳項查詢│
│    │      │      │      │被害人陷│戶）    │  清單（警│
│    │      │      │      │於錯誤並│        │  卷(三)第34│
│    │      │      │      │依其指示│        │  頁）    │
│    │      │      │      │以金融卡│        │          │
│    │      │      │      │轉出金額│        │          │
│    │      │      │      │至右列帳│        │          │
│    │      │      │      │戶      │        │          │
├──┼───┼───┼───┼────┼────┼─────┤
│ 19 │甲丑○│同上  │89,596│以電話向│沈高銘開│1.被害人於│
│    │      │      │元    │被害人謊│立之第一│  警訊之指│
│    │      │      │      │稱可退稅│銀行2415│  述（警卷│
│    │      │      │      │，要求被│0000000 │  (三)第27頁│
│    │      │      │      │害人至提│號帳戶（│  至反面）│
│    │      │      │      │款機辦理│附表一編│2.ATM交易 │
│    │      │      │      │退稅，使│號20帳│  查詢、轉│
│    │      │      │      │被害人陷│戶）    │  入帳戶帳│
│    │      │      │      │於錯誤並│        │  項查詢清│
│    │      │      │      │依其指示│        │  單（警卷│
│    │      │      │      │持金融卡│        │  (三)第28、│
│    │      │      │      │轉出金額│        │  32頁）  │
│    │      │      │      │至右列帳│        │          │
│    │      │      │      │戶      │        │          │
├──┼───┼───┼───┼────┼────┼─────┤
│ 20 │汪潁強│同上  │1,078 │以電話向│沈高銘開│1.被害人於│
│    │      │      │元    │被害人謊│立之第一│  警訊之指│
│    │      │      │      │稱可退稅│銀行2415│  述（警卷│
│    │      │      │      │，要求被│0000000 │  (三)第29頁│
│    │      │      │      │害人至提│號帳戶（│  ）      │
│    │      │      │      │款機辦理│附表一編│2.轉入帳戶│
│    │      │      │      │退稅，使│號20帳│  款項查詢│
│    │      │      │      │被害人陷│戶）    │  清單（警│
│    │      │      │      │於錯誤並│        │  卷(三)第34│
│    │      │      │      │依其指示│        │  頁）    │
│    │      │      │      │以金融卡│        │          │
│    │      │      │      │轉出金額│        │          │
│    │      │      │      │至右列帳│        │          │
│    │      │      │      │戶      │        │          │
├──┼───┼───┼───┼────┼────┼─────┤
│ 21 │Ｍ○○│92年12│15,000│以電話向│胡福山開│1.被害人於│
│    │      │月31日│元    │欲辦理貸│立之中華│  警訊之指│
│    │      │      │      │款之被害│郵政基隆│  述（偵卷│
│    │      │      │      │人謊稱辦│中山郵局│  2669號第│
│    │      │      │      │理貸款須│00000000│  13至14頁│
│    │      │      │      │先繳交各│8643號帳│  ）      │
│    │      │      │      │名目費用│戶（附表│2.匯款單據│
│    │      │      │      │，使被害│一編號31│  （偵卷26│
│    │      │      │      │人陷於錯│帳戶）│  69號第15│
│    │      │      │      │誤連續匯│        │  至16頁）│
│    │      │      │      │出金額至│        │3.轉入帳戶│
│    │      │      │      │右列帳戶│        │  交易明細│
│    │      │      │      │        │        │  表（偵卷│
│    │      │      │      │        │        │  3318號第│
│    │      │      │      │        │        │  134頁） │
├──┼───┼───┼───┼────┼────┼─────┤
│ 22 │甲辛○│93年1 │79,982│以電話向│張美忠開│1.被害人於│
│    │（起訴│月1日 │元    │被害人謊│立之第一│  警訊之指│
│    │書漏未│      │      │稱金融資│商業銀行│  述（苗檢│
│    │記載）│      │      │料外洩，│草店尾分│  偵字2160│
│    │      │      │      │需至提款│行242680│  號第7頁 │
│    │      │      │      │機為保密│05294號 │  反面至9 │
│    │      │      │      │措施，使│帳戶（附│  頁）    │
│    │      │      │      │被害人陷│表一編號│2.轉入帳戶│
│    │      │      │      │於錯誤並│35 帳 │  交易清單│
│    │      │      │      │依其指示│戶）    │  （苗檢偵│
│    │      │      │      │以金融卡│        │  字第2160│
│    │      │      │      │轉出金額│        │  號第27頁│
│    │      │      │      │至右列帳│        │  ）      │
│    │      │      │      │戶      │        │          │
│    │      │      │      │        │        │          │
├──┼───┼───┼───┼────┼────┼─────┤
│ 23 │Ｘ○○│93年1 │44,112│以電話向│劉文魁開│1.被害人於│
│    │      │月2日 │元    │被害人謊│立之第一│  警訊指述│
│    │      │      │      │稱其年籍│銀行2426│ （警卷(八) │
│    │      │      │      │資料遭未│0000000 │  第13至第│
│    │      │      │      │卡集團盜│號帳戶（│  14頁）  │
│    │      │      │      │用，使被│附表一編│2.轉入帳戶│
│    │      │      │      │害人陷於│號59帳│  帳戶交易│
│    │      │      │      │錯誤並依│戶）    │  清單、自│
│    │      │      │      │照指示以│        │  動櫃員機│
│    │      │      │      │金融卡轉│        │  交易明細│
│    │      │      │      │出金額至│        │  表（警卷│
│    │      │      │      │右列帳戶│        │  (八)第15頁│
│    │      │      │      │        │        │  、18頁）│
├──┼───┼───┼───┼────┼────┼─────┤
│ 24 │乙○○│同上  │(1)20,0│以電話向│(1)朱天賜│1.被害人警│
│    │      │      │  00元│被害人謊│  開立之│  訊指述（│
│    │      │      │  （朱│稱欲辦理│  台灣中│  警卷(一)第│
│    │      │      │  天賜│貸款需先│  小企銀│  207頁至 │
│    │      │      │  帳戶│匯保證金│  基隆分│  反面）  │
│    │      │      │(2)79,5│，使被害│  行1506│2.匯款執據│
│    │      │      │  00  │害人陷於│  228091│  （警卷(一)│
│    │      │      │  元（│錯誤並依│  0 號帳│  第208頁 │
│    │      │      │  胡福│其指示匯│  戶（附│  、轉入帳│
│    │      │      │  山帳│款至右列│  表一編│  戶存款交│
│    │      │      │  戶）│帳戶    │  號 7  │  易明細查│
│    │      │      │      │        │  帳戶│  詢單（警│
│    │      │      │      │        │  ）    │  卷(一)第21│
│    │      │      │      │        │        │  9頁）   │
│    │      │      │      │        ├────┼─────┤
│    │      │      │      │        │(2)胡福山│1.被害人警│
│    │      │      │      │        │  開立之│  訊指述（│
│    │      │      │      │        │  中華郵│  警卷(一)第│
│    │      │      │      │        │  政基隆│  207頁） │
│    │      │      │      │        │  中山郵│2.匯款單據│
│    │      │      │      │        │  局    │  （警卷(一)│
│    │      │      │      │        │  001110│  第209、 │
│    │      │      │      │        │  038643│  210頁） │
│    │      │      │      │        │  號帳戶│3.轉入帳戶│
│    │      │      │      │        │  （附表│  交易明細│
│    │      │      │      │        │  一編號│  表（偵卷│
│    │      │      │      │        │  31  │  3318號第│
│    │      │      │      │        │  帳戶）│  第134頁 │
│    │      │      │      │        │        │  ）      │
│    │      │      │      │        │        │          │
├──┼───┼───┼───┼────┼────┼─────┤
│ 25 │甲Ａ○│93年1 │18,982│以電話向│張美忠開│1.被害人於│
│    │      │月5日 │元    │被害人謊│立之遠東│  警訊之指│
│    │      │      │      │稱為其友│銀行台北│  述（偵卷│
│    │      │      │      │人且急需│民權分行│  3318號第│
│    │      │      │      │用錢，使│00000000│  135頁至 │
│    │      │      │      │被害人陷│103809號│  反面）  │
│    │      │      │      │於錯誤並│帳戶（附│2.被害人自│
│    │      │      │      │依其指示│表一編號│  動櫃員機│
│    │      │      │      │以金融卡│35帳戶│  交易明細│
│    │      │      │      │轉出金額│）      │  （偵卷33│
│    │      │      │      │至右列帳│        │  18號第13│
│    │      │      │      │戶      │        │  6頁）   │
│    │      │      │      │        │        │3.轉入帳戶│
│    │      │      │      │        │        │  存摺往來│
│    │      │      │      │        │        │  明細（偵│
│    │      │      │      │        │        │  卷3318號│
│    │      │      │      │        │        │  第140頁 │
│    │      │      │      │        │        │  ）      │
├──┼───┼───┼───┼────┼────┼─────┤
│ 26 │Ｆ○○│93年1 │58,000│以電話向│連林星開│1.被害人於│
│    │（起訴│月7日 │元    │被害人謊│立之富邦│  警訊之指│
│    │書漏未│      │      │稱為其友│銀行內湖│  述（士檢│
│    │記載）│      │      │人並急需│分行0412│  偵字第94│
│    │      │      │      │用錢，使│00000000│  23號第22│
│    │      │      │      │被害人陷│號帳戶（│  頁）    │
│    │      │      │      │於錯誤以│附表一編│2.匯款執據│
│    │      │      │      │金融卡轉│號38帳│  、轉入帳│
│    │      │      │      │出金額至│戶）    │  戶客戶存│
│    │      │      │      │右列帳戶│        │  提紀錄單│
│    │      │      │      │        │        │  （士檢偵│
│    │      │      │      │        │        │  字第9423│
│    │      │      │      │        │        │  號第23、│
│    │      │      │      │        │        │  41頁）、│
│    │      │      │      │        │        │  富邦銀行│
│    │      │      │      │        │        │  客戶存提│
│    │      │      │      │        │        │  記錄單  │
├──┼───┼───┼───┼────┼────┼─────┤
│ 27 │ｃ○○│93年1 │27,000│以電話向│胡福山開│1.被害人警│
│    │      │月8日 │元    │被害人謊│立之華南│  訊之指述│
│    │      │      │      │稱為被害│銀行基隆│  （警卷(四)│
│    │      │      │      │人前男友│港口分行│  第132頁 │
│    │      │      │      │且急需用│00000000│  至反面）│
│    │      │      │      │錢，使被│0490號帳│2.轉入帳戶│
│    │      │      │      │害人陷於│戶（附表│  交易明細│
│    │      │      │      │錯誤以金│一編號31│  表（警卷│
│    │      │      │      │融卡轉出│帳戶）│  (四)第138 │
│    │      │      │      │金額至右│        │  頁）    │
│    │      │      │      │列帳戶  │        │          │
├──┼───┼───┼───┼────┼────┼─────┤
│ 28 │甲巳○│同上  │15,000│以電話向│胡福山開│1.被害人於│
│    │      │      │元    │被害人謊│立之華南│  警訊指述│
│    │      │      │      │稱為其友│銀行基隆│ （警卷(四) │
│    │      │      │      │人並急需│港口分行│  第135頁 │
│    │      │      │      │用錢，使│00000000│  至反面）│
│    │      │      │      │被害人陷│0490號帳│2.轉入帳戶│
│    │      │      │      │於錯誤，│戶（附表│  交易明細│
│    │      │      │      │以金融卡│一編號31│  表（警卷│
│    │      │      │      │轉出金額│帳戶）│  (四)第138 │
│    │      │      │      │至右列帳│        │  頁）    │
│    │      │      │      │戶      │        │          │
├──┼───┼───┼───┼────┼────┼─────┤
│ 29 │ｗ○○│93年1 │58,000│以電話向│陳麗芳開│1.被害人警│
│    │      │月14日│元    │被害人謊│立之中國│  訊之指述│
│    │      │      │      │稱為友人│國際商銀│  （警卷(六)│
│    │      │      │      │且急需用│00000000│  第52至54│
│    │      │      │      │錢，使被│972號帳 │  頁）    │
│    │      │      │      │害人陷於│戶（附表│2.被害人自│
│    │      │      │      │錯誤並依│一編號46│  動櫃員機│
│    │      │      │      │其指示以│帳戶）│  儲戶交易│
│    │      │      │      │金融卡轉│        │  明細表（│
│    │      │      │      │出金額至│        │  警卷(六)第│
│    │      │      │      │右列帳戶│        │  55頁）  │
│    │      │      │      │        │        │3.轉入帳戶│
│    │      │      │      │        │        │  客戶歷史│
│    │      │      │      │        │        │  檔交易明│
│    │      │      │      │        │        │  細查詢表│
│    │      │      │      │        │        │  （警卷(六)│
│    │      │      │      │        │        │  第61頁）│
├──┼───┼───┼───┼────┼────┼─────┤
│ 30 │甲Ｖ○│93年1 │36,000│以電話像│朱天賜開│1.被害人於│
│    │      │月15日│元    │被害人謊│立之中小│  警訊之指│
│    │      │      │      │稱欲貸款│企銀基隆│  述（警卷│
│    │      │      │      │需匯保證│分行1506│  (一)211至 │
│    │      │      │      │金等，使│0000000 │  213 頁）│
│    │      │      │      │被害人陷│號帳戶（│2.被害人匯│
│    │      │      │      │於錯誤並│附表一編│  款執據（│
│    │      │      │      │依其指示│號7帳 │  警卷(一)第│
│    │      │      │      │連續2次 │戶）    │  216頁、 │
│    │      │      │      │匯款至右│        │  轉入帳戶│
│    │      │      │      │列帳戶  │        │  存款交易│
│    │      │      │      │        │        │  明細查詢│
│    │      │      │      │        │        │  單（警卷│
│    │      │      │      │        │        │  (一)第219 │
│    │      │      │      │        │        │  頁）    │
├──┼───┼───┼───┼────┼────┼─────┤
│ 31 │宇○○│93年1 │32,580│以電話向│胡從金冒│1.被害人於│
│    │（起訴│月16日│元    │被害人謊│名亞太保│  警訊之指│
│    │書漏未│      │      │稱欲辦理│險代理人│  述（台中│
│    │記載）│      │      │貸款須先│股份有限│  地檢核退│
│    │      │      │      │繳交保證│公司（蔡│  偵字第22│
│    │      │      │      │金，使被│振農）開│  2號第146│
│    │      │      │      │害人陷於│立之遠東│  至147 頁│
│    │      │      │      │錯誤並匯│國際商銀│  ）      │
│    │      │      │      │款至右列│文新分行│2.轉入帳戶│
│    │      │      │      │帳戶    │00000000│  存摺往來│
│    │      │      │      │        │010946號│  明細分戶│
│    │      │      │      │        │帳戶（附│  帳（台中│
│    │      │      │      │        │表二編號│  地檢核退│
│    │      │      │      │        │2帳戶 │  偵字第22│
│    │      │      │      │        │）      │  2號第97 │
│    │      │      │      │        │        │  頁）    │
├──┼───┼───┼───┼────┼────┼─────┤
│ 32 │甲Ｙ○│93年1 │49,050│以電話向│同上    │1.被害人於│
│    │（起訴│月19日│元    │被害人謊│        │  警訊之指│
│    │書漏未│      │      │稱欲辦理│        │  述      │
│    │記載）│      │      │但款需先│        │2.轉入帳戶│
│    │      │      │      │繳交保證│        │  摺往來明│
│    │      │      │      │金，使被│        │  細分戶帳│
│    │      │      │      │害人陷於│        │  （台中地│
│    │      │      │      │錯誤並依│        │  檢核退偵│
│    │      │      │      │其指示匯│        │  字第222 │
│    │      │      │      │款至右列│        │  號第98頁│
│    │      │      │      │帳戶    │        │  ）      │
│    │      │      │      │        │        │          │
│    │      │      │      │        │        │          │
│    │      │      │      │        │        │          │
├──┼───┼───┼───┼────┼────┼─────┤
│33  │甲午○│同上  │68,000│打電話給│王水池開│1.被害人於│
│    │      │      │元    │被害人並│立之上海│  警訊之指│
│    │      │      │      │要其猜係│銀行基隆│  述（警卷│
│    │      │      │      │誰，並謊│分行5320│  (一)第34至│
│    │      │      │      │稱現在醫│00000000│  36 頁） │
│    │      │      │      │院無法領│69號帳戶│2.轉入帳戶│
│    │      │      │      │錢繳房租│（附表一│  交易明細│
│    │      │      │      │，要被害│編號2 │  表（警卷│
│    │      │      │      │人先代其│帳戶）  │  (一)第47頁│
│    │      │      │      │至銀行匯│        │  ）      │
│    │      │      │      │錢繳房租│        │          │
│    │      │      │      │，使被害│        │          │
│    │      │      │      │人陷於錯│        │          │
│    │      │      │      │誤匯款至│        │          │
│    │      │      │      │右列帳戶│        │          │
├──┼───┼───┼───┼────┼────┼─────┤
│ 34 │Ｏ○○│93年1 │68,000│以電話向│林國瑞開│1.被害人於│
│    │      │月20日│元    │被害人謊│立之上海│  警訊指述│
│    │      │      │      │稱為被害│銀行5320│  （警卷(三)│
│    │      │      │      │人友人且│00000000│  第155頁 │
│    │      │      │      │急需現金│24帳戶（│  至反面）│
│    │      │      │      │調度，使│附表一編│2.轉入金額│
│    │      │      │      │被害人陷│號26帳│  帳戶存款│
│    │      │      │      │於錯誤，│戶）    │  往來明細│
│    │      │      │      │依其指示│        │  表（警卷│
│    │      │      │      │以金融卡│        │  (三)第158 │
│    │      │      │      │轉出金額│        │  頁）    │
│    │      │      │      │至右列帳│        │          │
│    │      │      │      │戶      │        │          │
├──┼───┼───┼───┼────┼────┼─────┤
│ 35 │甲Ｉ○│93年1 │17,000│以電話向│胡福山開│1.被害人警│
│    │（起訴│月29日│元    │被害人謊│立之萬泰│  訊指述（│
│    │書漏未│      │      │稱為其友│銀行0285│  偵卷2699│
│    │載，經│      │      │人且急需│00000000│  號第22頁│
│    │公訴人│      │      │用錢，使│號帳戶（│  23頁）  │
│    │以94年│      │      │被害人陷│附表一編│2.匯款單據│
│    │度蒞字│      │      │於錯誤轉│號31帳│  （偵卷26│
│    │第693 │      │      │出金額至│戶）    │  99號第24│
│    │號補充│      │      │右列帳戶│        │  頁）    │
│    │理由書│      │      │        │        │3.轉入帳戶│
│    │補充）│      │      │        │        │  交易明細│
│    │      │      │      │        │        │  表（警卷│
│    │      │      │      │        │        │  (四)第175 │
│    │      │      │      │        │        │  頁      │
│    │      │      │      │        │        │  ）      │
├──┼───┼───┼───┼────┼────┼─────┤
│ 36 │甲ｉ○│同上  │25,000│以電話向│同上    │1.被害人於│
│    │      │      │元    │被害人謊│        │  警訊指述│
│    │      │      │      │稱為其友│        │ （偵卷266│
│    │      │      │      │人並急需│        │  9號第18 │
│    │      │      │      │用錢，使│        │  至20頁  │
│    │      │      │      │被害人陷│        │  ）      │
│    │      │      │      │於錯誤以│        │2.匯款單據│
│    │      │      │      │金融卡轉│        │  （偵卷26│
│    │      │      │      │出金額至│        │   69號第 │
│    │      │      │      │右列帳戶│        │   21頁） │
│    │      │      │      │        │        │3.轉入帳戶│
│    │      │      │      │        │        │  交易明細│
│    │      │      │      │        │        │  表（警卷│
│    │      │      │      │        │        │  (四)第175 │
│    │      │      │      │        │        │  頁）    │
├──┼───┼───┼───┼────┼────┼─────┤
│ 37 │甲ｊ○│93年2 │50,000│以電話向│陳麗芳開│1.被害人於│
│    │      │月4日 │元    │被害人謊│立之安泰│  警訊之指│
│    │      │      │      │稱友人且│銀行新莊│  述（偵卷│
│    │      │      │      │急需用錢│分行0062│  3318號第│
│    │      │      │      │，使被害│00000000│  145至147│
│    │      │      │      │人陷於錯│號帳戶（│  頁）    │
│    │      │      │      │誤並依其│附表一編│2.匯款執據│
│    │      │      │      │指示以金│號46帳│  （偵卷33│
│    │      │      │      │融卡轉出│戶）    │  18號第14│
│    │      │      │      │金額至右│        │  8頁）   │
│    │      │      │      │列帳戶  │        │3.轉入帳戶│
│    │      │      │      │        │        │  客戶存提│
│    │      │      │      │        │        │  紀錄查詢│
│    │      │      │      │        │        │  表（偵卷│
│    │      │      │      │        │        │  3318號第│
│    │      │      │      │        │        │  150頁） │
├──┼───┼───┼───┼────┼────┼─────┤
│ 38 │ｖ○○│同上  │20,000│以電話向│林國瑞開│1.被害人於│
│    │      │      │元    │被害人謊│立之華南│  警訊之指│
│    │      │      │      │稱為被害│銀行2002│  述（警卷│
│    │      │      │      │人友人且│00000000│  (三)第159 │
│    │      │      │      │急需現金│號帳戶（│  至160頁 │
│    │      │      │      │，使被害│附表一編│  ）      │
│    │      │      │      │人陷於錯│號26帳│2.轉入金額│
│    │      │      │      │誤並依其│戶）    │  帳戶存款│
│    │      │      │      │指示以金│        │  往來明細│
│    │      │      │      │融卡轉出│        │  表（警卷│
│    │      │      │      │金額至右│        │  (三)第163 │
│    │      │      │      │列帳戶  │        │  頁）    │
├──┼───┼───┼───┼────┼────┼─────┤
│ 39 │Ｗ○○│93年2 │20,000│以電話向│陳麗芳開│1.被害人於│
│    │      │月5日 │元    │被害人謊│立之台灣│  警訊之指│
│    │      │      │      │稱為有人│中小企銀│  述（警卷│
│    │      │      │      │因車禍急│基隆分行│  (六)第64至│
│    │      │      │      │需用錢，│00000000│  66 頁） │
│    │      │      │      │使被害人│347號帳 │2.被害人自│
│    │      │      │      │陷於錯誤│戶（附表│  動付款機│
│    │      │      │      │並依其指│一編號46│  交易明細│
│    │      │      │      │示以金融│帳戶）│  表（警卷│
│    │      │      │      │卡轉出金│        │  (六)第67頁│
│    │      │      │      │額至右列│        │  ）      │
│    │      │      │      │帳戶    │        │3.轉入帳戶│
│    │      │      │      │        │        │  存款交易│
│    │      │      │      │        │        │  明細查詢│
│    │      │      │      │        │        │  單（警卷│
│    │      │      │      │        │        │  (六)第71頁│
│    │      │      │      │        │        │  ）      │
├──┼───┼───┼───┼────┼────┼─────┤
│ 40 │甲地○│同上  │99,823│以電話向│高淑惠開│1.被害人於│
│    │      │      │元（起│被害人謊│立之中華│  警訊指述│
│    │      │      │訴書誤│稱可以退│郵政0011│  （警卷(四)│
│    │      │      │載為14│健保費，│00000000│  第189至1│
│    │      │      │1,408 │致被害人│號帳戶（│  91頁）  │
│    │      │      │元）  │陷於錯誤│附表一編│2.轉入金額│
│    │      │      │      │，依其指│號32帳戶│  帳戶最近│
│    │      │      │      │示以金融│）      │  交易詳情│
│    │      │      │      │卡轉出金│        │  （警卷(四)│
│    │      │      │      │額至右列│        │  第193頁 │
│    │      │      │      │帳戶    │        │  ）      │
├──┼───┼───┼───┼────┼────┼─────┤
│ 41 │甲ｄ○│93年2 │5,555 │以電話向│黃恆財開│1.被害人於│
│    │      │月7日 │元    │被害人謊│立之華南│  警訊指述│
│    │      │      │      │稱其金融│銀行2002│  （警卷(七)│
│    │      │      │      │資料被側│00000000│  第31頁至│
│    │      │      │      │錄製成偽│號帳戶（│  反面）  │
│    │      │      │      │卡，要為│附表一編│2.轉入金額│
│    │      │      │      │被害人更│號52帳│  帳戶存款│
│    │      │      │      │改密碼，│戶）    │  往來明細│
│    │      │      │      │使被害人│        │  表（警卷│
│    │      │      │      │陷於錯誤│        │  (七)第34頁│
│    │      │      │      │，以金融│        │  ）      │
│    │      │      │      │卡轉出金│        │          │
│    │      │      │      │額至右列│        │          │
│    │      │      │      │帳戶    │        │          │
├──┼───┼───┼───┼────┼────┼─────┤
│ 42 │甲宇○│93年2 │206,32│以電話向│武國勝開│1.被害人於│
│    │      │月7日 │1元（ │被害人謊│立之華南│  警訊指述│
│    │      │      │起訴書│稱其資料│銀行2012│ （警卷(四) │
│    │      │      │誤載為│遭偽卡集│00000000│  第8頁至 │
│    │      │      │299,27│團盜用，│號帳戶（│  反面）  │
│    │      │      │0元） │使被害人│附表一編│2.轉入帳戶│
│    │      │      │      │陷於錯誤│號27帳│  交易明細│
│    │      │      │      │，依其指│戶）    │  表（警卷│
│    │      │      │      │示以金融│        │  (四)第10頁│
│    │      │      │      │卡轉出金│        │  ）      │
│    │      │      │      │額至右列│        │          │
│    │      │      │      │帳戶    │        │          │
├──┼───┼───┼───┼────┼────┼─────┤
│ 43 │甲寅○│93年2 │115,99│以電話向│黃健開立│1.被害人於│
│    │      │月8日 │8元   │被害人謊│之之中華│  警訊之指│
│    │      │      │      │稱破獲之│郵政0011│  述（偵卷│
│    │      │      │      │偽卡集團│00000000│  核退字第│
│    │      │      │      │有其資料│68帳戶（│  7 號第19│
│    │      │      │      │，需被害│附表一編│  頁至反面│
│    │      │      │      │人至提款│號53帳戶│  ）      │
│    │      │      │      │機為保護│）      │2.轉入金額│
│    │      │      │      │措施，使│        │  帳戶交易│
│    │      │      │      │被害人陷│        │  詳情清單│
│    │      │      │      │於錯誤並│        │  （偵卷核│
│    │      │      │      │依其指示│        │  退字第7 │
│    │      │      │      │連續2次 │        │  號第21頁│
│    │      │      │      │以金融卡│        │  ）      │
│    │      │      │      │轉出金額│        │          │
│    │      │      │      │至右列帳│        │          │
│    │      │      │      │戶      │        │          │
├──┼───┼───┼───┼────┼────┼─────┤
│ 44 │辛○○│93年2 │200,00│以處理轉│江慧貞開│1.被害人於│
│    │（起訴│月8日 │0元   │帳錯誤為│立之中華│  警訊之指│
│    │書漏未│      │      │由，要求│郵政基隆│  述（新竹│
│    │記載，│      │      │被害人操│南榮路郵│  地檢93年│
│    │此部分│      │      │作提款機│局 00111│  偵字第  │
│    │係台灣│      │      │，實為轉│00000000│  1175 號 │
│    │基隆地│      │      │帳，致被│2 號帳戶│  卷第23  │
│    │方法院│      │      │害人陷於│（附表一│  至35頁）│
│    │檢察署│      │      │錯誤，而│編號 93 │2.轉入帳戶│
│    │94年偵│      │      │轉出金額│帳戶）  │  歷史交易│
│    │字第40│      │      │至右列帳│        │  明細（94│
│    │01號共│      │      │戶      │        │  偵緝字第│
│    │犯吳明│      │      │        │        │  293號卷 │
│    │憲移送│      │      │        │        │  第22 頁 │
│    │併案審│      │      │        │        │  ）      │
│    │理部分│      │      │        │        │          │
│    │）    │      │      │        │        │          │
│    │      │      │      │        │        │          │
│    │      │      │      │        │        │          │
├──┼───┼───┼───┼────┼────┼─────┤
│ 45 │ｌ○○│(1)93年│99,999│以電話向│李文慶開│1.被害人指│
│    │      │  2月9│元    │被害人謊│立之中華│  述（偵卷│
│    │      │  日  │      │稱金融資│郵政0011│  3283號第│
│    │      │      │      │料外洩被│00000000│  17頁至反│
│    │      │      │      │製成偽卡│1號帳戶 │  面）    │
│    │      │      │      │，需至提│（附表一│2.轉入帳戶│
│    │      │      │      │款機更改│編號15帳│  歷史交易│
│    │      │      │      │密碼，使│戶）    │  明細（偵│
│    │      │      │      │被害人陷│        │  卷3283號│
│    │      │      │      │於錯誤並│        │  第30頁）│
│    │      │      │      │依其指示│        │          │
│    │      │      │      │以金融卡│        │          │
│    │      │      │      │轉出金額│        │          │
│    │      │      │      │至右列帳│        │          │
│    │      │      │      │戶      │        │          │
│    │      ├───┼───┼────┼────┼─────┤
│    │      │(2)同上│9999元│同上    │林志漢開│1.被害人於│
│    │      │      │（起訴│        │立之中華│  警訊之指│
│    │      │      │書漏未│        │郵政瑞芳│  述（偵卷│
│    │      │      │記載）│        │四腳亭郵│  3283號第│
│    │      │      │      │        │局001136│  7-1頁反 │
│    │      │      │      │        │00000000│  面）    │
│    │      │      │      │        │號帳戶（│2.匯款單據│
│    │      │      │      │        │附表一編│  （偵卷32│
│    │      │      │      │        │號 24 帳│  83號第38│
│    │      │      │      │        │戶）    │  頁）    │
│    │      │      │      │        │        │3.轉入帳戶│
│    │      │      │      │        │        │  交易明細│
│    │      │      │      │        │        │  （警卷(三)│
│    │      │      │      │        │        │  第127頁 │
│    │      │      │      │        │        │  ）      │
├──┼───┼───┼───┼────┼────┼─────┤
│ 46 │甲Ｗ○│同上  │231,99│以電話向│鄭景文開│1.被害人於│
│    │      │      │7元（ │被害人謊│立之台灣│  警訊指述│
│    │      │      │起訴書│稱其資料│中小企銀│ （警卷(八) │
│    │      │      │誤載為│遭盜並製│基隆分行│  第113至 │
│    │      │      │431,99│成偽卡，│00000000│  反面）  │
│    │      │      │5元） │需至提款│182號帳 │2.被害人自│
│    │      │      │      │機為保護│戶（附表│  動櫃員機│
│    │      │      │      │措施，使│一編號64│  交易明細│
│    │      │      │      │被害人陷│帳戶）│  表2張、 │
│    │      │      │      │於錯誤並│        │  劉宇珊、│
│    │      │      │      │依照指示│        │  劉晏佑世│
│    │      │      │      │以金融卡│        │  華聯合銀│
│    │      │      │      │連續3次 │        │  行活期儲│
│    │      │      │      │轉出金額│        │  蓄存款存│
│    │      │      │      │至右列帳│        │  摺交易明│
│    │      │      │      │戶      │        │  細、轉入│
│    │      │      │      │        │        │  帳戶存款│
│    │      │      │      │        │        │  交易明細│
│    │      │      │      │        │        │  查詢單（│
│    │      │      │      │        │        │  警卷(八)第│
│    │      │      │      │        │        │  115至117│
│    │      │      │      │        │        │  頁、120 │
│    │      │      │      │        │        │  頁）    │
├──┼───┼───┼───┼────┼────┼─────┤
│ 47 │ｚ○○│93年2 │199,99│以電話向│游德龍開│1.被害人於│
│    │      │月10日│8元   │被害人謊│立之華南│  警訊之指│
│    │      │      │      │稱可退健│銀行基隆│  述（警卷│
│    │      │      │      │保費，要│分行2002│  (六)第174 │
│    │      │      │      │求被害人│00000000│  頁至反面│
│    │      │      │      │至提款機│號帳戶（│  ）      │
│    │      │      │      │退費，使│附表一編│2.轉入帳戶│
│    │      │      │      │被害人陷│號49帳│  存款往來│
│    │      │      │      │於錯誤並│戶）    │  明細表（│
│    │      │      │      │依其指示│        │  警卷(六)第│
│    │      │      │      │以金融卡│        │3.轉入帳戶│
│    │      │      │      │連續2次 │        │  存款往來│
│    │      │      │      │轉出金額│        │  明細表（│
│    │      │      │      │至右列帳│        │  警卷(六)第│
│    │      │      │      │戶      │        │  177頁） │
├──┼───┼───┼───┼────┼────┼─────┤
│ 48 │Ｊ○○│同上  │15,999│以電話向│鄭建中開│1.被害人於│
│    │      │      │元    │被害人謊│立之上海│  警訊之指│
│    │      │      │      │稱可退健│銀行基隆│  述（警卷│
│    │      │      │      │保費，需│分行5320│  (八)第97頁│
│    │      │      │      │至提款機│00000000│  ）      │
│    │      │      │      │操作退費│33號帳戶│2.轉入帳戶│
│    │      │      │      │，使被害│（附表一│  交易明細│
│    │      │      │      │人陷於錯│編號63帳│  （警卷(八)│
│    │      │      │      │誤並依其│戶）    │  第100頁 │
│    │      │      │      │指示以金│        │  ）      │
│    │      │      │      │融卡轉出│        │          │
│    │      │      │      │金額至右│        │          │
│    │      │      │      │列帳戶  │        │          │
├──┼───┼───┼───┼────┼────┼─────┤
│ 49 │黃○○│同上  │18,888│以電話向│余明達開│1.被害人於│
│    │      │      │元    │被害人謊│立之上海│  警訊指述│
│    │      │      │      │稱可退健│銀行基隆│  （警卷  │
│    │      │      │      │保費，使│分行5320│  (一)第362 │
│    │      │      │      │被害人陷│00000000│  至363頁 │
│    │      │      │      │於錯誤並│75號帳戶│  ）      │
│    │      │      │      │依其指示│（附表一│2.帳戶申請│
│    │      │      │      │以金融卡│編號9 │  人基本資│
│    │      │      │      │轉出金額│帳戶）  │  料、轉入│
│    │      │      │      │至右列帳│        │  金額帳戶│
│    │      │      │      │戶      │        │  交易明細│
│    │      │      │      │        │        │  表（警卷│
│    │      │      │      │        │        │  (一)第364 │
│    │      │      │      │        │        │  至365頁 │
│    │      │      │      │        │        │  、本院卷│
│    │      │      │      │        │        │  (一)）    │
├──┼───┼───┼───┼────┼────┼─────┤
│ 50 │甲亥○│93年2 │16,999│以電話向│武國勝開│1.被害人於│
│    │      │月11日│元    │被害人謊│立之上海│  警訊指述│
│    │      │      │      │稱其身分│銀行5320│ （警卷(四) │
│    │      │      │      │資料遭冒│00000000│  第11至13│
│    │      │      │      │用，使被│4 號帳戶│  頁）    │
│    │      │      │      │害人陷於│（附表一│2.轉入帳戶│
│    │      │      │      │錯誤，並│編號 27 │  交易明細│
│    │      │      │      │依其指示│帳戶）│  表（警卷│
│    │      │      │      │以金融卡│        │  (四)第16頁│
│    │      │      │      │轉出金額│        │  ）      │
│    │      │      │      │至右列帳│        │          │
│    │      │      │      │戶      │        │          │
├──┼───┼───┼───┼────┼────┼─────┤
│ 51 │甲卯○│93年2 │31,887│以電話向│吳建文開│1.被害人於│
│    │      │月12日│元    │被害人謊│立之華南│  警訊之指│
│    │      │      │      │稱可退健│銀行基隆│  述（警卷│
│    │      │      │      │保費，並│分行2002│  (二)第24頁│
│    │      │      │      │要被害人│00000000│  至反面）│
│    │      │      │      │持金融卡│號帳戶（│2.轉入帳戶│
│    │      │      │      │至提款機│附表一編│  存款往來│
│    │      │      │      │退款，使│號10帳戶│  明細表（│
│    │      │      │      │被害人陷│）      │  警卷(二)第│
│    │      │      │      │於錯誤並│        │  27頁）  │
│    │      │      │      │依其指示│        │          │
│    │      │      │      │以金融卡│        │          │
│    │      │      │      │連續3次 │        │          │
│    │      │      │      │轉出金額│        │          │
│    │      │      │      │至右列帳│        │          │
│    │      │      │      │戶      │        │          │
├──┼───┼───┼───┼────┼────┼─────┤
│ 52 │ａ○○│同上  │79,999│以電話向│同上    │1.被害人於│
│    │      │      │元    │被害人謊│        │  警訊之指│
│    │      │      │      │稱可退健│        │  述（台中│
│    │      │      │      │保費，需│        │  地檢偵卷│
│    │      │      │      │至提款機│        │  9550號第│
│    │      │      │      │操作始能│        │  12頁）  │
│    │      │      │      │將金額匯│        │2.轉入帳戶│
│    │      │      │      │入被害人│        │  存款往來│
│    │      │      │      │帳戶，使│        │  明細表（│
│    │      │      │      │被害人陷│        │  警卷(二)第│
│    │      │      │      │於錯誤以│        │  27頁）  │
│    │      │      │      │金融卡轉│        │          │
│    │      │      │      │出金額至│        │          │
│    │      │      │      │右列帳戶│        │          │
├──┼───┼───┼───┼────┼────┼─────┤
│ 53 │ｕ○○│同上  │141,87│以電話向│曾德順開│1.被害人於│
│    │      │      │3元   │被害人謊│立之華南│  警訊之指│
│    │      │      │      │稱可退健│銀行基隆│  述（警卷│
│    │      │      │      │保費，要│分行2012│  (六)第167 │
│    │      │      │      │求被害人│00000000│  頁至反面│
│    │      │      │      │至提款機│號帳戶（│  ）      │
│    │      │      │      │退費，使│附表一編│2.匯款執據│
│    │      │      │      │被害人陷│號48帳戶│  （警卷(六)│
│    │      │      │      │於錯誤並│）      │  第168頁 │
│    │      │      │      │依其指示│        │  ）      │
│    │      │      │      │以金融卡│        │3.轉入帳戶│
│    │      │      │      │連續3次 │        │  存款往來│
│    │      │      │      │轉出金額│        │  明細表（│
│    │      │      │      │至右列帳│        │  北檢偵卷│
│    │      │      │      │戶      │        │  13636號 │
│    │      │      │      │        │        │  第13頁）│
├──┼───┼───┼───┼────┼────┼─────┤
│ 54 │Ｒ○○│同上  │31,998│以電話向│曾德順開│1.被害人於│
│    │      │      │元    │被害人謊│立之華南│  警訊之指│
│    │      │      │      │稱可退健│銀行基隆│  述（警卷│
│    │      │      │      │保費，要│港分行20│  (六)第170 │
│    │      │      │      │求被害人│00000000│  頁）    │
│    │      │      │      │至提款機│77號帳戶│2.台南市警│
│    │      │      │      │退費，使│（附表一│  察局受理│
│    │      │      │      │被害人陷│編號48帳│  詐騙帳戶│
│    │      │      │      │於錯誤並│戶）    │  警示、詐│
│    │      │      │      │依其指示│        │  騙電話斷│
│    │      │      │      │以金融卡│        │  話通報單│
│    │      │      │      │轉出金額│        │  （警卷(六)│
│    │      │      │      │至右列帳│        │  第171頁 │
│    │      │      │      │戶      │        │  ）      │
│    │      │      │      │        │        │3.轉入帳戶│
│    │      │      │      │        │        │  存款往來│
│    │      │      │      │        │        │  明細表（│
│    │      │      │      │        │        │  北檢偵卷│
│    │      │      │      │        │        │  13636號 │
│    │      │      │      │        │        │  第13頁）│
├──┼───┼───┼───┼────┼────┼─────┤
│ 55 │洪麗容│93年2 │99,999│以電話向│陳慶勝開│1.被害人警│
│    │      │月13日│元    │被害人謊│立之中華│  訊指述（│
│    │      │      │      │稱被害人│郵政基隆│  警卷(六)第│
│    │      │      │      │之夫帳號│孝三郵局│  10頁至反│
│    │      │      │      │密碼遭盜│00000000│  面）    │
│    │      │      │      │領，要被│262785號│2.轉入帳戶│
│    │      │      │      │害人持金│帳戶（附│  交易明細│
│    │      │      │      │融卡至提│表一編號│  表（警卷│
│    │      │      │      │款機更改│44帳戶）│  (六)第14頁│
│    │      │      │      │密碼，使│        │  ）      │
│    │      │      │      │被害人陷│        │          │
│    │      │      │      │於錯誤依│        │          │
│    │      │      │      │其指示以│        │          │
│    │      │      │      │金融卡轉│        │          │
│    │      │      │      │出金額至│        │          │
│    │      │      │      │右列帳戶│        │          │
├──┼───┼───┼───┼────┼────┼─────┤
│ 56 │ｄ○○│93年2 │194,99│以電話向│余明達開│1.被害人於│
│    │      │月13日│7元   │被害人謊│立之台灣│  警訊指述│
│    │      │      │      │稱其金融│中小企銀│  （警卷  │
│    │      │      │      │資料遭人│基隆分行│  (一)第352 │
│    │      │      │      │側錄，使│00000000│  至353頁 │
│    │      │      │      │當事人陷│069號帳 │  ）      │
│    │      │      │      │於錯誤並│戶（附表│2.自動櫃員│
│    │      │      │      │依其指示│一編號9 │  機儲戶交│
│    │      │      │      │以金融卡│帳戶）│  易明細表│
│    │      │      │      │連續3次 │        │  、轉入帳│
│    │      │      │      │轉出金額│        │  戶存款交│
│    │      │      │      │至右列帳│        │  易明細查│
│    │      │      │      │戶      │        │  詢單（警│
│    │      │      │      │        │        │  卷(一)第35│
│    │      │      │      │        │        │  4頁警卷 │
│    │      │      │      │        │        │  、(一)第36│
│    │      │      │      │        │        │  8至369頁│
│    │      │      │      │        │        │  ）      │
├──┼───┼───┼───┼────┼────┼─────┤
│ 57 │甲宙○│93年2 │193,12│被害人按│黃恆財開│1.被害人於│
│    │      │月13日│0元   │貸款廣告│立之中華│  警訊指述│
│    │      │、16日│      │撥打電話│郵政0011│  （警卷(七)│
│    │      │、17日│      │，自稱專│00000000│  第35至39│
│    │      │、18日│      │員之人向│號帳戶（│  頁）    │
│    │      │      │      │被害人謊│附表一編│2.被害人自│
│    │      │      │      │稱須先繳│號帳戶│  動櫃員機│
│    │      │      │      │交手續費│）      │  儲戶交易│
│    │      │      │      │，使被害│        │  明細表、│
│    │      │      │      │人陷於錯│        │  匯款執據│
│    │      │      │      │誤，連續│        │ （警卷(七) │
│    │      │      │      │匯款至右│        │  第40頁至│
│    │      │      │      │列帳戶  │        │  45頁）  │
│    │      │      │      │        │        │3.轉入金額│
│    │      │      │      │        │        │  帳戶客戶│
│    │      │      │      │        │        │  歷史交易│
│    │      │      │      │        │        │  清單（警│
│    │      │      │      │        │        │  卷(七)第49│
│    │      │      │      │        │        │  頁）    │
│    │      │      │      │        │        │          │
├──┼───┼───┼───┼────┼────┼─────┤
│ 58 │甲Ｏ○│93年2 │0元   │以電話向│丁鳳君開│1.被害人於│
│    │      │月15日│      │被害人謊│立之中華│  警訊指述│
│    │      │      │      │稱其銀行│郵政基隆│  （警卷(一)│
│    │      │      │      │帳號遭偽│南榮路郵│  第10至12│
│    │      │      │      │卡集團盜│局001119│  頁）    │
│    │      │      │      │用，使被│00000000│2.轉入帳戶│
│    │      │      │      │害人陷於│號帳戶（│  歷史交易│
│    │      │      │      │錯誤，依│附表一編│  清單（警│
│    │      │      │      │其指示連│號 1  │  卷(一)第20│
│    │      │      │      │續以金融│帳戶）  │  至21頁）│
│    │      │      │      │卡轉出金│        │          │
│    │      │      │      │額至右列│        │          │
│    │      │      │      │帳戶，惟│        │          │
│    │      │      │      │因被害人│        │          │
│    │      │      │      │操作錯誤│        │          │
│    │      │      │      │，無金額│        │          │
│    │      │      │      │匯出    │        │          │
├──┼───┼───┼───┼────┼────┼─────┤
│ 59 │申○○│同上  │72,893│以電話向│余明達開│1.被害人於│
│    │      │      │ 元（ │被害人謊│立之華南│  警訊指述│
│    │      │      │起訴書│稱金融卡│銀行基隆│  （警卷23│
│    │      │      │誤載為│遭人盜用│分行2002│  86(一)第36│
│    │      │      │72,910│，使被害│00000000│  2至363頁│
│    │      │      │元）  │人陷於錯│號帳戶（│  ）      │
│    │      │      │      │誤並依其│附表一編│2.被害人存│
│    │      │      │      │指示以金│號9帳 │  摺交易明│
│    │      │      │      │融卡轉出│戶）    │  細、轉入│
│    │      │      │      │金額至右│        │  帳戶存款│
│    │      │      │      │列帳戶  │        │  往來明細│
│    │      │      │      │        │        │  表（偵卷│
│    │      │      │      │        │        │  2386(三)第│
│    │      │      │      │        │        │  30、33頁│
│    │      │      │      │        │        │  ）      │
├──┼───┼───┼───┼────┼────┼─────┤
│ 60 │ｈ○○│同上  │199,99│以電話向│胡孝忠開│1.被害人警│
│    │      │      │8元   │被害人謊│立之台灣│  訊指述（│
│    │      │      │      │稱其資料│中小企銀│  警卷  (四)│
│    │      │      │      │遭偽卡集│基隆分行│  第110頁 │
│    │      │      │      │團複製並│00000000│  至反面）│
│    │      │      │      │製成偽卡│417號帳 │2.匯款單據│
│    │      │      │      │，要被害│戶（附表│ （警卷(四) │
│    │      │      │      │人持金融│一編號30│  第111頁 │
│    │      │      │      │卡至提款│帳戶）│  ）      │
│    │      │      │      │機操作，│        │3.轉入帳戶│
│    │      │      │      │使被害人│        │  交易明細│
│    │      │      │      │陷於錯誤│        │  表（警卷│
│    │      │      │      │依其指示│        │  (四)第114 │
│    │      │      │      │以金融卡│        │  頁）    │
│    │      │      │      │，連續轉│        │          │
│    │      │      │      │出金額至│        │          │
│    │      │      │      │右列帳戶│        │          │
├──┼───┼───┼───┼────┼────┼─────┤
│ 61 │Ｃ○○│93年2 │21,136│以電話向│陳明欽開│1.被害人警│
│    │      │月17日│元    │被害人謊│立之華南│  訊指述（│
│    │      │      │      │稱可退費│銀行基隆│  警卷(五)第│
│    │      │      │      │，要求被│港口分行│  79頁至80│
│    │      │      │      │害人持金│00000000│  頁）    │
│    │      │      │      │融卡至提│1589號帳│2.轉入帳戶│
│    │      │      │      │款機操作│戶（附表│  交易明細│
│    │      │      │      │退費，使│一編號40│  表（警卷│
│    │      │      │      │被害人陷│帳戶）│  (五)第84頁│
│    │      │      │      │於錯誤並│        │  ）      │
│    │      │      │      │依照其指│        │          │
│    │      │      │      │示持金融│        │          │
│    │      │      │      │卡連續轉│        │          │
│    │      │      │      │出金額至│        │          │
│    │      │      │      │右列帳戶│        │          │
├──┼───┼───┼───┼────┼────┼─────┤
│ 62 │Ａ○○│同上  │19,998│以電話向│陳明欽開│1.被害人於│
│    │      │      │元（起│被害人謊│立之華南│  警訊之指│
│    │      │      │訴書誤│稱可退健│銀行基隆│  述（警卷│
│    │      │      │載為20│保卡，要│港口分行│  (五)第85頁│
│    │      │      │0,000 │被害人持│00000000│  至反面  │
│    │      │      │元）  │金融卡至│1589號帳│2.轉入帳戶│
│    │      │      │      │提款機操│戶（附表│  交易明細│
│    │      │      │      │作，使被│一編號40│  表（警卷│
│    │      │      │      │害人陷於│帳戶，│  (五)第84頁│
│    │      │      │      │錯誤依照│惟起訴書│  ）      │
│    │      │      │      │其指示以│附表誤載│          │
│    │      │      │      │金融卡連│被害人匯│          │
│    │      │      │      │續轉出金│款帳戶號│          │
│    │      │      │      │額至右列│碼）    │          │
│    │      │      │      │帳戶    │        │          │
├──┼───┼───┼───┼────┼────┼─────┤
│ 63 │甲戌○│同上  │90,998│以電話向│鄭景文開│1.被害人於│
│    │      │      │元（起│被害人謊│立之富邦│  警訊指述│
│    │      │      │訴書誤│稱其金融│銀行0282│ （偵卷331│
│    │      │      │載為91│卡遭盜領│00000000│  8號第208│
│    │      │      │,032元│需至提款│號帳戶（│  至209頁 │
│    │      │      │）    │機為保護│附表一編│  ）      │
│    │      │      │      │措施，使│號64帳│2.被害人自│
│    │      │      │      │被害人陷│戶）    │  動櫃員機│
│    │      │      │      │於錯誤並│        │  交易明細│
│    │      │      │      │依照指示│        │  表1張、 │
│    │      │      │      │連續2次 │        │  存摺交易│
│    │      │      │      │轉出至右│        │  明細、轉│
│    │      │      │      │列帳戶  │        │  入帳戶客│
│    │      │      │      │        │        │  戶存提紀│
│    │      │      │      │        │        │  錄單（偵│
│    │      │      │      │        │        │  卷3318號│
│    │      │      │      │        │        │  第210、2│
│    │      │      │      │        │        │  11、219 │
│    │      │      │      │        │        │  頁）    │
│    │      │      │      │        │        │          │
├──┼───┼───┼───┼────┼────┼─────┤
│ 64 │ｂ○○│同上  │99,898│以電話向│黃建智開│1.被害人於│
│    │（台灣│      │元    │被害人謊│立之華南│  警訊之指│
│    │基隆地│      │      │稱金融卡│銀行基隆│  述（核退│
│    │方法院│      │      │遭盜刷，│分行帳戶│  偵字1(一) │
│    │檢察署│      │      │需被害人│（附表一│  第113 頁│
│    │94年度│      │      │至提款機│編號51│  ）      │
│    │核退偵│      │      │更改密碼│帳戶）  │2.轉入帳戶│
│    │字第1 │      │      │，使被害│        │  存款往來│
│    │號移送│      │      │人陷於錯│        │  明細（警│
│    │併案審│      │      │誤以金融│        │  卷(七)第4 │
│    │理）  │      │      │卡轉出金│        │  頁）    │
│    │      │      │      │額至右列│        │3.被害人轉│
│    │      │      │      │帳戶    │        │  出帳帳戶│
│    │      │      │      │        │        │  歷史資料│
│    │      │      │      │        │        │  查詢系統│
│    │      │      │      │        │        │  （核退偵│
│    │      │      │      │        │        │  字1(二)第 │
│    │      │      │      │        │        │  62頁）  │
├──┼───┼───┼───┼────┼────┼─────┤
│ 65 │甲Ｍ○│同上  │99,889│以電話向│陳素滿開│1.被害人於│
│    │（起訴│      │元    │被害人可│立之華南│  警訊指述│
│    │書漏未│      │      │退健保費│銀行基隆│  （本院卷│
│    │記載，│      │      │，使被害│分行2002│  (一)）    │
│    │經公訴│      │      │人陷於錯│00000000│2.被害人報│
│    │人以94│      │      │誤，依其│號帳戶（│  案三聯單│
│    │年度蒞│      │      │指示以金│附表一編│  、自動櫃│
│    │字第69│      │      │融卡轉出│號42帳戶│  員機儲戶│
│    │1號補 │      │      │金額至右│）      │  交易明細│
│    │充理由│      │      │列帳戶  │        │  表（本院│
│    │書補充│      │      │        │        │  卷(一)）  │
│    │）    │      │      │        │        │3.轉入金額│
│    │      │      │      │        │        │  帳戶存款│
│    │      │      │      │        │        │  往來明細│
│    │      │      │      │        │        │  表（警卷│
│    │      │      │      │        │        │  (五)第136 │
│    │      │      │      │        │        │  頁）    │
│    │      │      │      │        │        │          │
├──┼───┼───┼───┼────┼────┼─────┤
│ 66 │戌○○│同上  │90,000│以電話向│陳添榮開│1.被害人警│
│    │      │      │元    │被害人謊│立之中華│  訊指述（│
│    │      │      │      │稱為被害│郵政基隆│  警卷(五)第│
│    │      │      │      │人之友人│光二郵局│  145至147│
│    │      │      │      │且急需用│00000000│  頁）    │
│    │      │      │      │錢，使被│075689號│2.轉入帳戶│
│    │      │      │      │害人陷於│帳戶（附│  交易明細│
│    │      │      │      │錯誤連續│表一編號│  表（警卷│
│    │      │      │      │轉出金額│43帳戶）│  (五)第151 │
│    │      │      │      │至右列帳│        │  頁）    │
│    │      │      │      │戶      │        │          │
├──┼───┼───┼───┼────┼────┼─────┤
│ 67 │ｅ○○│93年2 │80,000│以電話向│張明德開│1.被害人警│
│    │（起訴│月18日│元    │被害人謊│立之中華│  訊指述（│
│    │書漏未│      │      │稱為其友│郵政板橋│  本院卷(一)│
│    │載，經│      │      │人並急需│大觀郵局│  基檢併卷│
│    │公訴人│      │      │用錢，使│00000000│  第16頁）│
│    │以94年│      │      │被害人陷│644475號│2.轉入帳戶│
│    │度蒞字│      │      │於錯誤並│帳戶（附│  交易明細│
│    │第693 │      │      │以金融卡│表一編號│  表（警卷│
│    │號補充│      │      │轉出金額│33帳戶）│  (四)第197 │
│    │理由書│      │      │至右列帳│        │  頁）    │
│    │補充）│      │      │戶      │        │          │
│    │      │      │      │        │        │          │
├──┼───┼───┼───┼────┼────┼─────┤
│ 68 │甲Ｔ○│同上  │0元   │以電話向│廖子昀開│1.被害人指│
│    │      │      │（起訴│被害人謊│立之華南│  述（警卷│
│    │      │      │書誤載│稱金融資│銀行基隆│  (七)第118 │
│    │      │      │為100,│料外洩，│分行2002│  頁至反面│
│    │      │      │000元 │需至提款│00000000│  ）      │
│    │      │      │      │機為保密│號帳號（│2.轉入帳戶│
│    │      │      │      │措施，使│附表一編│  存款往來│
│    │      │      │      │被害人陷│號58帳│  交易明細│
│    │      │      │      │於錯誤並│戶）    │  （警卷(七)│
│    │      │      │      │依其指示│        │  第121頁 │
│    │      │      │      │依金融卡│        │  ）、被害│
│    │      │      │      │轉出金額│        │  人第一商│
│    │      │      │      │至右列帳│        │  業銀行屏│
│    │      │      │      │戶，惟因│        │  東分行存│
│    │      │      │      │被害人即│        │  摺明細  │
│    │      │      │      │時發現遭│        │          │
│    │      │      │      │騙，立即│        │          │
│    │      │      │      │向銀行辦│        │          │
│    │      │      │      │理止付，│        │          │
│    │      │      │      │故未得逞│        │          │
├──┼───┼───┼───┼────┼────┼─────┤
│ 69 │甲ｃ○│同上  │31,571│以電話向│陳明欽開│1.被害人警│
│    │      │      │元    │被害人謊│立之台灣│  訊指述（│
│    │      │      │      │稱金融卡│中小企銀│  警卷(五)第│
│    │      │      │      │遭盜刷，│00000000│  91頁至反│
│    │      │      │      │要被害人│409號帳 │  面）    │
│    │      │      │      │持金融卡│戶（附表│2.匯款單據│
│    │      │      │      │至提款機│一編號40│  （警卷(五)│
│    │      │      │      │更改密碼│帳戶）│  第92頁）│
│    │      │      │      │，使被害│        │3.轉入帳戶│
│    │      │      │      │人陷於錯│        │  交易明細│
│    │      │      │      │誤並依其│        │  表（警卷│
│    │      │      │      │指示以金│        │  (五)第95頁│
│    │      │      │      │融卡轉出│        │  ）      │
│    │      │      │      │金額至右│        │          │
│    │      │      │      │列帳戶  │        │          │
├──┼───┼───┼───┼────┼────┼─────┤
│ 70 │甲戊○│同上  │499,99│以電話向│余明達開│1.被害人於│
│    │      │      │5元（ │被害人謊│立之台灣│  警訊指述│
│    │      │      │起訴書│稱其金融│中小企銀│ （警卷(一) │
│    │      │      │誤載為│卡遭偽造│基隆分行│  第352至3│
│    │      │      │439,99│，使被害│00000000│  53頁）  │
│    │      │      │5元） │人陷於錯│069號帳 │2.被害人自│
│    │      │      │      │誤，依其│戶（附表│  動付款機│
│    │      │      │      │指示以金│一編號9 │  交易明細│
│    │      │      │      │融卡連續│帳戶）│  表4張、 │
│    │      │      │      │5次轉出 │        │  轉入帳戶│
│    │      │      │      │金額至右│        │  存款交易│
│    │      │      │      │列帳戶  │        │  明細查詢│
│    │      │      │      │        │        │  單、中華│
│    │      │      │      │        │        │  商業銀行│
│    │      │      │      │        │        │  消費金融│
│    │      │      │      │        │        │  部94年4 │
│    │      │      │      │        │        │  月8日函 │
│    │      │      │      │        │        │  附交易明│
│    │      │      │      │        │        │  細表（警│
│    │      │      │      │        │        │  卷(一)第35│
│    │      │      │      │        │        │  8至359頁│
│    │      │      │      │        │        │  、警卷(一)│
│    │      │      │      │        │        │  第368至 │
│    │      │      │      │        │        │  369頁） │
│    │      │      │      │        │        │          │
├──┼───┼───┼───┼────┼────┼─────┤
│ 71 │Ｈ○○│(1)93年│390,58│以郵件向│武國勝開│1.被害人於│
│    │      │  2 月│0元   │被害人謊│立之台灣│  警訊指述│
│    │      │  18日│      │稱中獎，│中小企銀│  （警卷(四)│
│    │      │      │      │並要求被│00000000│  第40至44│
│    │      │      │      │害人繳交│437號帳 │  頁）    │
│    │      │      │      │各種名目│戶（附表│2.匯款單據│
│    │      │      │      │費用，使│一編號27│  （警卷(四)│
│    │      │      │      │被害人陷│帳戶）│  第46頁）│
│    │      │      │      │於錯誤，│        │3.轉入帳戶│
│    │      │      │      │匯款至右│        │  交易明細│
│    │      │      │      │列帳戶  │        │  表（警卷│
│    │      │      │      │        │        │  (四)第49頁│
│    │      │      │      │        │        │  ）      │
│    │      ├───┼───┼────┼────┼─────┤
│    │      │(2)93年│270,00│同上    │廖子昀開│1.被害人於│
│    │      │  2 月│0元   │        │立之中華│  警訊之指│
│    │      │  27日│      │        │郵政0001│  述（警卷│
│    │      │      │      │        │00000000│  (四)第40至│
│    │      │      │      │        │64號帳戶│  44 頁） │
│    │      │      │      │        │（附表一│2.匯款執據│
│    │      │      │      │        │編號58│  （警卷(四)│
│    │      │      │      │        │帳戶）  │  第45頁）│
│    │      │      │      │        │        │3.轉入帳戶│
│    │      │      │      │        │        │  客戶歷史│
│    │      │      │      │        │        │  交易清單│
│    │      │      │      │        │        │  （警卷(七)│
│    │      │      │      │        │        │  第124頁 │
│    │      │      │      │        │        │  ）      │
├──┼───┼───┼───┼────┼────┼─────┤
│ 72 │甲辰○│93年2 │99,986│以電話謊│邵明德開│1.被害人於│
│    │      │月19日│元    │稱被害人│立之華南│  警訊指述│
│    │      │      │      │可減免健│銀行基隆│ （警卷(四) │
│    │      │      │      │保費，要│港口分行│  第63頁至│
│    │      │      │      │被害人至│00000000│  反面）  │
│    │      │      │      │提款機辦│3028號帳│2.轉入帳戶│
│    │      │      │      │理退費，│戶（附表│  交易明細│
│    │      │      │      │使被害人│一編號28│  表（警卷│
│    │      │      │      │陷於錯誤│帳戶）  │  (四)第66頁│
│    │      │      │      │依其指示│        │  ）      │
│    │      │      │      │以金融卡│        │          │
│    │      │      │      │轉出金額│        │          │
│    │      │      │      │至右列帳│        │          │
│    │      │      │      │戶      │        │          │
├──┼───┼───┼───┼────┼────┼─────┤
│ 73 │Ｙ○○│同上  │19,999│以電話向│鄭景文開│1.被害人於│
│    │      │      │元    │被害人謊│立之富邦│  警訊指述│
│    │      │      │      │稱最近多│銀行0282│ （偵卷331│
│    │      │      │      │人遭盜領│00000000│  8號第213│
│    │      │      │      │，需至提│號帳戶（│  頁至反面│
│    │      │      │      │款機為保│附表一編│  ）      │
│    │      │      │      │護措施，│號64帳│2.轉入帳戶│
│    │      │      │      │使被害人│戶）    │  客戶存提│
│    │      │      │      │陷於錯誤│        │  紀錄單（│
│    │      │      │      │並依照指│        │  偵卷3318│
│    │      │      │      │示以金融│        │  號第219 │
│    │      │      │      │卡轉出金│        │  頁）    │
│    │      │      │      │額至右列│        │          │
│    │      │      │      │帳戶    │        │          │
├──┼───┼───┼───┼────┼────┼─────┤
│ 74 │甲Ｑ○│同上  │24,283│以電話向│蔡明宗開│1.被害人於│
│    │      │      │元    │被害人謊│立之上海│  警訊之指│
│    │      │      │      │稱金融卡│銀行基隆│  述（警卷│
│    │      │      │      │遭冒用，│分行5320│  (八)第51至│
│    │      │      │      │需至提款│00000000│  52 頁） │
│    │      │      │      │機更改密│81號帳戶│2.轉入帳戶│
│    │      │      │      │碼，使被│（附表一│  交易明細│
│    │      │      │      │害人陷於│編號61帳│  （警卷(八)│
│    │      │      │      │錯誤並依│戶）    │  第56頁）│
│    │      │      │      │其指示以│        │          │
│    │      │      │      │金融卡轉│        │          │
│    │      │      │      │出金額至│        │          │
│    │      │      │      │右列帳戶│        │          │
├──┼───┼───┼───┼────┼────┼─────┤
│ 75 │壬○○│93年2 │35,999│以電話向│鍾新枝開│1.被害人於│
│    │（起訴│月20日│元    │被害人謊│立之中華│  警訊之指│
│    │書漏未│      │      │稱其父金│郵政瑞芳│  述      │
│    │記載，│      │      │融資料外│金瓜石郵│          │
│    │經公訴│      │      │洩需至提│局001137│2.轉入帳戶│
│    │人以94│      │      │款機作防│00000000│  客戶歷史│
│    │年度蒞│      │      │偽工作，│號帳戶（│  交易清單│
│    │字第68│      │      │使被害人│附表一編│  （警卷(八)│
│    │8號補 │      │      │陷於錯誤│號68帳│  第210頁 │
│    │充理由│      │      │並依其指│戶）    │  ）      │
│    │書補充│      │      │示以金融│        │          │
│    │）    │      │      │卡連續3 │        │          │
│    │      │      │      │次轉出金│        │          │
│    │      │      │      │額至右列│        │          │
│    │      │      │      │帳戶    │        │          │
├──┼───┼───┼───┼────┼────┼─────┤
│ 76 │林陳碧│同上  │78,999│以電話向│余明達開│1.被害人於│
│    │雲    │      │ 元（ │被害人謊│立之台灣│  警訊指述│
│    │      │      │起訴書│稱家人金│中小企銀│  （警卷  │
│    │      │      │誤載為│融卡遭盜│基隆分行│  (一)第360 │
│    │      │      │278,99│用，使被│00000000│  頁至反面│
│    │      │      │元）  │害人陷於│069號帳 │  ）      │
│    │      │      │      │錯誤，依│戶（附表│2.自動櫃員│
│    │      │      │      │其指示以│一編號9 │  機儲戶交│
│    │      │      │      │金融卡轉│帳戶）│  易明細表│
│    │      │      │      │出金額至│        │  、轉入帳│
│    │      │      │      │右列帳戶│        │  戶存款交│
│    │      │      │      │        │        │  易明細查│
│    │      │      │      │        │        │  詢（警卷│
│    │      │      │      │        │        │  (一)第361 │
│    │      │      │      │        │        │  頁、警卷│
│    │      │      │      │        │        │  (一)第368 │
│    │      │      │      │        │        │  至369頁 │
│    │      │      │      │        │        │  ）      │
├──┼───┼───┼───┼────┼────┼─────┤
│ 77 │甲申○│同上  │295,14│以電話向│邢飛開立│1.被害人於│
│    │      │      │8元   │被害人謊│之華南銀│  警訊之指│
│    │      │      │      │稱資料被│行基隆分│  述（警卷│
│    │      │      │      │製成偽卡│行201200│  (三)第74頁│
│    │      │      │      │需至提款│331725號│  至反面）│
│    │      │      │      │機變更密│帳戶（附│2.轉入帳戶│
│    │      │      │      │碼，使被│表一編號│  存款往來│
│    │      │      │      │害人陷於│22帳戶）│  明細表（│
│    │      │      │      │錯誤並依│        │  警卷(三)第│
│    │      │      │      │其指示連│        │  77頁）  │
│    │      │      │      │續4次以 │        │          │
│    │      │      │      │金融卡轉│        │          │
│    │      │      │      │出金額至│        │          │
│    │      │      │      │右列帳戶│        │          │
│    │      │      │      │        │        │          │
├──┼───┼───┼───┼────┼────┼─────┤
│ 78 │曾伯祿│93年2 │925,00│以電話向│江明傑開│1.被害人於│
│    │      │月20日│0元   │被害人謊│立之中華│  警訊之指│
│    │      │、23至│      │稱欲辦理│郵政南榮│  述（警卷│
│    │      │25日  │      │貸款需先│路郵局00│  (四)第17至│
│    │      │      │      │匯款繳交│00000000│  20 頁） │
│    │      │      │      │保險費，│16號帳戶│2.被害人匯│
│    │      │      │      │使被害人│（附表一│  款執據（│
│    │      │      │      │陷於錯誤│編號8 │  警卷(四)第│
│    │      │      │      │並依其指│帳戶）  │  25、31至│
│    │      │      │      │示連續匯│        │  36頁）、│
│    │      │      │      │款至右列│        │  轉入帳戶│
│    │      │      │      │帳戶    │        │  客戶歷史│
│    │      │      │      │        │        │  交易清單│
│    │      │      │      │        │        │  （警卷(一)│
│    │      │      │      │        │        │  第345頁 │
│    │      │      │      │        │        │  ）      │
├──┼───┼───┼───┼────┼────┼─────┤
│79  │甲己○│93年2 │99,999│以電話向│章嘉傑開│1.被害於警│
│    │      │月21日│元    │被害人謊│立之中華│  訊指述（│
│    │      │      │      │稱欲為其│郵政頭份│  警卷(六)第│
│    │      │      │      │作理賠並│郵局0291│  151頁至 │
│    │      │      │      │更改密碼│00000000│  反面）  │
│    │      │      │      │，使被害│74 號帳 │2.被害人自│
│    │      │      │      │人陷於錯│戶（附表│  動櫃員機│
│    │      │      │      │誤，依其│一編號  │  儲戶交易│
│    │      │      │      │指示以金│47 帳戶 │  明細表（│
│    │      │      │      │融卡轉出│）      │  警卷(六)第│
│    │      │      │      │金額至右│        │  152頁） │
│    │      │      │      │列帳戶  │        │3.轉入金額│
│    │      │      │      │        │        │  帳戶客戶│
│    │      │      │      │        │        │  歷史交易│
│    │      │      │      │        │        │  清單（警│
│    │      │      │      │        │        │  卷(六)第15│
│    │      │      │      │        │        │  7 頁）  │
├──┼───┼───┼───┼────┼────┼─────┤
│ 80 │子○○│同上  │105,54│以電話向│黃建智開│1.被害人於│
│    │      │      │3元   │被害人謊│立之華南│  警訊之指│
│    │      │      │      │稱身分遭│銀行基隆│  述（警卷│
│    │      │      │      │盜用，要│分行2012│  (七)第1頁 │
│    │      │      │      │求被害人│00000000│  至反面）│
│    │      │      │      │至提款機│帳戶（附│2.轉入帳戶│
│    │      │      │      │變更密碼│表一編號│  存款往來│
│    │      │      │      │，使被害│51帳戶│  明細表（│
│    │      │      │      │人陷於錯│）      │  警卷(七)第│
│    │      │      │      │誤並依其│        │  4頁）   │
│    │      │      │      │指示連續│        │          │
│    │      │      │      │2次以金 │        │          │
│    │      │      │      │融卡轉出│        │          │
│    │      │      │      │金額至右│        │          │
│    │      │      │      │列帳戶  │        │          │
├──┼───┼───┼───┼────┼────┼─────┤
│ 81 │Ｅ○○│同上  │99,999│以電話向│章嘉傑開│1.被害人於│
│    │      │      │元    │被害人謊│立之中華│  警訊指述│
│    │      │      │      │稱其金融│郵政頭份│  （警卷(六)│
│    │      │      │      │卡資料外│郵局0291│  第149至1│
│    │      │      │      │洩，要被│00000000│  51頁）  │
│    │      │      │      │害人至提│號帳戶（│2.轉入金額│
│    │      │      │      │款機確認│附表一編│  帳戶客戶│
│    │      │      │      │，使被害│號47帳戶│  歷史交易│
│    │      │      │      │人陷於錯│）      │  清單（警│
│    │      │      │      │誤，依其│        │  卷(六)第  │
│    │      │      │      │指示以金│        │  157頁） │
│    │      │      │      │融卡轉出│        │          │
│    │      │      │      │金額至右│        │          │
│    │      │      │      │列帳戶  │        │          │
├──┼───┼───┼───┼────┼────┼─────┤
│ 82 │ｓ○○│93年2 │142,24│以電話向│鄭人豪開│1.被害人於│
│    │      │月22日│6元   │被害人謊│立之中華│  警訊指述│
│    │      │      │      │稱其提款│郵政基隆│ （偵卷331│
│    │      │      │      │卡資料外│西定郵局│  8號第193│
│    │      │      │      │流，要其│00000000│  至194頁 │
│    │      │      │      │至提款機│9288號帳│  ）      │
│    │      │      │      │作保護措│戶（附表│2.轉入帳戶│
│    │      │      │      │施，使被│一編號62│  客戶歷史│
│    │      │      │      │害人陷於│帳戶）│  交易清單│
│    │      │      │      │錯誤並依│        │  （偵卷33│
│    │      │      │      │指示以金│        │  18號第19│
│    │      │      │      │融卡連續│        │  8頁）   │
│    │      │      │      │2次轉出 │        │          │
│    │      │      │      │金額至右│        │          │
│    │      │      │      │列帳戶  │        │          │
├──┼───┼───┼───┼────┼────┼─────┤
│ 83 │癸○○│93年2 │98,998│以電話向│陳明欽開│1.被害人警│
│    │      │月23日│元    │被害人謊│立之中國│  訊指述（│
│    │      │      │      │稱其信用│商銀基隆│  警卷(五)第│
│    │      │      │      │卡遭偽卡│分行0491│  96至98頁│
│    │      │      │      │集團盜用│0000000 │  )       │
│    │      │      │      │，使被害│號帳戶（│2.轉入帳戶│
│    │      │      │      │人陷於錯│附表一編│  交易明細│
│    │      │      │      │誤持金融│號40帳│  表（警卷│
│    │      │      │      │卡依其指│戶）    │  (五)第101 │
│    │      │      │      │示連續轉│        │  頁）    │
│    │      │      │      │出金額至│        │          │
│    │      │      │      │右列帳戶│        │          │
├──┼───┼───┼───┼────┼────┼─────┤
│ 84 │曾柏祿│93年2 │687,60│以電話向│武國勝開│1.被害人警│
│    │      │月23日│0元（ │欲辦理貸│立之中華│  訊指述（│
│    │      │、24日│起訴書│款之被害│郵政基隆│  警卷(四)第│
│    │      │      │誤載為│人謊稱欲│光二郵局│  17至20頁│
│    │      │      │326,26│辦理貸款│00000000│  ）      │
│    │      │      │0元） │需先繳交│8811號帳│2.匯款單據│
│    │      │      │      │各種名目│戶（附表│  （警卷(四)│
│    │      │      │      │費用，使│一編號27│  第21、22│
│    │      │      │      │被害人陷│帳戶）│  、23、24│
│    │      │      │      │於錯誤連│        │  頁）    │
│    │      │      │      │續匯款至│        │3.轉出金額│
│    │      │      │      │右列帳戶│        │  帳戶交易│
│    │      │      │      │        │        │  明細表（│
│    │      │      │      │        │        │  警眷(四)39│
│    │      │      │      │        │        │  頁）    │
├──┼───┼───┼───┼────┼────┼─────┤
│ 85 │地○○│93年2 │133,99│以電話向│鄭人豪開│1.被害人於│
│    │      │月24日│8元   │被害人謊│立之中華│  警訊指述│
│    │      │      │      │稱其帳戶│郵政基隆│ （偵卷345│
│    │      │      │      │密碼遭盜│西定郵局│  8號第16 │
│    │      │      │      │用需至提│00000000│  至17頁）│
│    │      │      │      │款機為保│9288號帳│2.轉入帳戶│
│    │      │      │      │護措施，│戶（附表│  客戶歷史│
│    │      │      │      │使被害人│一編號62│  交易清單│
│    │      │      │      │陷於錯誤│帳戶）│  （偵卷34│
│    │      │      │      │並依照指│        │  58號第27│
│    │      │      │      │示以金融│        │  頁）    │
│    │      │      │      │卡連續2 │        │          │
│    │      │      │      │次轉出金│        │          │
│    │      │      │      │額至鄭人│        │          │
│    │      │      │      │豪帳戶（│        │          │
│    │      │      │      │附表一編│        │          │
│    │      │      │      │號5帳 │        │          │
│    │      │      │      │戶）    │        │          │
├──┼───┼───┼───┼────┼────┼─────┤
│ 86 │甲丙○│93年2 │99,987│以電話向│王素雲開│1.被害人於│
│    │      │月24日│元    │被害人謊│立之華南│  警訊之指│
│    │      │      │      │稱可退健│銀行基隆│  述（警卷│
│    │      │      │      │保費，使│港口分行│  (一)第147 │
│    │      │      │      │被害人陷│00000000│  頁至反面│
│    │      │      │      │於錯誤並│1621號帳│  ）      │
│    │      │      │      │依其指示│戶（附表│2.轉入帳戶│
│    │      │      │      │以金融卡│一編號5 │  存款往來│
│    │      │      │      │轉出金額│帳戶）│  明細表（│
│    │      │      │      │至右列帳│        │  警卷(一)第│
│    │      │      │      │戶      │        │  152頁） │
├──┼───┼───┼───┼────┼────┼─────┤
│ 87 │ｆ○○│同上  │99,999│謊稱為金│李文勝開│1.證人陳謝│
│    │（起訴│      │元（起│融局人員│立之華南│  檳於警訊│
│    │書誤載│      │訴書誤│，稱被害│銀行基隆│  之證述（│
│    │為陳謝│      │載為19│人郵局帳│分行2002│  警卷    │
│    │檳）  │      │9,998 │號有問題│00000000│  (二)第91至│
│    │      │      │元）  │，要被害│號帳戶（│  92 頁） │
│    │      │      │      │人持金融│附表一編│2.轉入帳戶│
│    │      │      │      │卡至提款│號14帳戶│  交易明細│
│    │      │      │      │機查看，│）      │  （警卷(二)│
│    │      │      │      │致被害人│        │  第95頁）│
│    │      │      │      │陷於錯誤│        │          │
│    │      │      │      │匯款至右│        │          │
│    │      │      │      │列帳戶  │        │          │
├──┼───┼───┼───┼────┼────┼─────┤
│ 88 │甲天○│同上  │209,99│以電話向│李量和開│1.被害人於│
│    │      │      │7元（ │被害人謊│立之陽信│  警訊指述│
│    │      │      │起訴書│稱其金融│銀行南京│  （偵卷33│
│    │      │      │誤載為│卡有問題│分行1901│  18第87至│
│    │      │      │299,99│，使被害│73454號 │  89頁反面│
│    │      │      │7元） │人陷於錯│帳戶（附│  ）      │
│    │      │      │      │誤，依其│表一編號│2.被害人自│
│    │      │      │      │指示連續│18帳戶│  動存提款│
│    │      │      │      │以金融卡│）      │  機交易明│
│    │      │      │      │轉出金額│        │  細表、轉│
│    │      │      │      │至右列帳│        │  入金額帳│
│    │      │      │      │戶      │        │  戶對帳單│
│    │      │      │      │        │        │  （偵卷33│
│    │      │      │      │        │        │  18第88、│
│    │      │      │      │        │        │  89至91頁│
│    │      │      │      │        │        │  ）      │
├──┼───┼───┼───┼────┼────┼─────┤
│ 89 │天○○│同上  │37,437│以電話向│鄭人豪開│1.被害人於│
│    │      │      │元（起│被害人謊│立之中華│  警訊指述│
│    │      │      │訴書重│稱其資料│郵政基隆│  （偵卷33│
│    │      │      │覆記載│遭盜用被│西定郵局│  18號第19│
│    │      │      │之34,7│製成偽卡│00000000│  5頁至196│
│    │      │      │88元部│，使被害│9288號帳│  頁）    │
│    │      │      │分應予│人陷入錯│戶（附表│2.轉入帳戶│
│    │      │      │刪除）│誤並依照│一編號62│  客戶歷史│
│    │      │      │      │指示以金│帳戶）│  交易清單│
│    │      │      │      │融卡連續│        │  （偵卷33│
│    │      │      │      │2次轉出 │        │  18號第  │
│    │      │      │      │金額至右│        │  199頁） │
│    │      │      │      │列帳戶  │        │          │
├──┼───┼───┼───┼────┼────┼─────┤
│ 90 │甲ｈ○│93年2 │99,987│以電話向│鍾新枝開│1.被害人於│
│    │（起訴│月25日│元    │被害人謊│立之中國│  警訊之指│
│    │書漏未│      │      │稱資料被│國際商銀│  述      │
│    │記載，│      │      │製成偽卡│00000000│2.轉入帳戶│
│    │經公訴│      │      │需至提款│606494號│  交易明細│
│    │人以94│      │      │機更改密│帳戶（附│          │
│    │年度蒞│      │      │碼，使被│表一編號│          │
│    │字第68│      │      │害人陷於│68帳戶│          │
│    │8號補 │      │      │錯誤並依│）      │          │
│    │充理由│      │      │其指示以│        │          │
│    │書補充│      │      │金融卡轉│        │          │
│    │）    │      │      │出金額至│        │          │
│    │      │      │      │右列帳戶│        │          │
│    │      │      │      │        │        │          │
├──┼───┼───┼───┼────┼────┼─────┤
│ 91 │甲ｎ○│同上  │27,984│以電話向│蔡明宗開│1.被害人於│
│    │      │      │元    │被害人謊│立之上海│  警訊之指│
│    │      │      │      │稱帳戶資│銀行基隆│  述（警卷│
│    │      │      │      │料外洩，│分行5320│  (八)第52頁│
│    │      │      │      │需至提款│00000000│  至反面）│
│    │      │      │      │機為保密│81號帳戶│2.轉入帳戶│
│    │      │      │      │措施，使│（附表一│  交易清單│
│    │      │      │      │被害人陷│編號61帳│  （警卷(八)│
│    │      │      │      │於錯誤並│戶）    │  第57頁）│
│    │      │      │      │依其指示│        │          │
│    │      │      │      │連續3次 │        │          │
│    │      │      │      │以金融卡│        │          │
│    │      │      │      │轉出金額│        │          │
│    │      │      │      │至右列帳│        │          │
│    │      │      │      │戶      │        │          │
├──┼───┼───┼───┼────┼────┼─────┤
│ 92 │ｇ○○│同上  │189,89│以電話向│李量和開│1.被害人於│
│    │      │      │5元（ │被害人謊│立之華南│  警訊指述│
│    │      │      │起訴書│稱家人之│銀行基隆│  （警卷(二)│
│    │      │      │誤載為│金融資料│港口分行│  第146頁 │
│    │      │      │249,99│遭偽卡集│00000000│  至反面）│
│    │      │      │8元） │團盜用，│1184號帳│2.轉入金額│
│    │      │      │      │使被害人│戶（附表│  帳戶存款│
│    │      │      │      │陷於錯誤│一編號18│  往來明細│
│    │      │      │      │，依照其│帳戶）│  表（警卷│
│    │      │      │      │指示連續│        │  (二)第149 │
│    │      │      │      │以金融卡│        │  頁）    │
│    │      │      │      │轉出金額│        │          │
│    │      │      │      │至右列帳│        │          │
│    │      │      │      │戶      │        │          │
├──┼───┼───┼───┼────┼────┼─────┤
│ 93 │甲Ｐ○│93年2 │72,000│以電話向│胡福山開│1.被害人於│
│    │      │月25日│元    │欲申請貸│立之誠泰│  警訊指述│
│    │      │、26  │      │款之被害│銀行4535│ （偵卷331│
│    │      │日    │      │人謊稱需│00000000│  8號第119│
│    │      │      │      │先繳交各│號帳戶（│  至120頁 │
│    │      │      │      │種名目費│附表一編│  ）      │
│    │      │      │      │用，使被│號31帳│2.匯款單據│
│    │      │      │      │害人陷於│戶）    │  （偵卷33│
│    │      │      │      │錯誤，連│        │  18號第12│
│    │      │      │      │續匯出金│        │  0、121頁│
│    │      │      │      │額至右列│        │  ）      │
│    │      │      │      │帳戶    │        │3.轉入帳戶│
│    │      │      │      │        │        │  交易明細│
│    │      │      │      │        │        │  表（偵卷│
│    │      │      │      │        │        │  3318號第│
│    │      │      │      │        │        │  125頁） │
├──┼───┼───┼───┼────┼────┼─────┤
│ 94 │甲ｌ○│93年2 │14,177│以電話向│王素雲開│1.被害人於│
│    │      │月26日│元    │被害人謊│立之中華│  警訊之指│
│    │      │      │      │稱金融資│郵政基隆│  述（偵卷│
│    │      │      │      │料被製成│新民郵局│  3318號第│
│    │      │      │      │偽卡，使│00000000│  37至38頁│
│    │      │      │      │被害人陷│505511號│  ）      │
│    │      │      │      │於錯誤並│帳戶（附│2.轉入帳戶│
│    │      │      │      │依其指示│表一編號│  客戶歷史│
│    │      │      │      │以金融卡│5 帳戶│  交易清單│
│    │      │      │      │轉出金額│）      │  （偵卷33│
│    │      │      │      │至右列帳│        │  18號第41│
│    │      │      │      │戶      │        │  頁）    │
│    │      │      │      │        │        │          │
├──┼───┼───┼───┼────┼────┼─────┤
│ 95 │甲Ｄ○│同上  │199,99│以電話向│葉茂坤開│1.被害人於│
│    │      │      │9元   │被害人謊│立之第一│  警訊之指│
│    │      │      │      │稱金融卡│銀行1915│  述（偵卷│
│    │      │      │      │遭盜刷並│0000000 │  3318號第│
│    │      │      │      │要其至提│號帳戶（│  168頁至 │
│    │      │      │      │款機為保│附表一編│  反面）  │
│    │      │      │      │密行為，│號56帳戶│2.匯款執據│
│    │      │      │      │使被害人│）      │  （偵卷33│
│    │      │      │      │陷於錯誤│        │  18號第16│
│    │      │      │      │並依其指│        │  9頁）   │
│    │      │      │      │示連續2 │        │3.轉入帳戶│
│    │      │      │      │次以金融│        │  存款明細│
│    │      │      │      │卡轉出金│        │  分類表（│
│    │      │      │      │額至右列│        │  偵卷3318│
│    │      │      │      │帳戶    │        │  號第172 │
│    │      │      │      │        │        │  頁）    │
├──┼───┼───┼───┼────┼────┼─────┤
│ 96 │甲庚○│同上  │99,982│以電話向│黃恆財開│1.被害人於│
│    │      │      │元    │被害人謊│立之誠泰│  警訊指述│
│    │      │      │      │稱可退健│銀行4535│  （偵卷33│
│    │      │      │      │保費，使│00000000│  18第151 │
│    │      │      │      │被害人陷│帳戶（附│ 頁）     │
│    │      │      │      │於錯誤，│表一編號│2.被害人自│
│    │      │      │      │依指示以│52帳戶│  動櫃員機│
│    │      │      │      │金融卡轉│）      │  儲戶交易│
│    │      │      │      │出金額至│        │  明細表（│
│    │      │      │      │右列帳戶│        │  偵卷3318│
│    │      │      │      │        │        │  第152頁 │
│    │      │      │      │        │        │  ）      │
│    │      │      │      │        │        │3.轉入金額│
│    │      │      │      │        │        │  帳戶存摺│
│    │      │      │      │        │        │  存摺對帳│
│    │      │      │      │        │        │  單（偵卷│
│    │      │      │      │        │        │  3318第  │
│    │      │      │      │        │        │  155頁） │
├──┼───┼───┼───┼────┼────┼─────┤
│ 97 │Ｂ○○│93年2 │81,687│以電話向│蔡明宗開│1.被害人於│
│    │      │月27日│元    │被害人稱│立之上海│  警訊之指│
│    │      │      │      │其夫金融│銀行基隆│  述（偵卷│
│    │      │      │      │資料外洩│分行5320│  3318號第│
│    │      │      │      │，需至提│00000000│  181至186│
│    │      │      │      │款機更改│81號帳戶│  頁）    │
│    │      │      │      │密碼，使│（附表一│2.被害人轉│
│    │      │      │      │被害人陷│編號61  │  出帳戶存│
│    │      │      │      │於錯誤並│帳戶）  │  摺明細（│
│    │      │      │      │依其指示│        │  警卷(八)第│
│    │      │      │      │以金融卡│        │  187至188│
│    │      │      │      │轉出金額│        │  頁）    │
│    │      │      │      │至右列帳│        │3.轉入帳戶│
│    │      │      │      │戶      │        │  交易明細│
│    │      │      │      │        │        │  （偵卷33│
│    │      │      │      │        │        │  18號第19│
│    │      │      │      │        │        │  2頁）   │
├──┼───┼───┼───┼────┼────┼─────┤
│ 98 │黃增添│同上  │299,96│以電話向│王素雲開│1.被害人於│
│    │（起訴│      │1元   │被害人謊│立之中華│  警訊之指│
│    │書漏未│      │      │稱銀行帳│郵政基隆│  述（宜蘭│
│    │記載）│      │      │戶被盜領│新民郵局│  地檢偵字│
│    │      │      │      │，並要求│00000000│  第1510號│
│    │      │      │      │被害人至│505511號│  第11頁至│
│    │      │      │      │提款機變│帳戶（附│  反面）  │
│    │      │      │      │更密碼，│表一編號│2.匯款執據│
│    │      │      │      │使被害人│5 帳戶│  （宜警偵│
│    │      │      │      │陷於錯誤│）      │  卷1409號│
│    │      │      │      │並依其指│        │  第9至10 │
│    │      │      │      │示以金融│        │  頁）    │
│    │      │      │      │卡轉出金│        │3.轉入帳戶│
│    │      │      │      │額至右列│        │  客戶歷史│
│    │      │      │      │帳戶    │        │  交易清單│
│    │      │      │      │        │        │  （偵卷33│
│    │      │      │      │        │        │  18號第41│
│    │      │      │      │        │        │  頁）    │
├──┼───┼───┼───┼────┼────┼─────┤
│ 99 │Ｉ○○│同上  │54,068│以電話向│王坤來開│1.被害人於│
│    │      │      │元    │被害人謊│立之中華│  警訊之指│
│    │      │      │      │稱其金融│郵政基隆│  述（警卷│
│    │      │      │      │資料外洩│愛三郵局│  (一)第70至│
│    │      │      │      │，致被害│00000000│  72 頁） │
│    │      │      │      │人陷於錯│209480  │2.轉入帳戶│
│    │      │      │      │誤匯款至│號帳戶（│  客戶歷史│
│    │      │      │      │右列帳戶│附表一編│  交易清單│
│    │      │      │      │        │號 3  │  （警卷(一)│
│    │      │      │      │        │帳戶）  │  第82頁）│
│    │      │      │      │        │        │          │
├──┼───┼───┼───┼────┼────┼─────┤
│100 │李瑞美│93年2 │199,78│以被害人│王水池開│1.被害人於│
│    │      │月28日│9元   │家屬可減│立之華南│  警訊之指│
│    │      │      │      │免健保費│銀行基隆│  述（警卷│
│    │      │      │      │為由，要│港口分行│  (一)第37至│
│    │      │      │      │被害人至│00000000│  40 頁） │
│    │      │      │      │提款機辦│0661號帳│2.匯款單據│
│    │      │      │      │理退費，│戶（附表│  2筆（警 │
│    │      │      │      │致被害人│一編號2 │  卷(一)第44│
│    │      │      │      │陷於錯誤│帳戶）│  頁、轉入│
│    │      │      │      │匯款至右│        │  帳戶交易│
│    │      │      │      │列帳戶  │        │  明細（警│
│    │      │      │      │        │        │  卷(一)第49│
│    │      │      │      │        │        │  頁）    │
├──┼───┼───┼───┼────┼────┼─────┤
│101 │玄○○│同上  │138,74│以電話向│朱天賜開│1.被害人於│
│    │      │      │3元   │被害人謊│立之華泰│  警訊之指│
│    │      │      │      │稱可退電│銀行新莊│  述（偵卷│
│    │      │      │      │信費用，│分行2161│  3318號第│
│    │      │      │      │並要被害│24818號 │  49頁至反│
│    │      │      │      │人持金融│帳戶（附│  面）    │
│    │      │      │      │卡至提款│表一編號│2.被害人自│
│    │      │      │      │機辦理退│7帳戶 │  動櫃員機│
│    │      │      │      │費，使被│）      │  儲戶交易│
│    │      │      │      │害陷於錯│        │  明細表（│
│    │      │      │      │誤並依其│        │  偵卷3318│
│    │      │      │      │指示以金│        │  號第50頁│
│    │      │      │      │融卡連續│        │  、轉入帳│
│    │      │      │      │轉出金額│        │  戶客戶對│
│    │      │      │      │至右列帳│        │  帳單（偵│
│    │      │      │      │戶      │        │  卷3318號│
│    │      │      │      │        │        │  第54頁）│
├──┼───┼───┼───┼────┼────┼─────┤
│102 │甲Ｎ○│同上  │199,96│以電話向│謝國雄開│1.被害人於│
│    │      │      │4元   │被害人謊│立之中華│  警訊指述│
│    │      │      │      │稱其金融│郵政基隆│ （警卷(八) │
│    │      │      │      │資料外洩│港西郵局│  第189頁 │
│    │      │      │      │，需馬上│00000000│  至反面）│
│    │      │      │      │至提款機│309032  │2.轉入帳戶│
│    │      │      │      │更改密碼│號帳戶（│  客戶歷史│
│    │      │      │      │，使被害│附表一編│  交易清單│
│    │      │      │      │人陷於錯│號 67 帳│  （警卷(八)│
│    │      │      │      │誤並依照│戶）    │  第196頁 │
│    │      │      │      │指示以金│        │  ）      │
│    │      │      │      │融卡連續│        │          │
│    │      │      │      │2次轉出 │        │          │
│    │      │      │      │金額至右│        │          │
│    │      │      │      │列帳戶  │        │          │
├──┼───┼───┼───┼────┼────┼─────┤
│103 │庚○○│93年2 │118,91│以電話向│謝國雄開│1.被害人於│
│    │      │月29日│1元（ │被害人謊│立之中華│  警訊指述│
│    │      │      │起訴書│稱其金融│郵政基隆│ （警卷(八) │
│    │      │      │誤載為│資料外洩│港西郵局│  第190至 │
│    │      │      │118,91│，要其更│00000000│  191頁） │
│    │      │      │8元） │改密碼，│0903號帳│2.轉入帳戶│
│    │      │      │      │使被害人│戶（附表│  客戶歷史│
│    │      │      │      │陷於錯誤│一編號67│  交易清單│
│    │      │      │      │並依照指│帳戶）  │  （警卷(八)│
│    │      │      │      │示以金融│        │  第196頁 │
│    │      │      │      │卡連續2 │        │  ）      │
│    │      │      │      │次轉出金│        │          │
│    │      │      │      │額至右列│        │          │
│    │      │      │      │帳戶    │        │          │
├──┼───┼───┼───┼────┼────┼─────┤
│ 104│陳春煌│同上  │43,000│以電話向│陳麗芳開│1.被害人於│
│    │（起訴│      │元    │被害人謊│立之中華│  警訊之指│
│    │書漏未│      │      │稱欲貸款│郵政新莊│  述（偵卷│
│    │載）  │      │      │須先匯款│後港路郵│  3318號第│
│    │      │      │      │，使被害│局244149│  126頁至 │
│    │      │      │      │人陷於錯│029631號│  反面）  │
│    │      │      │      │誤並依其│帳戶（附│2.匯款執據│
│    │      │      │      │指示連續│表一編號│  （偵卷33│
│    │      │      │      │2次匯款 │46帳戶│  18號第12│
│    │      │      │      │至右列帳│）      │  7頁）   │
│    │      │      │      │戶      │        │3.轉入帳戶│
│    │      │      │      │        │        │  客戶歷史│
│    │      │      │      │        │        │  交易明細│
│    │      │      │      │        │        │  （警卷(六)│
│    │      │      │      │        │        │  第102頁 │
│    │      │      │      │        │        │  ）      │
├──┼───┼───┼───┼────┼────┼─────┤
│ 105│甲癸○│93年3 │153,02│被害人按│黃恆財開│1.被害人於│
│    │      │月1日 │3元   │色情廣告│立之上海│  警訊指述│
│    │      │      │      │電話撥打│商業銀行│  （警卷(七)│
│    │      │      │      │，向被害│00000000│  第53至57│
│    │      │      │      │人謊稱須│087644號│  頁）    │
│    │      │      │      │先匯款，│帳戶（附│2.轉入金額│
│    │      │      │      │使被害人│表一編號│  帳戶交細│
│    │      │      │      │陷於錯誤│52帳戶│  明細（警│
│    │      │      │      │，依指示│）      │  卷(七)第56│
│    │      │      │      │以金融卡│        │  頁）    │
│    │      │      │      │連續轉出│        │          │
│    │      │      │      │金額至右│        │          │
│    │      │      │      │列帳戶  │        │          │
├──┼───┼───┼───┼────┼────┼─────┤
│ 106│甲酉○│同上  │72,440│以電話向│江明傑開│1.被害人指│
│    │      │      │元    │被害人謊│立之中華│  述（警卷│
│    │      │      │      │稱欲辦理│郵政基隆│  (一)第326 │
│    │      │      │      │貸款需先│南榮路郵│  至328頁 │
│    │      │      │      │匯款辦理│局001119│  ）      │
│    │      │      │      │保險信用│00000000│2.轉入客戶│
│    │      │      │      │，使被害│號帳戶（│  歷史交易│
│    │      │      │      │人陷於錯│附表一編│  清單（警│
│    │      │      │      │誤連續3 │號 8  │  卷(一)第34│
│    │      │      │      │次匯款至│帳戶）  │  4頁）   │
│    │      │      │      │右列帳戶│        │          │
├──┼───┼───┼───┼────┼────┼─────┤
│ 107│辰○○│93年3 │66,000│以電話向│陳奎戎開│1.被害人於│
│    │      │月1日 │元（起│欲辦理貸│立之中華│  警訊之指│
│    │      │、2日 │訴書誤│款之被害│郵政基隆│  述（警卷│
│    │      │、26日│載為96│人謊稱貸│愛三郵局│  (五)第125 │
│    │      │、27日│,000元│款前須繳│、仁二郵│  至126頁 │
│    │      │      │）    │交各名目│局198216│  ）      │
│    │      │      │      │費用，使│43、0011│2.匯款單據│
│    │      │      │      │被害人陷│00000000│  （警卷(五)│
│    │      │      │      │於錯誤連│61 號帳 │  第130、 │
│    │      │      │      │續轉出金│戶（附表│  131頁） │
│    │      │      │      │額至右列│一編號  │3.轉入帳戶│
│    │      │      │      │帳戶    │41 、 │  交易明細│
│    │      │      │      │        │帳戶）│  表（本院│
│    │      │      │      │        │        │  卷(二)基檢│
│    │      │      │      │        │        │  第06800 │
│    │      │      │      │        │        │  號函）  │
├──┼───┼───┼───┼────┼────┼─────┤
│ 108│甲ｍ○│(1)93年│121,40│以電話向│江明傑開│1.被害人於│
│    │      │  3 月│0元（ │被害人謊│立之中華│  警訊之指│
│    │      │  2日 │起訴書│稱欲辦理│郵政基隆│  述（警卷│
│    │      │      │誤載為│貸款需先│南榮路郵│  (一)第329 │
│    │      │      │131,40│匯款繳交│局001119│  至332頁 │
│    │      │      │0元） │保費，使│00000000│  ）      │
│    │      │      │      │被害人陷│號帳戶（│2.轉入帳戶│
│    │      │      │      │於錯誤並│附表一編│  客戶歷史│
│    │      │      │      │依其指示│號 8  │  交易清單│
│    │      │      │      │連續匯款│帳戶）  │  （警卷(一)│
│    │      │      │      │至右列帳│        │  第344頁 │
│    │      │      │      │戶      │        │  ）      │
│    │      ├───┼───┼────┼────┼─────┤
│    │      │(2)93年│10,000│同上    │武國勝開│1.被害人於│
│    │      │  3月3│元    │        │立之中華│  警訊指述│
│    │      │  日  │      │        │郵政基隆│ （警卷(一) │
│    │      │(起訴 │      │        │光二郵局│  第329至 │
│    │      │書就此│      │        │00000000│  332頁） │
│    │      │部分漏│      │        │8811號帳│2.轉入帳戶│
│    │      │未記載│      │        │戶（附表│  交易明細│
│    │      │，經公│      │        │一編號27│  表（警卷│
│    │      │訴人於│      │        │帳戶）│  (四)第39頁│
│    │      │94年3 │      │        │        │  ）      │
│    │      │月28日│      │        │        │          │
│    │      │準備程│      │        │        │          │
│    │      │序追加│      │        │        │          │
│    │      │）    │      │        │        │          │
├──┼───┼───┼───┼────┼────┼─────┤
│ 109│丑○○│93年3 │49,200│以電話向│江明傑開│1.被害人於│
│    │      │月2日 │元    │被害人謊│立之中華│  警訊之指│
│    │      │      │      │稱欲貸款│郵政基隆│  述（警卷│
│    │      │      │      │需先繳交│南榮路郵│  (一)第316 │
│    │      │      │      │保證金，│局001119│  頁至反面│
│    │      │      │      │致被害人│00000000│  ）      │
│    │      │      │      │陷於錯誤│號帳戶（│2.匯入帳戶│
│    │      │      │      │並依其指│附表一編│  客戶歷史│
│    │      │      │      │示匯款至│號 8  │  交易清單│
│    │      │      │      │右列帳戶│帳戶）  │  （警卷(一)│
│    │      │      │      │        │        │  第344頁 │
│    │      │      │      │        │        │  ）      │
├──┼───┼───┼───┼────┼────┼─────┤
│ 110│ｏ○○│同上  │23,999│以電話向│丁鳳君開│1.被害人於│
│    │      │      │元    │被害人謊│立之華南│  警訊指述│
│    │      │      │      │稱其金融│銀行基隆│  （警卷(一)│
│    │      │      │      │卡遭人偽│分行2002│  第6至9頁│
│    │      │      │      │造，使被│0000000 │  ）      │
│    │      │      │      │害人陷於│號帳戶（│2.存入帳戶│
│    │      │      │      │錯誤，依│附表一編│  存款往來│
│    │      │      │      │其指示以│號1帳 │  明細表（│
│    │      │      │      │金融卡轉│戶）    │  警卷(一)第│
│    │      │      │      │出額至右│        │  15至16頁│
│    │      │      │      │列帳戶  │        │  ）      │
├──┼───┼───┼───┼────┼────┼─────┤
│ 111│甲子○│同上  │79,999│以電話向│陳錦盛開│1.被害人警│
│    │      │      │元    │被害人謊│立之中華│  訊指述（│
│    │      │      │      │稱被害人│郵政基隆│  警卷(六)第│
│    │      │      │      │銀行存款│光二郵局│  41頁至反│
│    │      │      │      │遭盜領，│00000000│  面）    │
│    │      │      │      │要被害人│29215 號│2.匯款單據│
│    │      │      │      │持提款卡│帳戶（附│  （警卷(六)│
│    │      │      │      │至提款機│表一編號│  第42頁）│
│    │      │      │      │查看有無│45 帳 │3.轉入帳戶│
│    │      │      │      │遭盜領，│戶）    │  交易明細│
│    │      │      │      │使被害人│        │  表（本院│
│    │      │      │      │陷於錯誤│        │  卷(二)基檢│
│    │      │      │      │依其指示│        │  第06800 │
│    │      │      │      │以金融卡│        │  號函）  │
│    │      │      │      │轉出金額│        │          │
│    │      │      │      │至右列帳│        │          │
│    │      │      │      │戶      │        │          │
├──┼───┼───┼───┼────┼────┼─────┤
│ 112│甲ｋ○│93年3 │145,90│以電話向│江明傑開│1.被害人於│
│    │      │月3日 │0元   │被害人謊│立之中華│  警訊之指│
│    │      │      │      │稱欲辦理│郵政基隆│  述（警卷│
│    │      │      │      │貸款需先│南榮路郵│  (一)第321 │
│    │      │      │      │繳交保險│局001119│  至324頁 │
│    │      │      │      │費等，使│00000000│  ）      │
│    │      │      │      │被害人陷│號帳戶（│2.匯款執據│
│    │      │      │      │於錯誤並│附表一編│  （警卷(一)│
│    │      │      │      │依其指示│號 8  │  第325頁 │
│    │      │      │      │連續3次 │帳戶）  │  ）、轉入│
│    │      │      │      │匯款至右│        │  帳戶客戶│
│    │      │      │      │列帳戶  │        │  歷史交易│
│    │      │      │      │        │        │  清單（警│
│    │      │      │      │        │        │  卷(一)第34│
│    │      │      │      │        │        │  4頁）   │
├──┼───┼───┼───┼────┼────┼─────┤
│ 113│Ｓ○○│93年3 │74,612│以電話向│吳梅齡開│1.被害人於│
│    │      │月5日 │元    │被害人謊│立之中華│  警訊指述│
│    │      │      │      │稱可退稅│郵政基隆│  （警卷(二)│
│    │      │      │      │，使被害│愛三路郵│  第53至54│
│    │      │      │      │人陷於錯│局001100│  頁）    │
│    │      │      │      │誤並按其│00000000│2.被害人自│
│    │      │      │      │指示以金│號帳戶（│  動櫃員機│
│    │      │      │      │融卡轉出│附表一編│  儲戶交易│
│    │      │      │      │金額至右│號11帳戶│  明細表、│
│    │      │      │      │列帳戶  │）      │  轉入帳戶│
│    │      │      │      │        │        │  客戶交易│
│    │      │      │      │        │        │  清單（警│
│    │      │      │      │        │        │  卷(二)第54│
│    │      │      │      │        │        │  頁、第57│
│    │      │      │      │        │        │  頁）    │
├──┼───┼───┼───┼────┼────┼─────┤
│ 114│甲ｏ○│同上  │99,665│以電話向│吳梅齡開│1.被害人於│
│    │      │      │元（起│被害人謊│立之中華│  警訊指述│
│    │      │      │訴書誤│稱可退保│郵政基隆│  （警卷(二)│
│    │      │      │載為39│費，致被│愛三路郵│  第49至第│
│    │      │      │8,660 │害人陷於│局001100│  51頁）  │
│    │      │      │元）  │錯誤並依│00000000│2.被害人合│
│    │      │      │      │其指示以│號帳戶（│  作金庫自│
│    │      │      │      │金融卡轉│附表一編│  動櫃員機│
│    │      │      │      │出金額至│號11帳戶│  交易明細│
│    │      │      │      │右列帳戶│）      │  單、轉入│
│    │      │      │      │        │        │  帳戶客戶│
│    │      │      │      │        │        │  歷史交易│
│    │      │      │      │        │        │  清單（警│
│    │      │      │      │        │        │  卷(二)第52│
│    │      │      │      │        │        │  頁、第57│
│    │      │      │      │        │        │  頁）    │
├──┼───┼───┼───┼────┼────┼─────┤
│ 115│宙○○│同上  │(1)不詳│以電話向│(1)王坤來│1.被害人指│
│    │      │      │ （王 │被害人謊│  開立之│  述（警卷│
│    │      │      │ 坤來 │稱金融資│  中國信│  (一)第73至│
│    │      │      │ 帳戶 │料外洩需│  託基隆│  75頁）  │
│    │      │      │ ）   │至提款機│  分行38│2.轉入帳戶│
│    │      │      │(2)    │更改密碼│  154011│  對帳單（│
│    │      │      │199,99│，使被害│  7994號│  警卷(一)第│
│    │      │      │8,元  │人陷錯誤│  帳戶（│  88頁、本│
│    │      │      │（李宗│並依其指│  附表一│  院卷(一)）│
│    │      │      │軒帳戶│示以金融│  編號3 │          │
│    │      │      │）    │卡轉出金│  帳戶│          │
│    │      │      │(3)    │額至右列│  ）    │          │
│    │      │      │299,99│(1)、(2)、│        │          │
│    │      │      │7元   │(3)帳戶  ├────┤          │
│    │      │      │（闕志│        │(2)李宗軒│          │
│    │      │      │良帳戶│        │  開立之│          │
│    │      │      │）    │        │  之華南│          │
│    │      │      │      │        │  銀行松│          │
│    │      │      │      │        │  江分行│          │
│    │      │      │      │        │  128200│          │
│    │      │      │      │        │  217981│          │
│    │      │      │      │        │  號帳戶│          │
│    │      │      │      │        │  （附表│          │
│    │      │      │      │        │  一編號│          │
│    │      │      │      │        │  16帳戶│          │
│    │      │      │      │        │  ）    │          │
│    │      │      │      │        │        │          │
│    │      │      │      │        ├────┤          │
│    │      │      │      │        │(3)闕志良│          │
│    │      │      │      │        │  開立之│          │
│    │      │      │      │        │  華南銀│          │
│    │      │      │      │        │  行基隆│          │
│    │      │      │      │        │  分行20│          │
│    │      │      │      │        │  020045│          │
│    │      │      │      │        │  0871號│          │
│    │      │      │      │        │  帳戶（│          │
│    │      │      │      │        │  附表一│          │
│    │      │      │      │        │  編號70│          │
│    │      │      │      │        │  帳戶）│          │
├──┼───┼───┼───┼────┼────┼─────┤
│ 116│甲Ｊ○│同上  │145,76│以謊稱被│伍國瑋開│1.被害人於│
│    │      │      │8元   │害人可退│立之華南│  警訊之指│
│    │      │      │      │稅為由，│銀行2002│  述（警卷│
│    │      │      │      │要求被害│00000000│  (一)第197 │
│    │      │      │      │人持金融│號帳戶（│  至198頁 │
│    │      │      │      │卡至提款│附表一編│  ）      │
│    │      │      │      │機退費，│號6帳 │2.轉入帳戶│
│    │      │      │      │致被害人│戶）    │  交易明細│
│    │      │      │      │陷於錯誤│        │  （警卷(一)│
│    │      │      │      │匯款至右│        │  第202頁 │
│    │      │      │      │列帳戶  │        │  ）      │
│    │      │      │      │        │        │          │
├──┼───┼───┼───┼────┼────┼─────┤
│ 117│Ｋ○○│93年3 │48,683│以電話向│江明傑開│1.被害人於│
│    │      │月6日 │元    │被害人謊│立之華南│  警訊之指│
│    │      │      │      │稱可退健│銀行2002│  述（警卷│
│    │      │      │      │保費，並│00000000│  (一)第346 │
│    │      │      │      │要求被害│號帳戶（│  至347頁 │
│    │      │      │      │人持金融│附表一編│  ）      │
│    │      │      │      │卡至提款│號8帳 │2.轉入帳戶│
│    │      │      │      │機旁辦理│戶）    │  存款交易│
│    │      │      │      │退費，使│        │  往來明細│
│    │      │      │      │被害人陷│        │  表（警卷│
│    │      │      │      │於錯誤並│        │  (一)第350 │
│    │      │      │      │依其指示│        │  頁）    │
│    │      │      │      │以金融卡│        │          │
│    │      │      │      │轉出金額│        │          │
│    │      │      │      │至右列帳│        │          │
│    │      │      │      │戶      │        │          │
├──┼───┼───┼───┼────┼────┼─────┤
│ 118│ｎ○○│同上  │21,898│以電話向│胡孝忠開│1.被害人警│
│    │      │      │元    │被害人謊│立之華南│  訊指述（│
│    │      │      │      │稱其資料│銀行基隆│  警卷(四)第│
│    │      │      │      │外流被製│分行2002│  115至116│
│    │      │      │      │成偽卡，│00000000│  頁）    │
│    │      │      │      │要被害人│號帳戶（│2.轉入帳戶│
│    │      │      │      │持金融卡│附表一編│  交易明細│
│    │      │      │      │至提款機│號30帳│  表（警卷│
│    │      │      │      │更改密碼│戶）    │  (四)第119 │
│    │      │      │      │，使被害│        │  頁）    │
│    │      │      │      │人陷於錯│        │          │
│    │      │      │      │誤，依其│        │          │
│    │      │      │      │指示以金│        │          │
│    │      │      │      │融卡轉出│        │          │
│    │      │      │      │金額至右│        │          │
│    │      │      │      │列帳戶  │        │          │
├──┼───┼───┼───┼────┼────┼─────┤
│ 119│盧睿鰴│同上  │48,587│以電話向│王素雲開│1.被害人於│
│    │      │      │元    │被害人謊│立之上海│  警訊之指│
│    │      │      │      │稱其金融│銀行基隆│  述（警卷│
│    │      │      │      │卡遭人複│分行5320│  (一)第143 │
│    │      │      │      │製，使被│00000000│  頁至反面│
│    │      │      │      │害人陷於│73號帳戶│  ）      │
│    │      │      │      │錯誤並依│（附表一│2.轉入帳戶│
│    │      │      │      │其指示以│編號5 │  交易明細│
│    │      │      │      │金融卡轉│帳戶）  │  （警卷(一)│
│    │      │      │      │出金額至│        │  第146頁 │
│    │      │      │      │右列帳戶│        │  ）      │
├──┼───┼───┼───┼────┼────┼─────┤
│ 120│甲ｅ○│93年3 │99,921│以電話向│謝文成開│1.被害人於│
│    │      │月7日 │元（起│被害人謊│立之華南│  警訊指述│
│    │      │      │訴書誤│稱其資料│銀行基隆│  （警卷(八)│
│    │      │      │載為19│被制作偽│分行2002│  第169至1│
│    │      │      │3,832 │卡，需至│00000000│  71頁）  │
│    │      │      │元）  │提款機操│號帳戶（│2.轉入金額│
│    │      │      │      │作變更密│附表一編│  帳戶存款│
│    │      │      │      │碼，使被│號66帳戶│  往來明細│
│    │      │      │      │害人陷於│）      │  表（警卷│
│    │      │      │      │錯誤並依│        │  (八)第175 │
│    │      │      │      │其指示以│        │  頁）    │
│    │      │      │      │金融卡轉│        │          │
│    │      │      │      │出金額至│        │          │
│    │      │      │      │右列帳戶│        │          │
├──┼───┼───┼───┼────┼────┼─────┤
│ 121│甲ｆ○│93年3 │265,83│以電話向│游德龍開│1.被害人於│
│    │      │月7日 │8元   │被害人謊│立之台灣│  警訊之指│
│    │      │      │      │稱其資料│中小企銀│  述（警卷│
│    │      │      │      │遭偽造成│基隆分行│  (六)第178 │
│    │      │      │      │金融卡，│00000000│  頁至反面│
│    │      │      │      │需至提款│247號帳 │  ）      │
│    │      │      │      │機為保密│戶（附表│2.匯款執據│
│    │      │      │      │措施，使│一編號49│  （警卷(六)│
│    │      │      │      │被害人陷│帳戶）│  第179頁 │
│    │      │      │      │於錯誤並│        │  ）      │
│    │      │      │      │依其指示│        │3.轉入帳戶│
│    │      │      │      │以金融卡│        │  存款交易│
│    │      │      │      │連續4次 │        │  明細查詢│
│    │      │      │      │轉出金額│        │  表（警卷│
│    │      │      │      │至右列帳│        │  (六)第183 │
│    │      │      │      │戶      │        │  頁）    │
├──┼───┼───┼───┼────┼────┼─────┤
│ 122│徐麗卿│93年3 │199,99│以電話向│陳錦盛開│1.被害人於│
│    │（起訴│月8日 │8元   │被害人謊│立之中國│  警訊指述│
│    │書漏未│      │      │稱金融卡│國際商銀│  （北檢偵│
│    │記載）│      │      │遭盜刷需│民生分行│  卷13333 │
│    │      │      │      │至提款機│00000000│  號第18至│
│    │      │      │      │辦理止付│503號帳 │  20頁）  │
│    │      │      │      │，使被害│戶（附表│2.被害人自│
│    │      │      │      │人陷於錯│一編號45│  動櫃員機│
│    │      │      │      │誤並依照│帳戶）│  儲戶交易│
│    │      │      │      │其指示以│        │  明細表（│
│    │      │      │      │金融卡連│        │  北檢偵卷│
│    │      │      │      │續轉出金│        │  第13333 │
│    │      │      │      │額至右列│        │  號第23頁│
│    │      │      │      │帳戶    │        │  ）      │
│    │      │      │      │        │        │3.轉入金額│
│    │      │      │      │        │        │  帳戶交易│
│    │      │      │      │        │        │  明細查詢│
│    │      │      │      │        │        │  表（警卷│
│    │      │      │      │        │        │  (六)第35頁│
│    │      │      │      │        │        │  ）      │
├──┼───┼───┼───┼────┼────┼─────┤
│ 123│ｋ○○│93年3 │199,99│以電話向│邱言正開│1.被害人於│
│    │（起訴│月10日│8元   │被害人謊│立之中華│  警訊指述│
│    │書漏未│      │      │稱有人持│郵政東信│  （本院卷│
│    │載，經│      │      │其資料之│郵局0011│  (一)）    │
│    │公訴人│      │      │偽卡遭查│00000000│2.匯款單據│
│    │以94年│      │      │獲，要被│號帳戶（│  （本院卷│
│    │度蒞字│      │      │害人持提│附表一編│  (一)）    │
│    │第693 │      │      │款卡之提│號29帳戶│3.轉入帳戶│
│    │號補充│      │      │款機確認│）      │  交易明細│
│    │理由書│      │      │存款有無│        │  表（警卷│
│    │補充）│      │      │被盜領，│        │  (四)第90頁│
│    │      │      │      │使被害人│        │  ）      │
│    │      │      │      │陷於錯誤│        │          │
│    │      │      │      │依其指示│        │          │
│    │      │      │      │以金融卡│        │          │
│    │      │      │      │連續轉出│        │          │
│    │      │      │      │金額至右│        │          │
│    │      │      │      │列帳戶  │        │          │
├──┼───┼───┼───┼────┼────┼─────┤
│ 124│Ｑ○○│同上  │19,696│以電話向│譚雲怡開│1.被害人於│
│    │      │      │元（起│被害人謊│立之萬泰│  警訊指述│
│    │      │      │訴書誤│稱其中國│銀行基隆│ （偵卷331│
│    │      │      │載為65│信託金融│分行2853│  8號第242│
│    │      │      │8,146 │卡遭側錄│0000000 │  至244頁 │
│    │      │      │元）  │，需至提│帳戶（附│  ）      │
│    │      │      │      │款機為防│表一編號│2.轉入帳戶│
│    │      │      │      │護措施，│71帳戶│  交易明細│
│    │      │      │      │使被害人│）      │  表（偵卷│
│    │      │      │      │陷於錯誤│        │  3318號第│
│    │      │      │      │並依照指│        │  257頁） │
│    │      │      │      │示轉出金│        │          │
│    │      │      │      │額至右列│        │          │
│    │      │      │      │帳戶    │        │          │
├──┼───┼───┼───┼────┼────┼─────┤
│ 125│午○○│93年3 │124,07│謊稱被害│伍國瑋開│1.被害人於│
│    │      │月10日│0元（ │人有健保│立之合庫│  警訊之指│
│    │      │      │起訴書│費可退，│基隆分行│  述（警卷│
│    │      │      │誤載為│要被害人│00000000│  (一)第193 │
│    │      │      │123,96│至提款機│70562 號│  至195頁 │
│    │      │      │8元） │辦理退費│帳戶（附│  ）      │
│    │      │      │      │，致被害│表一編號│2.匯款單據│
│    │      │      │      │人陷於錯│6 帳戶│  （警卷(一)│
│    │      │      │      │誤匯款至│）      │  第196頁 │
│    │      │      │      │右列帳戶│        │  、轉入帳│
│    │      │      │      │        │        │  戶  交易│
│    │      │      │      │        │        │  明細（警│
│    │      │      │      │        │        │  卷(一)第19│
│    │      │      │      │        │        │  2頁）   │
├──┼───┼───┼───┼────┼────┼─────┤
│ 126│甲未○│93年3 │19,713│以電話向│伍國瑋開│1.被害人於│
│    │      │月10日│元    │被害人謊│立之合庫│  警訊之指│
│    │      │      │（起訴│稱可退健│基隆分行│  述（警卷│
│    │      │      │書誤載│保費，要│00000000│  (一)第187 │
│    │      │      │13,286│被害人至│70562 號│  頁至反面│
│    │      │      │元）  │提款機退│帳戶（附│  ）      │
│    │      │      │      │費，使被│表一編號│2.匯款單據│
│    │      │      │      │害人陷於│6 帳戶│  （警卷(一)│
│    │      │      │      │錯誤並依│）      │  第188頁 │
│    │      │      │      │其指示匯│        │  、轉入帳│
│    │      │      │      │款至右列│        │  戶交易明│
│    │      │      │      │帳戶    │        │  細（警卷│
│    │      │      │      │        │        │  (一)第192 │
│    │      │      │      │        │        │  頁）    │
├──┼───┼───┼───┼────┼────┼─────┤
│ 127│Ｕ○○│93年3 │150,58│以謊稱被│沈進益開│1.被害人於│
│    │      │月11日│0元   │害人中獎│立之中華│  警訊之指│
│    │      │      │      │為由，致│郵政基隆│  述（警卷│
│    │      │      │      │被害人陷│光二郵局│  (三)第49頁│
│    │      │      │      │於錯誤依│00000000│  至反面）│
│    │      │      │      │指示將自│156111號│2.轉入帳戶│
│    │      │      │      │身身分證│帳戶（附│  交易明細│
│    │      │      │      │影本及郵│表一編號│  （警卷(三)│
│    │      │      │      │局存摺影│21帳戶）│  第52頁）│
│    │      │      │      │本傳真予│        │          │
│    │      │      │      │對方，並│        │          │
│    │      │      │      │照指示匯│        │          │
│    │      │      │      │款（訴訟│        │          │
│    │      │      │      │金、稅金│        │          │
│    │      │      │      │）至右列│        │          │
│    │      │      │      │帳戶    │        │          │
├──┼───┼───┼───┼────┼────┼─────┤
│ 128│亥○○│93年3 │25,813│按報紙上│余明達開│1.被害人於│
│    │      │月11日│元（起│色情分類│立之富邦│  警訊指述│
│    │      │      │訴書誤│廣告電話│銀行0282│  （偵卷33│
│    │      │      │載為32│撥打，對│00000000│  18號第55│
│    │      │      │,409元│方以電話│號帳戶（│  至56頁  │
│    │      │      │）    │向被害人│附表一編│  ）      │
│    │      │      │      │謊稱需先│號9帳 │2.轉入帳戶│
│    │      │      │      │匯款並要│戶）    │  客戶存提│
│    │      │      │      │核對其身│        │  紀錄單、│
│    │      │      │      │分等語，│        │  被害人台│
│    │      │      │      │使被害人│        │  北銀行綜│
│    │      │      │      │陷於錯誤│        │  合存款存│
│    │      │      │      │並依其指│        │  摺明細表│
│    │      │      │      │示以金融│        │          │
│    │      │      │      │卡欲轉出│        │          │
│    │      │      │      │金額至右│        │          │
│    │      │      │      │列帳戶，│        │          │
│    │      │      │      │惟因轉錯│        │          │
│    │      │      │      │帳戶致未│        │          │
│    │      │      │      │遂      │        │          │
├──┼───┼───┼───┼────┼────┼─────┤
│ 129│Ｌ○○│93年3 │109,63│以電話向│楊朝強開│1.被害人於│
│    │（起訴│月14日│8元   │被害人謊│立之中華│  警訊之指│
│    │書漏未│      │      │稱提款卡│郵政0111│  述      │
│    │記載，│      │      │遭到領，│00000000│2.轉入帳戶│
│    │經檢察│      │      │需至提款│69號帳戶│  歷史交易│
│    │官以94│      │      │機作止付│（附表一│  清單（警│
│    │年度蒞│      │      │措施，使│編號55帳│  卷(七)第10│
│    │字第68│      │      │被害人陷│戶）    │   1頁）  │
│    │8號補 │      │      │於錯誤並│        │          │
│    │充理由│      │      │依其指示│        │          │
│    │書補充│      │      │以金融卡│        │          │
│    │）    │      │      │連續2次 │        │          │
│    │      │      │      │轉出金額│        │          │
│    │      │      │      │至右列帳│        │          │
│    │      │      │      │戶      │        │          │
├──┼───┼───┼───┼────┼────┼─────┤
│ 130│甲ａ○│93年3 │13,168│以電話向│吳梅齡開│1.被害人於│
│    │      │月15日│元    │被害人謊│立之中華│  警訊指述│
│    │      │      │      │稱可退稅│郵政基隆│ （警卷(二) │
│    │      │      │      │，使被害│愛三路郵│  第46至  │
│    │      │      │      │人陷於錯│局001100│  第47頁）│
│    │      │      │      │誤並依其│00000000│2.被害人自│
│    │      │      │      │指示以金│號帳戶（│  動櫃員機│
│    │      │      │      │融卡轉出│附表一編│  交易明細│
│    │      │      │      │金額至右│號11帳戶│  表、轉入│
│    │      │      │      │列帳戶  │）      │  帳戶客戶│
│    │      │      │      │        │        │  歷史交易│
│    │      │      │      │        │        │  清單（警│
│    │      │      │      │        │        │  卷(二)第48│
│    │      │      │      │        │        │  頁、警卷│
│    │      │      │      │        │        │  (二)第57頁│
│    │      │      │      │        │        │  ）      │
├──┼───┼───┼───┼────┼────┼─────┤
│ 131│甲Ｂ○│93年3 │99,999│以電話向│王素雲開│1.被害人於│
│    │      │月16日│元    │被害人謊│立之第一│  警訊之指│
│    │      │      │      │稱金融卡│銀行基隆│  述（警卷│
│    │      │      │      │遭偽造，│分行2415│  (一)第153 │
│    │      │      │      │使被害人│0000000 │  至154頁 │
│    │      │      │      │陷入錯誤│號帳戶（│  ）      │
│    │      │      │      │並依其指│附表一編│2.轉入帳戶│
│    │      │      │      │示以金融│號5帳 │  存款明細│
│    │      │      │      │卡轉出金│戶）    │  （警卷(一)│
│    │      │      │      │額至右列│        │  第158頁 │
│    │      │      │      │帳戶    │        │  ）      │
│    │      │      │      │        │        │          │
├──┼───┼───┼───┼────┼────┼─────┤
│ 132│陳旭銘│93年3 │60,597│以電話向│鄭景文開│1.被害人於│
│    │      │月17日│元（起│被害人謊│立之遠東│  警訊指述│
│    │      │      │訴書誤│稱其金融│商銀汐止│ （偵卷331│
│    │      │      │載為60│資料外洩│分行0280│  8號第200│
│    │      │      │,537元│，要其至│00000000│  至201頁 │
│    │      │      │）    │提款機作│457號帳 │  ）      │
│    │      │      │      │保護措施│戶（附表│2.儲戶交易│
│    │      │      │      │，使被害│一編號64│  明細表2 │
│    │      │      │      │人陷於錯│帳戶）│  張、轉入│
│    │      │      │      │誤並依照│        │  帳戶存摺│
│    │      │      │      │指示以金│        │  往來明細│
│    │      │      │      │融卡連續│        │  （偵卷33│
│    │      │      │      │2次轉出 │        │  18號第20│
│    │      │      │      │金額至右│        │  2、205頁│
│    │      │      │      │列帳戶  │        │  ）      │
├──┼───┼───┼───┼────┼────┼─────┤
│ 133│ｔ○○│93年3 │29,571│以電話向│張耀謙開│1.被害人於│
│    │（起訴│月18日│元    │被害人謊│立之中華│  警訊指述│
│    │書漏未│      │      │稱可以退│郵政基隆│  （本院卷│
│    │記載，│      │      │稅，使被│孝三郵局│  (一)）    │
│    │經公訴│      │      │害人陷於│00000000│2.轉入金額│
│    │人以94│      │      │錯誤，依│98606號 │  帳戶客戶│
│    │年度蒞│      │      │指示以金│帳戶（附│  歷史交易│
│    │字第  │      │      │融卡連續│表一編號│  清單（警│
│    │693號 │      │      │轉出金額│37 帳戶 │  卷(五)第26│
│    │補充理│      │      │至右列帳│）      │  頁）    │
│    │書補充│      │      │戶      │        │          │
│    │）    │      │      │        │        │          │
├──┼───┼───┼───┼────┼────┼─────┤
│ 134│ｉ○○│93年3 │4,899 │以電話向│簡秀美開│1.被害人於│
│    │      │月19日│元（起│被害人謊│立之中華│  警訊指述│
│    │      │      │訴書誤│稱其遠東│郵政基隆│ （警卷(八) │
│    │      │      │載為4,│銀行帳戶│孝三路郵│  第226至 │
│    │      │      │999元 │內存款遭│局001109│  227頁） │
│    │      │      │）    │盜領，要│00000000│2.被害人儲│
│    │      │      │      │求其至提│號帳戶（│  戶交易明│
│    │      │      │      │款機查詢│附表一編│  細表（警│
│    │      │      │      │，使被害│號69帳戶│  卷(八)第  │
│    │      │      │      │人陷於錯│）      │  228頁） │
│    │      │      │      │誤並依照│        │3.轉入帳戶│
│    │      │      │      │指示轉出│        │  客戶帳務│
│    │      │      │      │金額至右│        │  資料、客│
│    │      │      │      │列帳戶  │        │  戶歷史交│
│    │      │      │      │        │        │  易清單（│
│    │      │      │      │        │        │  警卷(八)第│
│    │      │      │      │        │        │  228至229│
│    │      │      │      │        │        │  頁）    │
├──┼───┼───┼───┼────┼────┼─────┤
│ 135│甲玄○│同上  │20,415│以電話向│李少騏開│1.被害人於│
│    │      │      │元    │被害人謊│立之上海│  警訊指述│
│    │      │      │      │稱可退健│商銀基隆│ （警卷(二) │
│    │      │      │      │保費，使│分行5320│  第81頁至│
│    │      │      │      │被害人陷│00000000│  反面）  │
│    │      │      │      │入錯誤並│63號帳戶│2.轉入帳戶│
│    │      │      │      │依照指示│（附表一│  交易明細│
│    │      │      │      │以金融卡│編號  │  （警卷(二)│
│    │      │      │      │轉出金額│帳戶）  │  第84頁）│
│    │      │      │      │至右列帳│        │          │
│    │      │      │      │戶      │        │          │
├──┼───┼───┼───┼────┼────┼─────┤
│ 136│Ｐ○○│93年3 │42,999│以電話向│黃志成開│1.被害人於│
│    │（起訴│月23日│元    │被害人謊│立之中華│  警訊指述│
│    │書漏未│      │      │稱其信用│郵政基隆│2.被害人自│
│    │記載，│      │      │卡遭盜用│龜山郵局│  動櫃員機│
│    │經公訴│      │      │，使被害│00000000│  儲戶交易│
│    │人以94│      │      │人陷於錯│710640  │  明細表、│
│    │年度蒞│      │      │誤，依其│號帳戶（│  受理案件│
│    │字第69│      │      │指示以金│附表一編│  紀錄表、│
│    │1號補 │      │      │融卡轉出│號 50 帳│  報案三聯│
│    │充理由│      │      │金額至右│戶）    │  單、台中│
│    │書補充│      │      │列帳戶  │        │  市警察局│
│    │）    │      │      │        │        │  第一分局│
│    │      │      │      │        │        │  受理詐騙│
│    │      │      │      │        │        │  帳戶通報│
│    │      │      │      │        │        │  警示、詐│
│    │      │      │      │        │        │  騙電話簡│
│    │      │      │      │        │        │  式表格  │
│    │      │      │      │        │        │3.轉入金額│
│    │      │      │      │        │        │  帳戶客戶│
│    │      │      │      │        │        │  歷史交易│
│    │      │      │      │        │        │  清單（警│
│    │      │      │      │        │        │  卷(六)第  │
│    │      │      │      │        │        │  202頁） │
├──┼───┼───┼───┼────┼────┼─────┤
│ 137│Ｎ○○│同上  │199,99│以電話向│李明川開│1.被害人於│
│    │      │      │9元   │被害人謊│立之中國│  警訊之指│
│    │      │      │      │稱金融資│國際商銀│  述（偵卷│
│    │      │      │      │料外洩需│忠孝分行│  3318號第│
│    │      │      │      │至提款機│00000000│  73至75  │
│    │      │      │      │為保密措│392號帳 │  頁）    │
│    │      │      │      │施，使被│戶（附表│2.匯款執據│
│    │      │      │      │害人陷於│一編號17│  、轉入帳│
│    │      │      │      │錯誤並依│帳戶）│  戶交易明│
│    │      │      │      │其指示連│        │  細查詢表│
│    │      │      │      │續2次以 │        │  （偵卷33│
│    │      │      │      │金融卡轉│        │  18號第17│
│    │      │      │      │出金額至│        │  6、179頁│
│    │      │      │      │右列帳戶│        │  ）      │
│    │      │      │      │        │        │          │
├──┼───┼───┼───┼────┼────┼─────┤
│ 138│巳○○│93年3 │156,03│以電話向│陳奎戎開│1.被害人於│
│    │      │月25至│0元   │欲辦理貸│立之中華│  警訊指述│
│    │      │28日  │      │款之被害│郵政基隆│  （警卷(五)│
│    │      │      │      │人謊稱貸│仁二郵局│  第133頁 │
│    │      │      │      │款前須繳│00000000│  至反面）│
│    │      │      │      │交各名目│66961號 │2.轉入帳戶│
│    │      │      │      │費用，使│帳戶（附│  交易明細│
│    │      │      │      │被害人陷│表一編號│  表（本院│
│    │      │      │      │於錯誤連│41帳戶│  卷(二)基檢│
│    │      │      │      │續轉出金│）      │  第06800 │
│    │      │      │      │額至右列│        │  號函）  │
│    │      │      │      │帳戶    │        │          │
├──┼───┼───┼───┼────┼────┼─────┤
│ 139│ｊ○○│93年3 │9,129 │以電話向│張美忠國│1.被害人於│
│    │      │月26日│元    │被害人謊│泰世華銀│  警訊之指│
│    │      │      │      │稱可退稅│行222502│  述（偵卷│
│    │      │      │      │，要求被│002538號│  2386(三)第│
│    │      │      │      │害人至提│帳戶（附│  43至44  │
│    │      │      │      │款機辦理│表一編號│  頁）    │
│    │      │      │      │退稅，使│35帳戶│2.被害人自│
│    │      │      │      │被害人陷│）      │  動櫃員機│
│    │      │      │      │於錯誤並│        │  交易明細│
│    │      │      │      │依其指示│        │  （偵卷23│
│    │      │      │      │以金融卡│        │  86(三)第43│
│    │      │      │      │轉出至右│        │  頁）    │
│    │      │      │      │列帳戶  │        │3.轉入帳戶│
│    │      │      │      │        │        │  存款對帳│
│    │      │      │      │        │        │  單（偵卷│
│    │      │      │      │        │        │  2386(三)第│
│    │      │      │      │        │        │  54頁）  │
├──┼───┼───┼───┼────┼────┼─────┤
│ 140│甲丁○│93年3 │51,958│以電話向│王建忠開│1.被害人於│
│    │      │月27日│元    │被害人謊│立之華南│  警訊之指│
│    │      │      │      │稱其金融│銀行基隆│  述（警卷│
│    │      │      │      │卡資料遭│港口分行│  (一)第98至│
│    │      │      │      │側錄，使│00000000│  100頁） │
│    │      │      │      │被害人陷│3128號帳│2.轉入帳戶│
│    │      │      │      │於錯誤，│戶（附表│  存款往來│
│    │      │      │      │依指示以│一編號4 │  明細表（│
│    │      │      │      │金融卡轉│帳戶）│  警卷(一)第│
│    │      │      │      │出金額至│        │  109頁） │
│    │      │      │      │右列帳戶│        │          │
├──┼───┼───┼───┼────┼────┼─────┤
│ 141│ｐ○○│93年3 │199,99│以電話向│李明川開│1.被害人於│
│    │      │月28日│8元   │被害人謊│立之台灣│  警訊之指│
│    │      │      │      │稱提款卡│中小企銀│  述（偵卷│
│    │      │      │      │遭盜用，│00000000│  3318號第│
│    │      │      │      │使被害人│450號帳 │  82頁至反│
│    │      │      │      │陷於錯誤│戶（附表│  面）    │
│    │      │      │      │並依其指│一編號17│2.匯款執據│
│    │      │      │      │示以金融│帳戶）│  、轉入帳│
│    │      │      │      │卡連續2 │        │  戶客戶歷│
│    │      │      │      │次轉出金│        │  史交易明│
│    │      │      │      │額至右列│        │  細查詢表│
│    │      │      │      │帳戶    │        │  （偵卷33│
│    │      │      │      │        │        │  18號第83│
│    │      │      │      │        │        │  、86頁）│
│    │      │      │      │        │        │          │
├──┼───┼───┼───┼────┼────┼─────┤
│ 142│甲Ｓ○│同上  │99,999│以電話向│王建忠開│1.被害人於│
│    │      │      │元    │被害人謊│立之台灣│  警訊指述│
│    │      │      │      │稱被害人│中小企銀│  （偵卷33│
│    │      │      │      │家人金融│中山分行│  18第28至│
│    │      │      │      │卡遭偽造│00000000│  30頁）  │
│    │      │      │      │，使被害│401號帳 │2.被害人自│
│    │      │      │      │人陷於錯│戶（附表│  動櫃員機│
│    │      │      │      │誤，依其│一編號4 │  儲戶交易│
│    │      │      │      │指示以金│帳戶）│  明細表（│
│    │      │      │      │融卡轉出│        │  偵卷3318│
│    │      │      │      │金額至右│        │  第27頁、│
│    │      │      │      │列帳戶  │        │  轉入帳戶│
│    │      │      │      │        │        │  交易明細│
│    │      │      │      │        │        │  表（偵卷│
│    │      │      │      │        │        │  3318號第│
│    │      │      │      │        │        │  30頁）  │
├──┼───┼───┼───┼────┼────┼─────┤
│ 143│甲Ｅ○│同上  │199,99│以電話向│王建忠中│1.被害人於│
│    │      │      │8元   │被害人謊│國信託銀│  警訊之指│
│    │      │      │      │稱其金融│行381540│  述（警卷│
│    │      │      │      │卡遭盜用│119413號│  (一)第102 │
│    │      │      │      │，使被害│帳戶（附│  至105頁 │
│    │      │      │      │人陷於錯│表一編號│  ）      │
│    │      │      │      │誤，依指│4帳戶 │2.被害人自│
│    │      │      │      │示連續以│）      │  動櫃員機│
│    │      │      │      │金融卡轉│        │  儲戶交易│
│    │      │      │      │出金額至│        │  明細表（│
│    │      │      │      │右列帳戶│        │  警卷第10│
│    │      │      │      │        │        │  6頁、轉 │
│    │      │      │      │        │        │  入帳戶對│
│    │      │      │      │        │        │  帳單（警│
│    │      │      │      │        │        │  卷(一)第11│
│    │      │      │      │        │        │  5頁）   │
├──┼───┼───┼───┼────┼────┼─────┤
│ 144│甲Ｈ○│93年3 │31,410│以電話向│連林星開│1.被害人於│
│    │      │月29日│元    │被害人謊│立之合作│  警訊之指│
│    │      │      │      │稱可退勞│金庫基隆│  述（警卷│
│    │      │      │      │保費，使│分行0120│  (五)第28至│
│    │      │      │      │被害人陷│00000000│  30 頁） │
│    │      │      │      │於錯誤並│6號帳戶 │2.被害人自│
│    │      │      │      │依其指示│（附表一│  動櫃員機│
│    │      │      │      │連續2次 │編號38│  存戶交易│
│    │      │      │      │以金融卡│帳戶）  │  明細表（│
│    │      │      │      │轉出金額│        │  警卷(五)第│
│    │      │      │      │至右列帳│        │  31頁）  │
│    │      │      │      │戶      │        │3.轉入帳戶│
│    │      │      │      │        │        │  客戶當月│
│    │      │      │      │        │        │  份交易資│
│    │      │      │      │        │        │  料查詢單│
│    │      │      │      │        │        │  （警卷(五)│
│    │      │      │      │        │        │  第34頁）│
│    │      │      │      │        │        │  、合作金│
│    │      │      │      │        │        │  庫銀行各│
│    │      │      │      │        │        │  類存款分│
│    │      │      │      │        │        │  戶交易明│
│    │      │      │      │        │        │  細表    │
├──┼───┼───┼───┼────┼────┼─────┤
│ 145│甲黃○│同上  │99,999│以謊稱被│周若豪開│1.被害人於│
│    │（起訴│      │元    │害人金融│立之中華│  警訊之指│
│    │書漏未│      │      │卡遭偽造│郵政基隆│  述      │
│    │記載，│      │      │為由，要│中山郵局│2.轉入帳戶│
│    │經公訴│      │      │被害人依│00000000│  交易明細│
│    │人94年│      │      │指示至提│358870號│  （警卷(三)│
│    │蒞字第│      │      │款機操作│帳戶（附│  第101頁 │
│    │694號 │      │      │，致被害│表一編號│  ）      │
│    │補充理│      │      │人陷於錯│23帳戶│          │
│    │由書補│      │      │誤匯款至│）      │          │
│    │充）  │      │      │右列帳戶│        │          │
├──┼───┼───┼───┼────┼────┼─────┤
│ 146│甲Ｆ○│93年3 │399,99│以電話向│張微萍開│1.被害人於│
│    │      │月30日│6元（ │被害人謊│立之台灣│  警訊指述│
│    │      │      │起訴書│稱其為偽│中小企銀│  （偵卷23│
│    │      │      │誤載為│卡中心，│中山分行│  86(三)第54│
│    │      │      │900,14│要被害人│00000000│  頁至55頁│
│    │      │      │4元） │至提款機│541號帳 │  ）      │
│    │      │      │      │更新密碼│戶（附表│2.被害人自│
│    │      │      │      │，使被害│一編號36│  動櫃員機│
│    │      │      │      │人陷於錯│帳戶）│  儲戶交易│
│    │      │      │      │誤，依其│        │  明細表（│
│    │      │      │      │指示連續│        │  偵卷2386│
│    │      │      │      │以金融卡│        │   (三)第56 │
│    │      │      │      │轉出金額│        │   至58頁 │
│    │      │      │      │至右列帳│        │   ）     │
│    │      │      │      │戶      │        │3.轉入金額│
│    │      │      │      │        │        │  帳戶存款│
│    │      │      │      │        │        │  往來明細│
│    │      │      │      │        │        │  （偵卷23│
│    │      │      │      │        │        │   86(三)第 │
│    │      │      │      │        │        │   61頁） │
│    │      │      │      │        │        │          │
├──┼───┼───┼───┼────┼────┼─────┤
│ 147│甲乙○│93年3 │269,99│以電話向│李明川開│1.被害人於│
│    │      │月31日│9元   │被害人謊│立之中國│  警訊之指│
│    │      │      │      │稱金融資│信託3815│  述（警卷│
│    │      │      │      │料遭製成│00000000│  (二)第119 │
│    │      │      │      │偽卡，要│號帳戶（│  至121頁 │
│    │      │      │      │被害人至│附表一編│  ）      │
│    │      │      │      │提款機作│號17帳│2.轉入帳戶│
│    │      │      │      │保密動作│戶）    │  對帳單（│
│    │      │      │      │，使被害│        │  警卷(二)第│
│    │      │      │      │人陷於錯│        │  127頁） │
│    │      │      │      │誤並依其│        │          │
│    │      │      │      │指示以金│        │          │
│    │      │      │      │融卡轉出│        │          │
│    │      │      │      │金額至右│        │          │
│    │      │      │      │列帳戶  │        │          │
├──┼───┼───┼───┼────┼────┼─────┤
│ 148│ｙ○○│93年4 │245,91│以電話向│譚雲怡開│1.被害人於│
│    │      │月1日 │4元（ │被害人謊│立之中國│  警訊之指│
│    │      │      │起訴書│稱有人持│信託銀行│  述（偵卷│
│    │      │      │誤載為│其偽卡，│00000000│  3318號第│
│    │      │      │245,91│需至提款│8074號帳│  220至221│
│    │      │      │5元） │機更新密│戶（附表│  頁）    │
│    │      │      │      │碼而使被│一編號71│2.被害人自│
│    │      │      │      │害人陷於│帳戶）│  動櫃員機│
│    │      │      │      │錯誤並依│        │  交易明細│
│    │      │      │      │照指示以│        │  3張、被 │
│    │      │      │      │金融卡連│        │  害人存摺│
│    │      │      │      │續3次轉 │        │  內交易明│
│    │      │      │      │出金額至│        │  細、轉入│
│    │      │      │      │右列帳戶│        │  帳戶對帳│
│    │      │      │      │        │        │  單（警卷│
│    │      │      │      │        │        │  3318號第│
│    │      │      │      │        │        │  229、232│
│    │      │      │      │        │        │  、240頁 │
│    │      │      │      │        │        │  ）      │
├──┼───┼───┼───┼────┼────┼─────┤
│ 149│Ｖ○○│93年4 │103,72│以謊稱被│林俊榮開│1.被害人於│
│    │      │月4日 │2元（ │害人信用│立之台灣│  警訊之指│
│    │      │      │起訴書│卡被盜領│中小企銀│  述（偵卷│
│    │      │      │誤載為│為由，要│00000000│  3318號第│
│    │      │      │244,02│被害人至│231帳戶 │  99頁至反│
│    │      │      │2元） │提款機依│（附表一│  面）    │
│    │      │      │      │其指示操│編號25│2.轉入帳戶│
│    │      │      │      │作，致被│帳戶）  │  交易明細│
│    │      │      │      │害人陷於│        │  （偵卷33│
│    │      │      │      │錯誤匯款│        │   18號第 │
│    │      │      │      │至右列帳│        │   102頁）│
│    │      │      │      │戶      │        │          │
│    │      │      │      │        │        │          │
├──┼───┼───┼───┼────┼────┼─────┤
│ 150│甲Ｇ○│93年4 │199,97│以電話向│王建忠開│1.被害人於│
│    │      │月5日 │4元   │被害人謊│立之合庫│  警訊指述│
│    │      │      │      │稱其金融│雙連分行│  （偵卷33│
│    │      │      │      │卡遭偽造│00000000│  18第31至│
│    │      │      │      │並要其變│64463號 │  32頁）  │
│    │      │      │      │更密碼，│帳戶（附│2.被害人自│
│    │      │      │      │使被害人│表一編號│  動櫃員機│
│    │      │      │      │陷於錯誤│4帳戶 │  儲戶交易│
│    │      │      │      │，依指示│）      │  明細表（│
│    │      │      │      │連續以金│        │  偵卷3318│
│    │      │      │      │融卡轉出│        │  第33頁）│
│    │      │      │      │金額至右│        │  、轉入帳│
│    │      │      │      │列帳戶  │        │  戶客戶未│
│    │      │      │      │        │        │  登摺資料│
│    │      │      │      │        │        │  查詢單（│
│    │      │      │      │        │        │  偵卷3318│
│    │      │      │      │        │        │  號第36頁│
│    │      │      │      │        │        │  ）      │
├──┼───┼───┼───┼────┼────┼─────┤
│ 151│甲Ｒ○│93年4 │250,00│以偉易達│林俊榮開│1.被害人於│
│    │      │月6日 │0元（ │國際貿易│立之中華│  警訊之指│
│    │      │、13日│起訴書│公司人員│郵政海洋│  述（偵卷│
│    │      │      │誤載為│名義，謊│大學郵局│  3318號第│
│    │      │      │286,00│稱被害人│00000000│  103頁至 │
│    │      │      │0元） │中獎港幣│229301號│  反面）  │
│    │      │      │      │30萬元，│帳戶（附│2.匯款單據│
│    │      │      │      │要被害人│表一編號│  （偵卷33│
│    │      │      │      │先繳納10│25帳戶│  18號第10│
│    │      │      │      │萬元入會│）      │  4頁，僅 │
│    │      │      │      │費，致被│        │  三筆匯款│
│    │      │      │      │害人陷於│        │  之中一筆│
│    │      │      │      │錯誤匯款│        │  ）      │
│    │      │      │      │至右列帳│        │3.轉入帳戶│
│    │      │      │      │戶      │        │  交易明細│
│    │      │      │      │        │        │  （偵卷33│
│    │      │      │      │        │        │  18號第11│
│    │      │      │      │        │        │  7頁）   │
│    │      │      │      │        │        │4.偉易達國│
│    │      │      │      │        │        │  際貿易股│
│    │      │      │      │        │        │  份有限公│
│    │      │      │      │        │        │  司通知中│
│    │      │      │      │        │        │  獎相關資│
│    │      │      │      │        │        │  料（偵卷│
│    │      │      │      │        │        │  3318號第│
│    │      │      │      │        │        │  111頁至 │
│    │      │      │      │        │        │  113頁） │
├──┼───┼───┼───┼────┼────┼─────┤
│ 152│酉○○│93年4 │51,991│以被害人│杜裕仁開│1.被害人於│
│    │      │月9日 │元    │之中國信│立之遠東│  警訊之指│
│    │      │      │（起訴│託銀行信│銀行民權│  述（偵卷│
│    │      │      │書誤載│用卡被測│分行0200│  3318號第│
│    │      │      │為33, │錄為由，│00000000│  92至94  │
│    │      │      │6965元│要求被害│35號帳戶│  頁）    │
│    │      │      │）    │人至提款│（附表一│2.匯款單據│
│    │      │      │      │機更改條│編號19帳│  （偵卷33│
│    │      │      │      │碼，致被│戶）    │  18號第95│
│    │      │      │      │害人陷於│        │  頁、轉入│
│    │      │      │      │錯誤匯款│        │  帳戶交易│
│    │      │      │      │至右列帳│        │  明細（偵│
│    │      │      │      │戶      │        │  卷3318第│
│    │      │      │      │        │        │  97頁）  │
├──┼───┼───┼───┼────┼────┼─────┤
│ 153│甲Ｚ○│93年4 │22,771│以電話向│陳文祥開│1.被害人於│
│    │      │月12日│元    │被害人謊│立之上海│  警訊之指│
│    │      │      │      │稱被害人│銀行0320│  述（偵卷│
│    │      │      │      │金融卡遭│00000000│  3318號第│
│    │      │      │      │盜用，要│81號帳戶│  141頁至 │
│    │      │      │      │求被害人│（附表一│  反面）  │
│    │      │      │      │至提款機│編號39帳│2.被害人自│
│    │      │      │      │作保密動│戶）    │  動櫃員機│
│    │      │      │      │作，使被│        │  儲戶交易│
│    │      │      │      │害人陷於│        │  明細表（│
│    │      │      │      │錯誤並依│        │  偵卷3318│
│    │      │      │      │其指示以│        │  號第142 │
│    │      │      │      │金融卡連│        │  頁）    │
│    │      │      │      │續3次轉 │        │3.轉入帳戶│
│    │      │      │      │出金額至│        │  對帳單（│
│    │      │      │      │右列帳戶│        │  偵卷3318│
│    │      │      │      │        │        │  號第144 │
│    │      │      │      │        │        │  頁）    │
├──┼───┼───┼───┼────┼────┼─────┤
│ 154│ｍ○○│93年4 │199,68│以謊稱被│伍國瑋開│1.被害人於│
│    │      │月21日│4元   │害人家屬│立之萬泰│  警訊之指│
│    │      │      │      │可退健保│銀行0285│  述（偵卷│
│    │      │      │      │費為由，│00000000│  3318號第│
│    │      │      │      │要被害人│號帳戶（│  42至43  │
│    │      │      │      │撥打指定│附表一編│  頁      │
│    │      │      │      │電話，被│號6帳 │  ）      │
│    │      │      │      │害人撥打│戶）    │2.轉入帳戶│
│    │      │      │      │該指定電│        │  交易明細│
│    │      │      │      │話後，即│        │  （偵卷33│
│    │      │      │      │被要求持│        │  18號第46│
│    │      │      │      │金融卡至│        │  至48頁）│
│    │      │      │      │提款機退│        │          │
│    │      │      │      │費，致被│        │          │
│    │      │      │      │害人陷於│        │          │
│    │      │      │      │錯誤匯款│        │          │
│    │      │      │      │至右列帳│        │          │
│    │      │      │      │戶      │        │          │
│    │      │      │      │        │        │          │
├──┼───┼───┼───┼────┼────┼─────┤
│ 155│ｘ○○│93年4 │450,00│以偉易達│林俊榮開│1.被害人於│
│    │      │月23日│0元（ │公司專員│立之中華│  警訊之指│
│    │      │      │起訴書│名義謊稱│郵政海洋│  述（偵卷│
│    │      │      │誤載為│被害人中│大學0011│  3318號第│
│    │      │      │522,00│二獎港幣│00000000│  110頁至 │
│    │      │      │0元） │30萬，要│01帳戶（│  反面）  │
│    │      │      │      │被害人匯│附表一編│2.匯款執據│
│    │      │      │      │款72000 │號25帳│  （偵卷33│
│    │      │      │      │元至慈愛│戶）    │  18號第  │
│    │      │      │      │智障兒童│        │  114、115│
│    │      │      │      │中心，之│        │  頁）    │
│    │      │      │      │後又告知│        │3.轉入帳戶│
│    │      │      │      │要加入該│        │  交易明細│
│    │      │      │      │公司臨時│        │  （偵卷33│
│    │      │      │      │會員，以│        │  18號第  │
│    │      │      │      │致被害人│        │  117、118│
│    │      │      │      │陷於錯誤│        │  頁）    │
│    │      │      │      │先後轉出│        │4.偉易達國│
│    │      │      │      │100,000 │        │  際貿易股│
│    │      │      │      │、350,00│        │  份有限公│
│    │      │      │      │0元款項 │        │  司通知中│
│    │      │      │      │至右列帳│        │  獎相關資│
│    │      │      │      │戶      │        │  料（偵卷│
│    │      │      │      │        │        │  3318號第│
│    │      │      │      │        │        │  111頁至 │
│    │      │      │      │        │        │  113頁） │
│    │      │      │      │        │        │          │
├──┼───┼───┼───┼────┼────┼─────┤
│ 156│黃惠美│93年5 │15,370│以電話向│張微萍開│1.被害人於│
│    │（起訴│月18日│元    │被害人謊│立之上海│  警訊之指│
│    │書漏未│      │      │稱銀行帳│商業銀行│  述（台中│
│    │記載）│      │      │款未繳需│00000000│  地檢93年│
│    │      │      │      │補繳，使│045365號│  偵字1993│
│    │      │      │      │被害人陷│帳戶（附│  0 號第16│
│    │      │      │      │於錯誤並│表一編號│  至17頁）│
│    │      │      │      │依其指示│36帳戶│2.轉入帳戶│
│    │      │      │      │以金融卡│）      │  交易明細│
│    │      │      │      │轉出金額│        │  清單（台│
│    │      │      │      │至右列帳│        │  中地檢93│
│    │      │      │      │戶      │        │  年偵字第│
│    │      │      │      │        │        │  19930號 │
│    │      │      │      │        │        │  第31頁）│
├──┼───┼───┼───┼────┼────┼─────┤
│ 157│未○○│93年5 │9,998 │以手機簡│陳明欽開│1.被害人於│
│    │      │月26日│元    │訊向被害│立之中華│  警訊指述│
│    │      │      │      │人謊稱其│郵政基隆│  （警卷(五)│
│    │      │      │      │信用卡遭│孝三郵局│  第103至 │
│    │      │      │      │盜刷，並│00000000│  104 頁）│
│    │      │      │      │告知被害│248569號│2.轉入帳戶│
│    │      │      │      │人須持金│帳戶（附│  交易明細│
│    │      │      │      │融卡至提│表一編號│  表（警卷│
│    │      │      │      │款機更改│40帳戶│  (五)第115 │
│    │      │      │      │資料，使│）      │  頁)     │
│    │      │      │      │被害人陷│        │          │
│    │      │      │      │於錯誤並│        │          │
│    │      │      │      │依其指示│        │          │
│    │      │      │      │以金融卡│        │          │
│    │      │      │      │轉出金額│        │          │
│    │      │      │      │至右列帳│        │          │
│    │      │      │      │戶      │        │          │
│    │      │      │      │        │        │          │
├──┼───┼───┼───┼────┼────┼─────┤
│ 158│吳美霙│同上  │99,988│以手機簡│陳明欽開│1.被害人於│
│    │      │      │元（起│訊向被害│立之中華│  警訊指述│
│    │      │      │訴書誤│人謊稱其│郵政基隆│  （警卷(五)│
│    │      │      │載為10│信用卡遭│孝三郵局│  第107至 │
│    │      │      │0,000 │盜刷，要│00000000│  108 頁）│
│    │      │      │元）  │被害人持│24856號 │2.轉入帳戶│
│    │      │      │      │金融卡至│帳戶（附│  交易明細│
│    │      │      │      │提款機旁│表一編號│  表（警卷│
│    │      │      │      │更改密碼│40帳戶│  (五)第115 │
│    │      │      │      │，使被害│）      │  頁）    │
│    │      │      │      │人陷於錯│        │          │
│    │      │      │      │誤並依其│        │          │
│    │      │      │      │指示以金│        │          │
│    │      │      │      │融卡轉出│        │          │
│    │      │      │      │金額至右│        │          │
│    │      │      │      │列帳戶  │        │          │
│    │      │      │      │        │        │          │
├──┼───┼───┼───┼────┼────┼─────┤
│ 159│甲Ｕ○│93年5 │99,988│以電話向│賴施建開│1.被害人於│
│    │      │月30日│元    │被害人金│立之中華│  警訊之指│
│    │      │      │      │融資料外│郵政基隆│  述（警卷│
│    │      │      │      │洩，需至│光二郵局│  (八)第154 │
│    │      │      │      │提款機辦│00000000│  頁）    │
│    │      │      │      │理止付，│144221號│2.匯款執據│
│    │      │      │      │使被害人│帳戶（附│  （警卷(八)│
│    │      │      │      │陷於錯誤│表一編號│  第155頁 │
│    │      │      │      │並依其指│65帳戶）│  ）      │
│    │      │      │      │示以金融│        │3.轉入帳戶│
│    │      │      │      │卡轉出金│        │  客戶歷史│
│    │      │      │      │額至右列│        │  交易清單│
│    │      │      │      │帳戶    │        │  （警卷(八)│
│    │      │      │      │        │        │  第160頁 │
│    │      │      │      │        │        │  ）      │
├──┼───┼───┼───┼────┼────┼─────┤
│ 160│甲ｇ○│93年5 │82,099│以電話向│賴施建開│1.被害人於│
│    │      │月31日│元    │被害人謊│立之中華│  警訊之指│
│    │      │      │      │稱信用卡│郵政基隆│  述（警卷│
│    │      │      │      │遭盜刷，│光二郵局│  (八)第156 │
│    │      │      │      │需至提款│00000000│  頁）    │
│    │      │      │      │機為止付│144221號│2.轉入帳戶│
│    │      │      │      │動作，使│帳戶（附│  客戶歷史│
│    │      │      │      │被害人陷│表一編號│  交易明細│
│    │      │      │      │於錯誤並│65帳戶）│  （警卷(八)│
│    │      │      │      │依其指示│        │  第160頁 │
│    │      │      │      │以金融卡│        │  ）      │
│    │      │      │      │轉出金額│        │          │
│    │      │      │      │至右列帳│        │          │
│    │      │      │      │戶      │        │          │
│    │      │      │      │        │        │          │
├──┼───┼───┼───┼────┼────┼─────┤
│ 161│甲Ｃ○│93年6 │98,976│以電話向│王素雲開│1.被害人於│
│    │      │月6日 │元    │被害人謊│立之台灣│  警訊之指│
│    │      │      │      │稱金融卡│中小企銀│  述（警卷│
│    │      │      │      │資料外洩│00000000│  (一)第160 │
│    │      │      │      │，要被害│045號帳 │  至161頁 │
│    │      │      │      │人持金融│戶（附表│  ）      │
│    │      │      │      │卡至提款│一編號5 │2.轉入帳戶│
│    │      │      │      │機更新資│帳戶）│  存款交易│
│    │      │      │      │料，致被│        │  明細查詢│
│    │      │      │      │人陷於錯│        │  單（警卷│
│    │      │      │      │誤並依其│        │  (一)第164 │
│    │      │      │      │指示以金│        │  頁）    │
│    │      │      │      │融卡轉出│        │          │
│    │      │      │      │金額至右│        │          │
│    │      │      │      │列帳戶  │        │          │
│    │      │      │      │        │        │          │
├──┼───┼───┼───┼────┼────┼─────┤
│ 162│Ｚ○○│93年6 │80,000│以電話向│葉國賢開│1.被害人於│
│    │（起訴│月12日│元    │被害人謊│立之中華│  警訊之指│
│    │書漏未│      │      │稱其女在│郵政0011│  述（本院│
│    │記載，│      │      │外幫人為│00000000│  卷(一)）  │
│    │經公訴│      │      │擔保需償│14號帳戶│2.被害人匯│
│    │人以94│      │      │還債務，│（附表一│  款執據  │
│    │年度蒞│      │      │使被害人│編號57號│3.轉入帳戶│
│    │字第68│      │      │陷於錯誤│帳戶）  │  近期交易│
│    │9號補 │      │      │並依其指│        │  詳情（警│
│    │充理由│      │      │示以金融│        │  卷(七)第11│
│    │書補充│      │      │卡轉出金│        │  6頁）   │
│    │）    │      │      │額至右列│        │          │
│    │      │      │      │帳戶    │        │          │
├──┼───┼───┼───┼────┼────┼─────┤
│ 163│甲甲○│93年7 │50,280│以電話向│劉文魁開│1.被害人於│
│    │（起訴│月21日│元    │被害人謊│立之誠泰│  警訊指述│
│    │書漏未│      │      │稱其中獎│銀行0073│  （北檢偵│
│    │記載，│      │      │80萬元，│00000000│  卷19137 │
│    │經公訴│      │      │但需先繳│7號帳戶 │  號第12至│
│    │人以94│      │      │交所得稅│（附表一│  14頁）  │
│    │年度蒞│      │      │，使被害│編號59│2.被害人匯│
│    │字第19│      │      │人陷於錯│帳戶）  │  款執據、│
│    │號補充│      │      │誤並依照│        │  匯款帳戶│
│    │理由書│      │      │指示匯款│        │  存提交易│
│    │補充）│      │      │至右列帳│        │  明細查詢│
│    │      │      │      │戶      │        │ （北檢卷1│
│    │      │      │      │        │        │  9137號第│
│    │      │      │      │        │        │  15頁、偵│
│    │      │      │      │        │        │  卷4388號│
│    │      │      │      │        │        │  第15頁）│
│    │      │      │      │        │        │          │
├──┴───┴───┴───┴────┴────┴─────┤
│合計詐騙所得：18,518,129元                                  │
└──────────────────────────────┘
 附表四：
┌──┬───────┬────────┬────┬─────┐
│編號│物  件  名  稱│  帳號或門號    │ 數  量 │備      註│
├──┼───────┼────────┼────┼─────┤
│ 1  │如附表一編號72│如附表一編號72  │ 25本   │係本案詐欺│
│    │至92所示之存摺│至92所示        │        │集團所收購│
│    │              │                │        │預備供本案│
│    │              │                │        │犯罪所用之│
│    │              │                │        │物        │
├──┼───────┼────────┼────┼─────┤
│ 2  │如附表一編號79│如附表一編號79  │ 12張   │同上      │
│    │、81至82、84、│、81至82、84、87│        │          │
│    │87至89、91至92│至89、91至92所示│        │          │
│    │所示之金融卡  │                │        │          │
│    │              │                │        │          │
├──┼───────┼────────┼────┼─────┤
│ 3  │萬泰銀行金融卡│000000000000    │ 1張    │同上      │
├──┼───────┼────────┼────┼─────┤
│ 4  │郵政儲金金融卡│0000000000000   │ 1張    │同上      │
├──┼───────┼────────┼────┼─────┤
│ 5  │富邦銀行金融卡│000000000000000 │ 1張    │同上      │
├──┼───────┼────────┼────┼─────┤
│ 6  │亞太商業銀行金│0000000000000   │ 1張    │同上      │
│    │融卡          │                │        │          │
├──┼───────┼────────┼────┼─────┤
│ 7  │中國國際商業銀│00000000000000  │ 1張    │同上      │
│    │行金融卡      │                │        │          │
├──┼───────┼────────┼────┼─────┤
│ 8  │國泰世華銀行金│000000000000    │ 1張    │同上      │
│    │融卡          │                │        │          │
├──┼───────┼────────┼────┼─────┤
│ 9  │同上          │000000000000    │ 1張    │同上      │
├──┼───────┼────────┼────┼─────┤
│10  │同上          │000000000000    │ 1張    │同上      │
├──┼───────┼────────┼────┼─────┤
│11  │NOKIA行動電話 │0000000000      │ 1支    │係共犯吳明│
│    │              │                │        │憲所有供本│
│    │              │                │        │案犯罪所用│
│    │              │                │        │之物      │
├──┼───────┼────────┼────┼─────┤
│12  │同上          │0000000000      │ 1支    │同上      │
├──┼───────┼────────┼────┼─────┤
│13  │易付卡        │0000000000      │ 5張    │同上      │
│    │              │0000000000      │        │          │
│    │              │0000000000      │        │          │
│    │              │0000000000      │        │          │
│    │              │0000000000      │        │          │
├──┼───────┼────────┼────┼─────┤
│14  │黑色手提袋    │                │ 1個    │同上      │
└──┴───────┴────────┴────┴─────┘


司法院資訊處製作；財團法人民間司法改革基金會備份。
